---
title: "Statistik Kinoklub"
output:
  html_document:
    css: www/Kinoklub_dark.css
---

```{r setup, include=FALSE}
knitr::opts_chunk$set(echo = FALSE)
act_date <- Sys.time()|>as.Date()
act_date <- paste0(lubridate::day(act_date),".", lubridate::month(act_date),".", lubridate::year(act_date))

# Weekdas definition in different languages
german_weekdays <- c("Montag", "Dienstag", "Mittwoch", "Donnerstag", "Freitag", "Samstag","Sonntag")
english_weekdays <- c("Monday", "Tuesday", "Wednesday", "Thursday", "Friday", "Saturday", "Sunday")

# Datatable page length 
c_pageLength = 5 # Initial page length
c_pageLengthMenu = c(5,10,15,20, 50, 100) # page length drop down options

# Wiel lange dauer die Sommerpause
sommerpause = 65 # Tage

Sys.setlocale("LC_TIME", "de_CH.UTF-8") 

# Vorlage für Diagramme (Bei einer Änderung soll auch das css (".../source/Kinokulub_dark.css") geändert werden)
my_template <-
  theme_bw() +
  theme(
    panel.background = element_rect(
      fill = "#322f3b",
      colour = "#322f3b",
      linewidth = 0.5,
      linetype = "solid"
    ),
    plot.background = element_rect(fill = "#322f3b"),
    axis.title = element_text(colour = "#f4cccc", size = 15),
    axis.text = element_text(colour = "#f4cccc"),
    legend.justification = c("right", "top"),
    legend.box.just = "right",
    legend.margin = margin(6, 6, 6, 6),
    legend.background = element_rect(fill = "#322f3b", color = "black"),
    legend.text = element_text(color = "#f4cccc"),
    legend.title = element_text(size = 12),
    title = element_text(color = "#f4cccc", size = 22)
  )

# Data table in german ####
DT_language <- list(
  lengthMenu = "Zeige _MENU_ Zeilen pro Seite", # Text für das Dropdown-Menü
  search = "Suchen:", # Text für das Suchfeld
  searchPlaceholder = "Suchbegriff eingeben...", # Platzhaltertext für das Suchfeld
  zeroRecords = "Keine passenden Einträge gefunden", # Text, wenn keine Einträge gefunden wurden
  info = "Zeige _START_ bis _END_ von _TOTAL_ Einträgen", # Info-Text
  infoEmpty = "Zeige 0 bis 0 von 0 Einträgen", # Info-Text, wenn keine Einträge vorhanden sind
  infoFiltered = "(gefiltert aus _MAX_ Einträgen)", # Info-Text bei Filterung
  paginate = list(
    first = "Erste Seite", # Text für die erste Seite
    last = "Letzte Seite", # Text für die letzte Seite
    `next` = "Nächste Seite", # Text für die nächste Seite
    previous = "Vorherige Seite" # Text für die vorherige Seite
  )
)

# Function to convert English weekday names to German, if necessary
convert_to_german_weekdays <- function(date) {
  weekday_name <- weekdays(date, abbreviate = FALSE)
  if (weekday_name %in% english_weekdays) {
    german_weekday <- german_weekdays[match(weekday_name, english_weekdays)]
  } else {
    german_weekday <- weekday_name
  }
  return(german_weekday)
}
```

Bericht wurde am `r act_date` erstellt.


## Jahresstatistik 

### Gewinn / Verlust pro Filmtitel
```{r message=FALSE, warning=FALSE}
df_temp <- l_abrechnung|>
  lapply(function(x){
    bind_cols(`Event ID` = x$IDs$IDs[1], 
              Datum = x$Abrechnung$Datum[1],
              Zeit = x$Abrechnung$Zeit[1], 
              Suisanummer  = x$Abrechnung$Suisanummer[1] ,
              Filmtitel = x$Abrechnung$Filmtitel[1], 
              x$s_Abrechnung)
  })|>
  bind_rows()|>
  mutate(`Event ID` = factor(`Event ID`),
         Datum_display = format(Datum, "%d.%m.%Y"),
         Semester = factor(get_semester(Datum)),
         Zeit = as.character(Zeit),
         `Gewinn aus Fimvorführung [CHF]` = round(`Gewinn aus Fimvorführung [CHF]`, 2)
         )|>
  select(`Event ID`, Semester,Datum, Datum_display, Zeit, Suisanummer, Filmtitel, `Gewinn aus Fimvorführung [CHF]`)
```


```{r echo=FALSE, fig.height=10, fig.width=10}

df_temp|>
  group_by(Filmtitel)|>
  reframe(`Gewinn/Verlust pro Filmtitel [CHF]` = sum(`Gewinn aus Fimvorführung [CHF]`))|>
  mutate(`Gewinn/Verlust` = if_else(`Gewinn/Verlust pro Filmtitel [CHF]`> 0 , T, F))|>
  ggplot(aes(`Gewinn/Verlust pro Filmtitel [CHF]`, 
             reorder(Filmtitel, `Gewinn/Verlust pro Filmtitel [CHF]`), fill = `Gewinn/Verlust`)
         )+
  geom_col(show.legend = F)+
  labs(title = "Gewinn/Verlust pro Filmtitel",
       y =  "Filmtitel")+
  my_template


```

### Produktionsland
```{r fig.width=10, message=FALSE, warning=FALSE, include=FALSE}
## Data base user password from system variables ####
DB_host <- Sys.getenv("DB_host")
DB_name <- Sys.getenv("DB_name")
# DB_name <- "ch367079_GUI_testing_envir"
DB_user <- Sys.getenv("DB_user")
DB_pw <- Sys.getenv("DB_PASSWORD_KINOKLUB")

## Connection ####
con <- DB_connect(DB_host, DB_name, DB_user, DB_pw)

df_temp <-
  left_join(Programm, tbl(con, "Filmvorschlag")|>collect())

## Disconnect from database ####
DBI::dbDisconnect(con)
```

```{r echo=FALSE}
df_temp|>
  mutate(Produktionsland = if_else(!(is.na(Produktionsland) | (Produktionsland == "")), Produktionsland, "Keinen informationen vorhanden"))|>
  group_by(Produktionsland)|>
  reframe(Anzahl = n())|>
  ggplot(aes(Anzahl, reorder(Produktionsland, Anzahl)))+
  geom_col(fill = "cyan")+
  labs(y = "Produktionsland")+
  my_template
```

### Genre
```{r}
df_temp|>
  mutate(Genre = if_else(!(is.na(Genre) | (Genre == "")), Produktionsland, "Keinen informationen vorhanden"))|>
  group_by(Genre)|>
  reframe(Anzahl = n())|>
  ggplot(aes(Anzahl, reorder(Genre, Anzahl)))+
  geom_col(fill = "cyan")+
  labs(y = "Genre")+
  my_template
```

## Gewinn/Verlust aus Filmvorführung

### Gewinn/Verlust aus Filmvorführung

```{r message=FALSE, warning=FALSE}
df_temp <- l_abrechnung|>
  lapply(function(x){
    bind_cols(`Event ID` = x$IDs$IDs[1], 
              Datum = x$Abrechnung$Datum[1],
              Zeit = x$Abrechnung$Zeit[1], 
              Suisanummer  = x$Abrechnung$Suisanummer[1] ,
              Filmtitel = x$Abrechnung$Filmtitel[1], 
              x$s_Abrechnung)
  })|>
  bind_rows()
```


```{r}
df_temp <- df_temp|>
  arrange(desc(Datum)) |>
  mutate(`Event ID` = factor(`Event ID`),
         Datum_display = format(Datum, "%d.%m.%Y"),
         Semester = factor(get_semester(Datum)),
         Zeit = as.character(Zeit),
         `Gewinn aus Fimvorführung [CHF]` = round(`Gewinn aus Fimvorführung [CHF]`, 2)
         )|>
  select(`Event ID`, Semester,Datum, Datum_display, Zeit, Suisanummer, Filmtitel, `Gewinn aus Fimvorführung [CHF]`)
```


```{r message=FALSE, warning=FALSE}
# Create the datatable with a hidden Datum column and sort by it
DT::datatable(
  df_temp,
  filter = "top",
  rownames = FALSE,
  options = list(
    language = DT_language, 
    pageLength = c_pageLength,
    lengthMenu = c_pageLengthMenu,
    columnDefs = list(
      # list(targets = 3,visible = F),
      list(targets = 2, visible = FALSE),    # Hide the 'Datum' column
      list(targets = 2, orderData = 2)    # Use the 'Datum' column for sorting 'Datum_display'
      )
    ),
  colnames = c(Datum = "Datum_display")
)

```

#### Pro Semester
```{r}
df_temp|>
  group_by(Semester)|>
  reframe(`Gewinn/Verlust [CHF]` = sum(`Gewinn aus Fimvorführung [CHF]`,na.rm = TRUE))|>
  knitr::kable()
```

#### Pro Jahr
```{r}
df_temp|>
  reframe(`Gewinn/Verlust [CHF]` = sum(`Gewinn aus Fimvorführung [CHF]`,na.rm = TRUE))|>
  knitr::kable()
```

### Durchschnitt / Median
```{r}
n <- df_temp|>
  group_by(Semester)|>
  reframe(`Anzahl Vorführungen` = n())

n|>
    knitr::kable()
```


#### Per Semester
```{r}
mean_median <- df_temp|>
  group_by(Semester)|>
  reframe(`Durchschnittlicher Gewinn pro Vorführung [CHF]` = mean(`Gewinn aus Fimvorführung [CHF]`, na.rm = T)|>round5Rappen()|>round(2),
          `Median Gewinn pro Vorführung [CHF]` = median(`Gewinn aus Fimvorführung [CHF]`, na.rm = T)|>round5Rappen()|>round(2)
          )

mean_median|>
  knitr::kable()
```

#### Pro Jahr
```{r}
mean_median <- df_temp|>
  reframe(`Durchschnittlicher Gewinn pro Vorführung [CHF]` = mean(`Gewinn aus Fimvorführung [CHF]`, na.rm = T)|>round5Rappen()|>round(2),
          `Median Gewinn pro Vorführung [CHF]` = median(`Gewinn aus Fimvorführung [CHF]`, na.rm = T)|>round5Rappen()|>round(2)
          )

mean_median|>
  knitr::kable()
```

```{r include=FALSE}
start_of_year <- paste0(c_Abrechnungsjahr,"-01-01")|>as.Date()
end_of_year <- paste0(c_Abrechnungsjahr,"-12-31")|>as.Date()

n_days_till_now <- (start_of_year - act_date|>dmy()) 
n_days_till_now <- n_days_till_now|>as.integer()|>abs()
n_days_till_now

n_days_per_year <- (365 - sommerpause) 
n_days_per_year

n <- df_temp|>
  reframe(`Anzahl Vorführungen` = n())
if(is_tibble(n)) n <- n$`Anzahl Vorführungen`

shows_per_year <- floor((n/n_days_till_now)*n_days_per_year)

if(n > shows_per_year) shows_per_year <- n
```

##### Wochentaganalyse
```{r include=FALSE}
library(hms)
  df_temp <- df_temp|>
    mutate(Zeit = hms::as_hms(Zeit))

if(nrow(df_temp)>1){
  timeRange <- paste0(seq(0,23,1),":00","-", seq(1,24,1),":00")
  
  m <- str_split(timeRange, "-")|>
    sapply(function(range){
      (df_temp$Zeit) >= hm(range[1]) & (df_temp$Zeit) < hm(range[2])
    })
  colnames(m) <- timeRange
  m
  
  m <- m|>
  as_tibble()|>
  pivot_longer(cols = everything(), names_to = "Time Range")|>
  filter(`value` == TRUE)
}else{
  timeRange <- paste0(seq(0,23,1),":00","-", seq(1,24,1),":00")
  m <- str_split(timeRange, "-")|>
    sapply(function(range){
      hm(df_temp$Zeit) >= hm(range[1]) & hm(df_temp$Zeit) < hm(range[2])
    })
  
  m <- tibble(
    `Time Range` = timeRange, 
    value = m
    )
}
```

```{r}
df_temp <- m|>
  filter(`value` == TRUE)|>
  bind_cols(df_temp)|>
  select(-value)|>
  mutate(
    weekday = sapply(Datum, convert_to_german_weekdays),
    weekday = factor(weekday, levels = german_weekdays)
  ) |>
  group_by(weekday, `Time Range`)|>
  reframe(d_gewinn = sum(`Gewinn aus Fimvorführung [CHF]`) / n(),
          d_gewinn = round5Rappen(d_gewinn)
          )|> 
  mutate(`Time Range` = factor(`Time Range`, levels = timeRange[length(timeRange):1])
         )
```

```{r fig.width=10}
df_temp|>
  mutate(`Time Range` = factor(`Time Range`, levels(`Time Range`)))|>
  ggplot(aes(weekday, `Time Range`))+
  geom_point(size = 20, color = "grey30" )+
  geom_text(aes(label = d_gewinn), color = "darkorange2")+
  labs(title = "Durchschnittlicher Gewinn / Verlust",
       subtitle = "[CHF]",
       x = "Wochentag", y = "Zeit-Interval"
       )+
  my_template
```



### Prognose: Gewinn / Verlust 

```{r include=FALSE}

if(mean_median$`Durchschnittlicher Gewinn pro Vorführung [CHF]` < mean_median$`Median Gewinn pro Vorführung [CHF]`){ 
  Gewinn_pro_Vorführung <- mean_median$`Median Gewinn pro Vorführung [CHF]`
} else {
  Gewinn_pro_Vorführung <- mean_median$`Durchschnittlicher Gewinn pro Vorführung [CHF]`
}
gewinn <- Gewinn_pro_Vorführung * shows_per_year
gewinn <- r_signif(gewinn)

# Calculate the time difference to zero
time_diff <- difftime("1970-01-01", paste0(c_Abrechnungsjahr,"-01-01")|>as.Date(), units = "days")
```


Bis jetzt gabe es `r n` Vorführungen in `r n_days_till_now` Tagen. \
Es wird von einer Sommerpause von `r sommerpause` Tage ausgegangen. In dieser Zeit gibt es  keinen Vorführungen. \
Es kann deshalb mit folgenden **Spieltagen** gerechnet werden: 365 Tage - `r sommerpause` Tage = `r n_days_per_year` Tage.  \
Das ergibt dann rund `r shows_per_year` Filmvorführungen pro Jahr. \ 
\
Es kann also von einem Gewinn von `r Gewinn_pro_Vorführung` [CHF] x `r shows_per_year` = **`r gewinn` [CHF]** ausgegangen werden.


```{r }
df_temp <- l_abrechnung|>
  lapply(function(x){
    x$Abrechnung
  })|>
  bind_rows()|>
  filter(lubridate::year(Datum) == c_Abrechnungsjahr)|>
  arrange(Datum)|>
  mutate(cumsum = cumsum(`Gewinn aus Fimvorführung [CHF]`))

s <- (Gewinn_pro_Vorführung * shows_per_year)/365
```


```{r echo=FALSE, fig.width=10, message=FALSE, warning=FALSE}


df_temp$cumulative <- cumsum(df_temp$`Gewinn aus Fimvorführung [CHF]` )  

df_temp |>
  ggplot(aes(x = Datum, y = cumulative)) +
  geom_col(fill = "darkorange2") +
  geom_abline(slope = s, intercept = as.integer(time_diff * s), linewidth = 2, color = "lightblue") +
  geom_smooth(formula = y ~ x, method = "lm", fullrange = TRUE, se = FALSE) +
  scale_x_date(
    limits = c(start_of_year, end_of_year),
    breaks = "month",
    minor_breaks = "month",
    date_labels = "%b"  # show abbreviated month names (e.g., Jan, Feb)
  ) +
  labs(
    title = paste0("Prognose mit Sommerpause von ", sommerpause, " Tagen"),
    y = "Kumulierter Gewinn/Verlust [CHF]"
  ) +
  my_template

```


<!-- ```{r fig.width=10, message=FALSE, warning=FALSE} -->
<!-- df_temp|> -->
<!--   ggplot(aes(Datum, cumsum))+ -->
<!--   geom_col(fill ="darkorange2")+ -->
<!--   geom_abline(slope = s, intercept = (time_diff * s)|>as.integer(), linewidth = 2, color = "lightblue")+ -->
<!--   geom_smooth(formula = 'y ~ x',method = "lm", fullrange = T, se = F)+ -->
<!--   scale_x_date(limits = c(start_of_year, end_of_year), breaks = "month")+ -->
<!--   labs(title = paste0("Prognose mit Sommerpause von ", sommerpause, " Tagen"), -->
<!--        y = "Kumulierter Gewinn/Verlust [CHF]")+ -->
<!--   my_template -->
<!-- ``` -->


## Ticketverkauf

### Ticketgewinn
Der Erfolg berechnet sich aus dem Gewinn der Eintritte und des Kiosks. 

```{r}
df_temp <- df_temp|>
  filter(lubridate::year(Datum) == c_Abrechnungsjahr)|>
  arrange(desc(Datum))|>
  mutate(Datum_display = format(Datum, "%d.%m.%Y"),
         Semester = get_semester(Datum),
         Zeit = paste0(lubridate::hour(Zeit), ":",
                         lubridate::minute(Zeit)|>
                         as.character() |>
                         formatC(width = 2, flag = "0")|>str_replace(SPC%R%"0", "00")
                         ),
         `Ticketgewinn [CHF]` = round(`Ticketgewinn [CHF]`, 2)
  )|>
  select(Semester,Datum, Datum_display,Zeit, Suisanummer, Filmtitel, `Umsatz [CHF]`, `Ticketgewinn [CHF]`)

```


```{r}
# Create the datatable with a hidden Datum column and sort by it
DT::datatable(
  df_temp|>
    mutate(Zeit = as.character(Zeit)),
  filter = "top",
  options = list(
    language = DT_language, 
    pageLength = c_pageLength,
    lengthMenu = c_pageLengthMenu,
    columnDefs = list(
      # list(targets = 3,visible = F),
      list(targets = 2, visible = FALSE), # Hide the 'Datum' column
      list(targets = 3, orderData = 2)    # Use the 'Datum' column for sorting 'Datum_display'
      )
    ),
  colnames = c(Datum = "Datum_display")
)
```

#### Per Semester
```{r}
df_temp|>
  group_by(Semester)|>
  reframe(`Gewinn/Verlust [CHF]` = sum(`Ticketgewinn [CHF]`))|>
  knitr::kable()
```

#### Pro Jahr
```{r}
df_temp|>
  reframe(`Gewinn/Verlust [CHF]` = sum(`Ticketgewinn [CHF]`))|>
  knitr::kable()
```


##### Wochentaganalyse

```{r }
if(nrow(df_temp)>1){
  timeRange <- paste0(seq(0,23,1),":00","-", seq(1,24,1),":00")
  m <- str_split(timeRange, "-")|>
    sapply(function(range){
      hm(df_temp$Zeit) >= hm(range[1]) & hm(df_temp$Zeit) < hm(range[2])
    })
  colnames(m) <- timeRange
  m <- m|>
  as_tibble()|>
  pivot_longer(cols = everything(), names_to = "Time Range")|>
  filter(`value` == TRUE)
}else{
  timeRange <- paste0(seq(0,23,1),":00","-", seq(1,24,1),":00")
  m <- str_split(timeRange, "-")|>
    sapply(function(range){
      hm(df_temp$Zeit) >= hm(range[1]) & hm(df_temp$Zeit) < hm(range[2])
    })
  
  m <- tibble(
    `Time Range` = timeRange, 
    value = m
    )
}
```



```{r}
df_temp <- m|>
  filter(value)|>
  bind_cols(df_temp)|>
  select(-value)|>
  mutate(
    weekday = sapply(Datum, convert_to_german_weekdays),
    weekday = factor(weekday, levels = german_weekdays)
  ) |>
  group_by(weekday, `Time Range`)|>
  reframe(d_gewinn = sum(`Umsatz [CHF]`) / n(),
          d_gewinn = round5Rappen(d_gewinn)
          )|> 
  mutate(`Time Range` = factor(`Time Range`, levels = timeRange[length(timeRange):1])
         )
```


```{r fig.width=10}
df_temp|>
  mutate(`Time Range` = factor(`Time Range`, levels(`Time Range`)))|>
  ggplot(aes(weekday, `Time Range`))+
  geom_point(size = 20, color = "grey30" )+
  geom_text(aes(label = d_gewinn), color = "darkorange2")+
  labs(title = "Durchschnittlicher Gewinn / Verlust",
       subtitle = "[CHF]",
       x = "Wochentag", y = "Zeit-Interval"
       )+
  my_template
```

##### Prognose
```{r }
df_temp <- l_abrechnung|>
  lapply(function(x){
    x$Abrechnung
  })|>
  bind_rows()|>
  filter(lubridate::year(Datum) == c_Abrechnungsjahr)|>
  arrange(desc(Datum)) |>
  mutate(Datum_display = format(Datum, "%d.%m.%Y"))
```


```{r }
df_temp <- df_temp|>
  select(Datum, Zeit, Filmtitel, `Umsatz [CHF]`, `Ticketgewinn [CHF]`)|>
  arrange(Datum)

df_temp <- df_temp|>
  arrange(Datum)|>
  mutate(cumsum = cumsum(`Ticketgewinn [CHF]`))
```


```{r }
if(df_temp$`Ticketgewinn [CHF]`|>mean(na.rm = T) > df_temp$`Ticketgewinn [CHF]`|>median(na.rm = T)){
  gewinn <- df_temp$`Ticketgewinn [CHF]`|>median(na.rm = T)
}else{
  gewinn <- df_temp$`Ticketgewinn [CHF]`|>mean(na.rm = T)
}

s <- (gewinn * shows_per_year)/365
```


```{r fig.width=10, message=FALSE, warning=FALSE}
df_temp|>
  ggplot(aes(Datum, cumsum))+
  geom_col(fill ="darkorange2")+
  geom_abline(slope = s, intercept = (time_diff * s)|>as.integer(), linewidth = 2, color = "lightblue")+
  geom_smooth(formula = 'y ~ x',method = "lm", fullrange = T, se = F)+
  scale_x_date(limits = c(start_of_year, end_of_year))+
  labs(title = paste0("Prognose mit Sommerpause von ", sommerpause, " Tagen"),
       y = "Kumulierter Gewinn/Verlust [CHF]")+
  my_template

```



### Eintritte

#### Anzahl (Zahlend, Gratis)
##### Per Semester

```{r echo=FALSE}

df_temp <- 
  df_Eintritt|> 
  filter(lubridate::year(Datum) == c_Abrechnungsjahr)|>
  arrange(Datum)|> 
  mutate(Semester = get_semester(get_semester(Datum)))|>
  select(Semester, Platzkategorie, Verkaufspreis, Anzahl, Zahlend)|>
  group_by(Semester, Zahlend)|>
  reframe(Anzahl = sum(Anzahl))|>
  mutate(Zahlend = if_else(Zahlend, "Zahlend", "Gratis"),
         `Anteil [%]` = round(Anzahl / (sum(Anzahl)/100),1))|>
  rename(Eintritt = Zahlend)|>
  arrange(desc(Anzahl))

df_temp |>
  DT::datatable(
    df_temp,
    filter = "top",
    rownames = FALSE,
    options = list(
      language = DT_language,
      pageLength = c_pageLength,
      lengthMenu = c_pageLengthMenu
    )
  )

```

##### Pro Jahr
```{r echo=FALSE}

df_temp <- 
  df_Eintritt|> 
  filter(lubridate::year(Datum) == c_Abrechnungsjahr)|>
  arrange(Datum)|> 
  mutate(Semester = get_semester(get_semester(Datum)))|>
  select(Semester, Platzkategorie, Verkaufspreis, Anzahl, Zahlend)|>
  group_by(Semester, Zahlend)|>
  reframe(Anzahl = sum(Anzahl))|>
  mutate(Zahlend = if_else(Zahlend, "Zahlend", "Gratis"),
         `Anteil [%]` = round(Anzahl / (sum(Anzahl)/100),1))|>
  rename(Eintritt = Zahlend)|>
  arrange(desc(Anzahl))

df_temp |>
  DT::datatable(
    df_temp,
    filter = "top",
    rownames = FALSE,
    options = list(
      language = DT_language,
      pageLength = c_pageLength,
      lengthMenu = c_pageLengthMenu
    )
  )

```


#### Anzahl per Platzkategorie

##### Per Semester
```{r echo=FALSE}
df_temp <- 
  df_Eintritt|>
  filter(lubridate::year(Datum) == c_Abrechnungsjahr)|>
  arrange(Datum)|> 
  mutate(Semester = factor(get_semester(Datum)))|>
  group_by(Semester, Platzkategorie,Verkaufspreis, Zahlend)|>
  reframe(Anzahl = sum(Anzahl))|>
  mutate(`Anteil [%]` = round(Anzahl / (sum(Anzahl)/100),1))|>
  arrange(desc(Anzahl),desc(Verkaufspreis), Platzkategorie)
```


```{r echo=FALSE}
df_temp|>
  select(Semester,Platzkategorie, Verkaufspreis, `Anteil [%]`, Anzahl)|>
  DT::datatable(
    filter = "top",
    rownames = TRUE,
    options = list(
      language = DT_language,
      pageLength = c_pageLength,
      lengthMenu = c_pageLengthMenu
      )
    )

```

```{r}
df_temp|>
  reframe(Summe = sum(Anzahl, na.rm = T))|>
  knitr::kable()
```

##### Pro Jahr
```{r echo=FALSE}
df_temp <- 
  df_Eintritt|>
    filter(lubridate::year(Datum) == c_Abrechnungsjahr)|>
    arrange(Datum)|> 
    group_by(Platzkategorie,Verkaufspreis, Zahlend)|>
    reframe(Anzahl = sum(Anzahl),
            Platzkategorie = factor(Platzkategorie)
            )|>
    mutate(`Anteil [%]` = round(Anzahl / (sum(Anzahl)/100),1))|>
    arrange(desc(Anzahl),desc(Verkaufspreis), Platzkategorie)
```


```{r echo=FALSE}
df_temp|>
  select(Platzkategorie, Verkaufspreis, `Anteil [%]`, Anzahl)|>
  DT::datatable(
    filter = "top",
    rownames = TRUE,
    options = list(
      language = DT_language,
      pageLength = c_pageLength,
      lengthMenu = c_pageLengthMenu
      )
    )

```

```{r}
df_temp|>
  reframe(Summe = sum(Anzahl, na.rm = T))|>
  knitr::kable()
```




```{r fig.width=10}
df_temp <- df_Eintritt|>
  filter(lubridate::year(Datum) == c_Abrechnungsjahr)|>
  group_by(Platzkategorie,Verkaufspreis, Zahlend)|>
  reframe(Anzahl = sum(Anzahl))|>
  mutate(`Anteil [%]` = round(Anzahl / (sum(Anzahl)/100),1))|>
  group_by(Platzkategorie, Verkaufspreis, Zahlend)|>
  reframe(Anzahl = sum(Anzahl))|>
  arrange(desc(Zahlend),desc(Anzahl))

# Sortierung für Plot
c_sort <- df_temp|>
  distinct(Platzkategorie)|>
  pull()

c_sort <- c_sort[length(c_sort):1]

df_temp|> # arrange the plot
  mutate(Platzkategorie = factor(Platzkategorie, levels = c_sort),
         `Verkaufspreis [CHF]` = paste(Verkaufspreis,".-")
         )|>
  mutate(`Gäste` = if_else(Zahlend,"Zahlend", "Gratiseintritt"))|>
  ggplot(aes(Platzkategorie, Anzahl, fill = `Verkaufspreis [CHF]`))+
  geom_col()+
  coord_flip()+
  my_template+
  theme(legend.position = "inside")+
  theme(legend.position.inside = c(1, .4))

```


#### Umsatz

```{r}
df_temp <- df_Eintritt|>
  filter(lubridate::year(Datum) == c_Abrechnungsjahr,
         Zahlend
         )|>
  mutate(Semester  = factor(get_semester(Datum)),
         Platzkategorie = factor(Platzkategorie))|>
  group_by(Semester,Platzkategorie, Verkaufspreis)|>
  rename(`Verkaufspreis [CHF]` = Verkaufspreis)|>
  reframe(`Umsatz [CHF]` = sum(`Umsatz [CHF]`))|>
  arrange(desc(`Umsatz [CHF]`))

```


##### Pro Semester

```{r}
df_temp <- df_temp|>
  mutate(`Verkaufspreis [CHF]` = factor(paste(`Verkaufspreis [CHF]`,".-")),
         `Anteil [%]` = round(`Umsatz [CHF]`/(sum(`Umsatz [CHF]`)/100),1)
         )|>
  select(Semester, Platzkategorie, `Verkaufspreis [CHF]`, `Anteil [%]`, `Umsatz [CHF]`)

df_temp|>
  DT::datatable(
    df_temp,
    filter = "top",
    rownames = FALSE,
    options = list(language = DT_language)
    )

```

##### Pro Jahr

```{r}
df_temp <- df_Eintritt|>
  filter(lubridate::year(Datum) == c_Abrechnungsjahr,
         Zahlend
         )|>
  group_by(Platzkategorie, Verkaufspreis)|>
  rename(`Verkaufspreis [CHF]` = Verkaufspreis)|>
  reframe(`Umsatz [CHF]` = sum(`Umsatz [CHF]`))|>
  arrange(desc(`Umsatz [CHF]`))

```

```{r}
df_temp <- df_temp|>
  mutate(`Verkaufspreis [CHF]` = factor(paste(`Verkaufspreis [CHF]`,".-")),
         `Anteil [%]` = round(`Umsatz [CHF]`/(sum(`Umsatz [CHF]`)/100),1),
         Platzkategorie = factor(Platzkategorie),
         )|>
  select(Platzkategorie, `Verkaufspreis [CHF]`, `Anteil [%]`, `Umsatz [CHF]`)

df_temp|>
  DT::datatable(
    rownames = FALSE,
    filter = "top",
    df_temp,
    options = list(language = DT_language)
    )

```

```{r}
df_Eintritt|>
  filter(lubridate::year(Datum) == c_Abrechnungsjahr)|>
  reframe(`Summe Umsatz [CHF]` = sum(`Umsatz [CHF]`))|>
  knitr::kable()
```

```{r fig.width=10, fig.height=3}
df_temp <- df_Eintritt|>
  filter(lubridate::year(Datum) == c_Abrechnungsjahr)|>
  filter(Zahlend)|>
  group_by(Platzkategorie, Verkaufspreis)|>
  reframe(`Umsatz [CHF]` = sum(`Umsatz [CHF]`))|>
  arrange(desc(`Umsatz [CHF]`))

# Sortierung für Plot
c_sort <- df_temp|>
  distinct(Platzkategorie)|>
  pull()

c_sort <- c_sort[length(c_sort):1]

df_temp|>
  mutate(Platzkategorie = factor(Platzkategorie, levels = c_sort),
         `Verkaufspreis [CHF]` = paste0(Verkaufspreis,".-"))|>
  ggplot(aes(x = Platzkategorie, `Umsatz [CHF]`, fill = `Verkaufspreis [CHF]`))+
  geom_col()+
  labs(x = "Platzkategorie")+
  coord_flip()+
  my_template+
  theme(legend.position = "inside")+
  theme(legend.position.inside = c(1, 0.7))

```


```{r}
df_temp <- df_Eintritt|>
  filter(lubridate::year(Datum) == c_Abrechnungsjahr)|>
  group_by(Platzkategorie, Verkaufspreis)|>
  rename(`Verkaufspreis [CHF]` = Verkaufspreis)|>
  filter(Zahlend)|>
  arrange(desc(`Verkaufspreis [CHF]`))|>
  mutate(`Verkaufspreis [CHF]` = factor(paste(`Verkaufspreis [CHF]`,".-"))
         )
```


###### Prognose
```{r fig.width=10}
df_temp <- df_Eintritt|>
  filter(lubridate::year(Datum) == c_Abrechnungsjahr)|>
  filter(Zahlend)|>
  group_by(Datum)|>
  reframe(`Film Umsatz [CHF]` = sum(`Umsatz [CHF]`))|>
  arrange(Datum)|>
  mutate(cumsum = cumsum(`Film Umsatz [CHF]`))
```


```{r fig.width=10}
if(df_temp$`Film Umsatz [CHF]`|>mean() > df_temp$`Film Umsatz [CHF]`|>median(na.rm = T)){
  gewinn <- df_temp$`Film Umsatz [CHF]`|>median(na.rm = T)
}else{
  gewinn <- df_temp$`Film Umsatz [CHF]`|>mean(na.rm = T)
}

s <- (gewinn * shows_per_year)/365
```


```{r fig.width=10, message=FALSE, warning=FALSE}
df_temp|>
  ggplot(aes(Datum,cumsum))+
  geom_col(fill = "darkorange2")+
  geom_abline(slope = s, intercept = (time_diff * s)|>as.integer(), linewidth = 2, color = "lightblue")+
  geom_smooth(formula = 'y ~ x',method = "lm", fullrange = T, se =F)+
  scale_x_date(limits = c(start_of_year, end_of_year))+
  # scale_y_continuous(limits = c(0, s * 365))+
  labs(title = paste0("Prognose mit Sommerpause von ", sommerpause, " Tagen"),
       y = "Kumulierter Umsatz [CHF]")+
  my_template

```


### Filmabgaben

#### Per Semester
```{r echo=FALSE}
df_temp <-  l_abrechnung|>
  lapply(function(x){
    x$Abrechnung
  })|>
  bind_rows()|>
  filter(lubridate::year(Datum) == c_Abrechnungsjahr)|>
  arrange(desc(Datum)) |>
  mutate(Datum_display = format(Datum, "%d.%m.%Y"),
         Semester = get_semester(Datum))|>
  arrange(desc(Datum))|>
  mutate(Datum_display = format(Datum, "%d.%m.%Y"),
         Zeit = paste0(lubridate::hour(Zeit),":", 
                         lubridate::minute(Zeit)|>as.character()|>formatC(format = "0", width = 2)|>str_replace(SPC,"0"))
         # `SUISA-Abzug [CHF]` = round(`Suisavorabzug [CHF]`,2),
         # `Verleiher-Abzug [CHF]` = round(`Verleiherrechnungsbetrag [CHF]`,2)
         )|>
  select(Semester,`Event ID`, Datum, Datum_display, Zeit, Filmtitel, `Umsatz [CHF]`, `Suisavorabzug [CHF]`,`MWST [CHF]`,`Verleiherrechnungsbetrag [CHF]`)|>
  arrange(desc(Datum))
```

```{r echo=FALSE}
df_temp <- df_temp|>
  mutate(`Suisavorabzug [CHF]` = round(`Suisavorabzug [CHF]`,2), 
         `MWST [CHF]` = round(`MWST [CHF]`,2))
```


```{r echo=FALSE}
df_temp|>
  DT::datatable(
    filter = "top",
    rownames = FALSE,
    options = list(
      language = DT_language,
      pageLength = c_pageLength,
      lengthMenu = c_pageLengthMenu,
      columnDefs = list(
        # list(targets = 3,visible = F),
        list(targets = 2, visible = F), # Hide the 'Datum' column
        list(targets = 3, orderData = 2)    # Use the 'Datum' column for sorting 'Datum_display'
        )
      ),
      colnames = c(Datum = "Datum_display")
  )
```


```{r echo=FALSE}
df_temp|>
  reframe(`Abgabe and die SUISA [CHF]` = sum(`Suisavorabzug [CHF]`, na.rm = T),
          `Abgaben and den Verleiher [CHF]` = sum(`MWST [CHF]`, na.rm = T),
          `MWST [CHF]` = sum(`MWST [CHF]`,na.rm = T)
          )|>
  knitr::kable()

```

#### Pro Jahr

```{r echo=FALSE}
df_temp <-  l_abrechnung|>
  lapply(function(x){
    x$Abrechnung
  })|>
  bind_rows()|>
  filter(lubridate::year(Datum) == c_Abrechnungsjahr)|>
  arrange(desc(Datum)) |>
  mutate(Datum_display = format(Datum, "%d.%m.%Y"))|>
  arrange(desc(Datum))|>
  mutate(Datum_display = format(Datum, "%d.%m.%Y"),
         Zeit = paste0(lubridate::hour(Zeit),":", 
                         lubridate::minute(Zeit)|>as.character()|>formatC(format = "0", width = 2)|>str_replace(SPC,"0"))
         # `SUISA-Abzug [CHF]` = round(`Suisavorabzug [CHF]`,2),
         # `Verleiher-Abzug [CHF]` = round(`Verleiherrechnungsbetrag [CHF]`,2)
         )|>
  select(`Event ID`, Datum, Datum_display, Zeit, Filmtitel, `Umsatz [CHF]`, `Suisavorabzug [CHF]`,`MWST [CHF]`,`Verleiherrechnungsbetrag [CHF]`)|>
  arrange(desc(Datum))
```
```{r echo=FALSE}
df_temp <- df_temp|>
  mutate(`Suisavorabzug [CHF]` = round(`Suisavorabzug [CHF]`,2), 
         `MWST [CHF]` = round(`MWST [CHF]`,2))
```


```{r echo=FALSE}
df_temp|>
  DT::datatable(
    filter = "top",
    rownames = FALSE,
    options = list(
      language = DT_language,
      pageLength = c_pageLength,
      lengthMenu = c_pageLengthMenu,
      columnDefs = list(
        # list(targets = 3,visible = F),
        list(targets = 1, visible = FALSE), # Hide the 'Datum' column
        list(targets = 2, orderData = 1)    # Use the 'Datum' column for sorting 'Datum_display'
        )
      ),
      colnames = c(Datum = "Datum_display")
  )
```


```{r echo=FALSE}
df_temp|>
  reframe(`Abgabe and die SUISA [CHF]` = sum(`Suisavorabzug [CHF]`, na.rm = T),
          `Abgaben and den Verleiher [CHF]` = sum(`MWST [CHF]`, na.rm = T),
          `MWST [CHF]` = sum(`MWST [CHF]`,na.rm = T)
          )|>
  knitr::kable()

```

##### Prognose
```{r}
df_temp <- df_temp|>
  arrange(Datum)|>
  mutate(cumsum = cumsum(`Verleiherrechnungsbetrag [CHF]`))

if(df_temp$`Verleiherrechnungsbetrag [CHF]`|>mean(na.rm = T) > df_temp$`Verleiherrechnungsbetrag [CHF]`|>median(na.rm = T)){
  gewinn <- df_temp$`Verleiherrechnungsbetrag [CHF]`|>mean(na.rm = T)
}else{
  gewinn <- df_temp$`Verleiherrechnungsbetrag [CHF]`|>median(na.rm = T)
}

s <- (gewinn * shows_per_year)/365
```


```{r fig.width=10, message=FALSE, warning=FALSE}
df_temp|>
  ggplot(aes(Datum, cumsum))+
  geom_col(fill = "darkorange2")+
  geom_abline(slope = s, intercept = (time_diff * s)|>as.integer(), linewidth = 2, color = "lightblue")+
  geom_smooth(formula = 'y ~ x',method = "lm", fullrange = T, se = F)+
  scale_x_date(limits = c(start_of_year, end_of_year))+
  scale_y_continuous(limits = c(0, s * 365))+
  labs(title = paste0("Prognose mit Sommerpause von ", sommerpause, " Tagen"),
       y = "Kumulierte Verleiherabgaben [CHF]")+
  my_template

```


## Kiosk

### Gewinn pro Vorführung 

#### Per Semester
```{r echo=FALSE}
df_temp <- l_abrechnung|>
  lapply(function(x){
    x$Abrechnung
  })|>
  bind_rows()|>
  arrange(desc(Datum))|>
  mutate(Datum_display = format(Datum, "%d.%m.%Y"))|>
  mutate(`Kioskgewinn [CHF]` = round5Rappen(`Kioskgewinn [CHF]`),
         Semester = factor(get_semester(Datum)),
         `Event ID` = factor(`Event ID`),
         Zeit = as.character(Zeit)
         )|>
  select(Semester,`Event ID`, Datum, Datum_display, Zeit,`Suisanummer`, Filmtitel, `Umsatz [CHF]`, `Kioskgewinn [CHF]`)
```


```{r echo=FALSE}
df_temp|>
    DT::datatable(
    filter = "top",
    rownames = FALSE,
    options = list(columnDefs = list(
      # list(targets = 3,visible = F),
      list(targets =2, visible = FALSE), # Hide the 'Datum' column
      list(targets = 4, orderData = 2)    # Use the 'Datum' column for sorting 'Datum_display'
    )),
    colnames = c(Datum = "Datum_display")
  )
```

```{r echo=FALSE}
df_temp|>
  group_by(Semester)|>
  reframe(`Umsatz [CHF]` = sum(`Umsatz [CHF]`),
          `Kioskgewinn [CHF]` = sum(`Kioskgewinn [CHF]`)
          )|>
  knitr::kable()

```

#### Pro Jahr

```{r echo=FALSE}
df_temp <- l_abrechnung|>
  lapply(function(x){
    x$Abrechnung
  })|>
  bind_rows()|>
  arrange(desc(Datum))|>
  mutate(Datum_display = format(Datum, "%d.%m.%Y"),
         `Kioskgewinn [CHF]` = round5Rappen(`Kioskgewinn [CHF]`),
         `Event ID` = factor(`Event ID`),
         Zeit = as.character(Zeit)
         )|>
  select(`Event ID`, Datum, Datum_display, Zeit,`Suisanummer`, Filmtitel, `Umsatz [CHF]`, `Kioskgewinn [CHF]`)
```



```{r echo=FALSE}
df_temp|>
    DT::datatable(
    filter = "top",
    rownames = FALSE,
    options = list(columnDefs = list(
      # list(targets = 3,visible = F),
      list(targets = 1, visible = FALSE), # Hide the 'Datum' column
      list(targets = 2, orderData = 1)    # Use the 'Datum' column for sorting 'Datum_display'
    )),
    colnames = c(Datum = "Datum_display")
  )
```

```{r echo=FALSE}
df_temp|>
  reframe(`Umsatz [CHF]` = sum(`Umsatz [CHF]`),
          `Kioskgewinn [CHF]` = sum(`Kioskgewinn [CHF]`)
          )|>
  knitr::kable()

```


#### Wochentaganalyse
```{r }
df_temp <- df_temp|>
  mutate(`Event ID` = as.character(`Event ID`)|>as.integer(),
         Zeit = hms::as_hms(Zeit))
```


```{r }
if(nrow(df_temp)>1){
  timeRange <- paste0(seq(0,23,1),":00","-", seq(1,24,1),":00")
  m <- str_split(timeRange, "-")|>
    sapply(function(range){
      (df_temp$Zeit) >= hm(range[1]) & (df_temp$Zeit) < hm(range[2])
    })
  colnames(m) <- timeRange
  m <- m|>
  as_tibble()|>
  pivot_longer(cols = everything(), names_to = "Time Range")|>
  filter(`value` == TRUE)
}else{
  timeRange <- paste0(seq(0,23,1),":00","-", seq(1,24,1),":00")
  m <- str_split(timeRange, "-")|>
    sapply(function(range){
      (df_temp$Zeit) >= hm(range[1]) & (df_temp$Zeit) < hm(range[2])
    })
  
  m <- tibble(
    `Time Range` = timeRange, 
    value = m
    )
}
```

```{r}
m <- m|>
  filter(value)|>
  bind_cols(df_temp)|>
  select(-value)|>
  mutate(
    weekday = sapply(Datum, convert_to_german_weekdays),
    weekday = factor(weekday, levels = german_weekdays)
  ) |>
  group_by(weekday, `Time Range`)|>
  reframe(d_gewinn = sum(`Kioskgewinn [CHF]`) / n(),
          d_gewinn = round5Rappen(d_gewinn)
          )|> 
  mutate(`Time Range` = factor(`Time Range`, levels = timeRange[length(timeRange):1])
         )
```

```{r fig.width=10}
m|>
  mutate(`Time Range` = factor(`Time Range`, levels(`Time Range`)))|>
  ggplot(aes(weekday, `Time Range`))+
  geom_point(size = 20, color = "grey30" )+
  geom_text(aes(label = d_gewinn), color = "darkorange2")+
  labs(title = "Durchschnittlicher Gewinn / Verlust",
       subtitle = "[CHF]",
       x = "Wochentag", y = "Zeit-Interval"
       )+
  my_template
```


#### Prognose
```{r }
df_temp <- df_temp|>
  arrange(`Event ID`)|>
  mutate(cumsum = cumsum(`Kioskgewinn [CHF]`))
```


```{r }
if((df_temp$`Kioskgewinn [CHF]`|>mean(na.rm = TRUE)) > (df_temp$`Kioskgewinn [CHF]`|>median(na.rm = TRUE))){
  gewinn <- df_temp$`Kioskgewinn [CHF]`|>median(na.rm = TRUE)
}else{
  gewinn <- df_temp$`Kioskgewinn [CHF]`|>mean(na.rm = TRUE)
}

s <- (gewinn * shows_per_year)/365
```


```{r fig.width=10, message=FALSE, warning=FALSE}
df_temp|>
  ggplot(aes(Datum, cumsum))+
  geom_col(fill = "darkorange2")+
  geom_abline(slope = s, intercept = (time_diff * s)|>as.integer(), linewidth = 2, color = "lightblue")+
  geom_smooth(formula = 'y ~ x',method = "lm", fullrange = T, se = F)+
  scale_x_date(limits = c(start_of_year, end_of_year))+
  # scale_y_continuous(limits = c(0, s * 365))+
  labs(title = paste0("Prognose mit Sommerpause von ", sommerpause, " Tagen"),
       y = "Kumulierter Gewinn [CHF]")+
  my_template

```


### Verkaufsartikel 

```{r }
df_temp <- df_Kiosk|>
  filter(lubridate::year(Datum) == c_Abrechnungsjahr )
```


```{r }
df_temp|>
  # filter(is.na(ID_Spezialpreisekiosk))|>
  group_by(Artikelname)|>
  reframe(Anzahl = sum(Anzahl), 
          `Umsatz [CHF]` = sum(`Betrag [CHF]`, na.rm = TRUE),
          `Gewinn [CHF]` = round5Rappen(sum(`Gewinn [CHF]`, na.rm = TRUE))
          )|>
  arrange(desc(Anzahl))|>
  filter(Artikelname != "Keine Kioskverkäufe")|>
  DT::datatable(
    filter = "top",
    rownames = FALSE
  )
```



```{r}
df_temp1 <-  df_temp|>
  filter(is.na(ID_Spezialpreisekiosk))|>
  # group_by(Artikelname)|>
  reframe(Anzahl = sum(Anzahl), 
          `Umsatz [CHF]` = sum(`Betrag [CHF]`, na.rm = TRUE),
          `Gewinn [CHF]` = sum(`Gewinn [CHF]`, na.rm = TRUE)
          )|>
  arrange(desc(Anzahl))

df_temp1|>
  knitr::kable()
```

#### Druchschnittliche Marge
```{r}
df_temp1|>
  mutate(`Durchschnittsmarge [%]` = ((`Umsatz [CHF]` / `Gewinn [CHF]`) - 1) * 100)|>
  select(`Durchschnittsmarge [%]`)|>
  knitr::kable(digits = 2)

```


#### Rang
```{r fig.height=8, fig.width=10}
df_plot <- df_temp|>
  group_by(`Artikel-Kassensystem`, Artikelname)|>
  reframe(Anzahl = sum(Anzahl))|>
  distinct(`Artikel-Kassensystem`, .keep_all = TRUE )|>
  arrange(Anzahl)
```


```{r fig.height=8, fig.width=10}
df_plot|>
  mutate(`Artikel-Kassensystem` = factor(`Artikel-Kassensystem`, levels = df_plot$`Artikel-Kassensystem`)
         )|>
  group_by(`Artikel-Kassensystem`, Artikelname)|>
  reframe(Anzahl = sum(Anzahl))|>
  arrange(desc(Anzahl))|>
  ggplot(aes(`Artikel-Kassensystem`, Anzahl))+
  geom_col(show.legend = F, fill = "cyan4")+
  coord_flip()+
  theme_bw()+
  theme(
  panel.background = element_rect(fill = "#322f3b",
                                colour = "#322f3b",
                                linewidth = 0.5, linetype = "solid"),
  plot.background = element_rect(fill = "#322f3b"),
  axis.title = element_text(colour = "#f4cccc", size  = 20),
  axis.text= element_text(colour = "#f4cccc")
  )
```


### Ladenhüter (keine Verkäufe)
```{r }
df_temp <- `Einkauf Kiosk`
```


<!-- ```{r } -->
<!-- df_temp|> -->
<!--   distinct(`Artikelname-Kassensystem`)|> -->
<!--   left_join(df_Kiosk|> -->
<!--               group_by(Artikelname)|> -->
<!--               reframe(Anzahl = sum(Anzahl)), -->
<!--             by = c("Artikelname-Kassensystem"="Artikelname") -->
<!--             ) -->
<!-- ``` -->


```{r }
df_temp <- df_Kiosk|>
  # filter(Anzahl == 0, is.na(ID_Spezialpreisekiosk))|>
  select(`Artikel-Kassensystem`, Artikelname, `Einzelpreis [CHF]`, `Einkaufspreis [CHF]`)
```


```{r }
DT::datatable(
  df_temp,
  filter = "top",
  rownames = FALSE,
  # options = list(columnDefs = list(
  #   # list(targets = 3,visible = F),
  #   list(targets =2, visible = FALSE), # Hide the 'Datum' column
  #   list(targets = 4, orderData = 2)    # Use the 'Datum' column for sorting 'Datum_display'
  # )),
  # colnames = c(Datum = "Datum_display")
)

```

### Kiosk Umsatz pro Gast

```{r fig.width=10}
df_temp <- left_join(
  df_Kiosk,
  Programm|>
    select(`Event ID`,Zeit),
  by = join_by(`Event ID`)
  )|>
  filter(lubridate::year(Datum) == c_Abrechnungsjahr )
```


```{r fig.width=10}
df_temp <- df_temp|>
  mutate(`Event ID` = as.character(`Event ID`)|>as.integer(),
         Datum_display = format(Datum, "%d.%m.%Y"))|>
  rename(`Umsatz [CHF]` = `Betrag [CHF]`)|>
  select(Datum_display, Datum, Zeit,`Event ID`, Artikelname, `Verkaufspreis [CHF]`, Anzahl, `Umsatz [CHF]`)
```


```{r }
df_temp <- l_abrechnung|>
  lapply(function(x){
    x$Kiosk
  })|>
  bind_rows(.id = "Event ID")|>
  mutate(`Event ID` = as.integer(`Event ID`))|>
  left_join(Programm|>
              select(1:5), 
            by = c("Event ID"))|>
  mutate(Zahlend = if_else(is.na(`Gewinn [CHF]`),TRUE,FALSE))
```

```{r}
df_temp <- l_abrechnung|>
  lapply(function(x){
    x$s_Eintritte
  })|>
  bind_rows(.id = "Event ID")|>
  mutate(`Event ID` = as.character(`Event ID`)|>as.integer())|>
  group_by(`Event ID`)|>
  reframe(Besucherzahl = sum(Besucherzahl))|>
  left_join(
    l_abrechnung|>
  lapply(function(x){
    x$Kiosk
  })|>
  bind_rows(.id = "Event ID")|>
  mutate(`Event ID` = as.character(`Event ID`)|>as.integer())|>
  group_by(`Event ID`)|>
  reframe(`Umsatz [CHF]` = sum(`Umsatz [CHF]`,na.rm = TRUE)),
  by = join_by(`Event ID`)
  )

df_temp <- df_temp|>
  left_join(Programm,
            by = join_by(`Event ID`)
            )|>
  mutate(Display_datum = format(Datum, "%d.%m.%Y"))|>
  select("Event ID", "Suisanummer", Display_datum ,"Datum", "Zeit", "Filmtitel", "Besucherzahl", "Umsatz [CHF]")|>
  mutate(`Kioskumsatz pro Gast [CHF]` =  round(`Umsatz [CHF]` /  Besucherzahl, 2))
```


```{r}
df_temp|>  
  select(
    Datum, Display_datum, Zeit,`Suisanummer`, Filmtitel, Besucherzahl, 
    `Umsatz [CHF]`, `Kioskumsatz pro Gast [CHF]`
    )|>
  mutate(Zeit = as.character(Zeit))|>
  DT::datatable(
  df_temp, 
  filter = "top",
  rownames = F, 
  options = list(columnDefs = list( # list(targets = 3,visible = F), 
    list(targets = 0, visible = FALSE), # Hide the 'Datum' column -->
    list(targets = 1, orderData = 0)    # Use the 'Datum' column for sorting 'Datum_display' 
    )), 
  colnames = c(Datum = "Display_datum")
)

```


### Gewinn Wochentaganalyse

```{r }
if(nrow(df_temp)>1){
  timeRange <- paste0(seq(0,23,1),":00","-", seq(1,24,1),":00")
  
  m <- str_split(timeRange, "-")|>
    sapply(function(range){
      (df_temp$Zeit) >= lubridate::hm(range[1]) & (df_temp$Zeit) < lubridate::hm(range[2])
    })
  colnames(m) <- timeRange
  m
  
  m <- m|>
  as_tibble()|>
  pivot_longer(cols = everything(), names_to = "Time Range")
}else{
  timeRange <- paste0(seq(0,23,1),":00","-", seq(1,24,1),":00")
  m <- str_split(timeRange, "-")|>
    sapply(function(range){
      lubridate::hm(df_temp$Zeit) >= lubridate::hm(range[1]) & lubridate::hm(df_temp$Zeit) < lubridate::hm(range[2])
    })
  
  m <- tibble(
    `Time Range` = timeRange, 
    value = m
    )
}
```


```{r}
df_temp <- m |>
  filter(value == TRUE) |>
  bind_cols(df_temp) |>
  select(-value) |>
  mutate(
    Datum = (Datum),
    weekday = sapply(Datum, convert_to_german_weekdays),
    weekday = factor(weekday, levels = german_weekdays)
  ) |>
  group_by(weekday, `Time Range`) |>
  reframe(
    d_gewinn = round5Rappen(sum(`Umsatz [CHF]`) / n())
  ) |>
  mutate(
    `Time Range` = factor(`Time Range`, levels = rev(timeRange))
  )
```

```{r fig.width=10}
df_temp|>
  mutate(`Time Range` = factor(`Time Range`, levels(`Time Range`)))|>
  ggplot(aes(weekday, `Time Range`))+
  geom_point(size = 20, color = "grey30" )+
  geom_text(aes(label = d_gewinn), color = "darkorange2")+
  labs(title = "Durchschnittlicher Gewinn / Verlust",
       subtitle = "[CHF]",
       x = "Wochentag", y = "Zeit-Interval"
       )+
  my_template
```
