---
title: "Statistik Kinoklub"
output:
  html_document:
    css: www/Kinoklub_dark.css
---

```{r setup, include=FALSE}
knitr::opts_chunk$set(echo = FALSE)
act_date <- Sys.time()|>as.Date()
act_date <- paste0(lubridate::day(act_date),".", lubridate::month(act_date),".", lubridate::year(act_date))

# Weekdas definition in different languages
german_weekdays <- c("Montag", "Dienstag", "Mittwoch", "Donnerstag", "Freitag", "Samstag","Sonntag")
english_weekdays <- c("Monday", "Tuesday", "Wednesday", "Thursday", "Friday", "Saturday", "Sunday")

# Data table in german ####
DT_language <- list(
  lengthMenu = "Zeige _MENU_ Zeile(n) pro Seite", # Text für das Dropdown-Menü
  search = "Suchen:", # Text für das Suchfeld
  searchPlaceholder = "Suchbegriff eingeben...", # Platzhaltertext für das Suchfeld
  zeroRecords = "Keine passenden Einträge gefunden", # Text, wenn keine Einträge gefunden wurden
  info = "Zeige _START_ bis _END_ von _TOTAL_ Einträgen", # Info-Text
  infoEmpty = "Zeige 0 bis 0 von 0 Einträgen", # Info-Text, wenn keine Einträge vorhanden sind
  infoFiltered = "(gefiltert aus _MAX_ Einträgen)", # Info-Text bei Filterung
  paginate = list(
    first = "Erste Seite", # Text für die erste Seite
    last = "Letzte Seite", # Text für die letzte Seite
    `next` = "Nächste Seite", # Text für die nächste Seite
    previous = "Vorherige Seite" # Text für die vorherige Seite
  )
)

# Function to convert English weekday names to German, if necessary
convert_to_german_weekdays <- function(date) {
  weekday_name <- weekdays(date, abbreviate = FALSE)
  if (weekday_name %in% english_weekdays) {
    german_weekday <- german_weekdays[match(weekday_name, english_weekdays)]
  } else {
    german_weekday <- weekday_name
  }
  return(german_weekday)
}
```

Bericht wurde am `r act_date` erstellt.

## Gewinn/Verlust aus Filmvorführung

### Übersicht

```{r message=FALSE, warning=FALSE}
df_temp <- df_Abrechnung|>
  arrange(desc(Datum)) |>
  mutate(Datum_display = format(Datum, "%d.%m.%Y"))|>
  select(
    `Event ID`, Suisanummer, Filmtitel, Datum_display, Datum, Zeit, 
    `Besucherzahl total`, `Besucherzahl zahlend`, `Besucherzahl gratis`, `Ticketgewinn [CHF]`, 
    `Eventeinnahmen [CHF]`, `Eventausgaben [CHF]`,
    `Kioskumsatz [CHF]`, `Kioskgewinn [CHF]`, 
    `Kioskumsatz-Spezialpreise [CHF]`, `Kioskgewinn-Spezialpreise [CHF]`,
    `Gewinn aus Fimvorführung [CHF]`
    )|>
  mutate(`Ticketgewinn [CHF]` = round(`Ticketgewinn [CHF]`,2), 
         `Kioskgewinn [CHF]` = round(`Kioskgewinn [CHF]`,2), 
         `Kioskgewinn-Spezialpreise [CHF]` = round(`Kioskgewinn-Spezialpreise [CHF]`,2),
         `Gewinn aus Fimvorführung [CHF]` = round(`Gewinn aus Fimvorführung [CHF]`,2)
         )
```


```{r message=FALSE, warning=FALSE}
# Create the datatable with a hidden Datum column and sort by it
DT::datatable(
  df_temp, 
  rownames = FALSE,
  options = list(
    scrollX = TRUE,  # Enable horizontal scrolling
    autoWidth = TRUE,  # auto-width enable to controll columnwidth
    language = DT_language,
    columnDefs = list(
      # list(targets = 3,visible = F),
      list(targets = 4, visible = FALSE),  # Hide the 'Datum' column
      list(targets = 3, orderData = 4)    # Use the 'Datum' column for sorting 'Datum_display'
      )
    ),
  colnames = c(Datum = "Datum_display")
)
```


```{r}
df_temp|>
  reframe(`Gewinn/Verlust [CHF]` = sum(`Gewinn aus Fimvorführung [CHF]`,na.rm = TRUE))|>
  knitr::kable()
```

#### Durchschnitt / Median
```{r}
n <- df_temp|>
  reframe(`Anzahl Vorführungen` = n())

n|>
    knitr::kable()
```


```{r}
mean_median <- df_temp|>
  reframe(`Durchschnittlicher Gewinn pro Vorführung [CHF]` = mean(`Gewinn aus Fimvorführung [CHF]`, na.rm = T)|>round5Rappen()|>round(2),
          `Median Gewinn pro Vorführung [CHF]` = median(`Gewinn aus Fimvorführung [CHF]`, na.rm = T)|>round5Rappen()|>round(2)
          )

mean_median|>
  knitr::kable()
```

```{r include=FALSE}
start_of_year <- paste0(2023,"-01-01")|>as.Date()
end_of_year <- paste0(lubridate::year(Sys.Date()) ,"-12-31")|>as.Date()

n_days_till_now <- (start_of_year - end_of_year)
n_days_till_now <- n_days_till_now|>as.integer()|>abs()
n_days_till_now

n_days_per_year <- (365 - sommerpause)
n_days_per_year

if(is_tibble(n)) n <- n$`Anzahl Vorführungen`

shows_per_year <- floor((n/n_days_till_now)*n_days_per_year)

if(n > shows_per_year) shows_per_year <- n
```

#### Wochentaganalyse
```{r }
if(nrow(df_temp)>1){
  timeRange <- paste0(seq(0,23,1),":00","-", seq(1,24,1),":00")

  m <- str_split(timeRange, "-")|>
    sapply(function(range){
      (df_temp$Zeit) >= hm(range[1]) & (df_temp$Zeit) < hm(range[2])
    })
  colnames(m) <- timeRange

  m <- m|>
  as_tibble()|>
  pivot_longer(cols = everything(), names_to = "Time Range")|>
  filter(`value` == TRUE)
}else{
  timeRange <- paste0(seq(0,23,1),":00","-", seq(1,24,1),":00")
  m <- str_split(timeRange, "-")|>
    sapply(function(range){
      hm(df_temp$Zeit) >= hm(range[1]) & hm(df_temp$Zeit) < hm(range[2])
    })

  m <- tibble(
    `Time Range` = timeRange,
    value = m
    )
}
```

```{r}
df_temp <- m|>
  filter(`value` == TRUE)|>
  bind_cols(df_temp)|>
  select(-value)|>
  mutate(
    weekday = sapply(Datum, convert_to_german_weekdays),
    weekday = factor(weekday, levels = german_weekdays)
  ) |>
  group_by(weekday, `Time Range`)|>
  reframe(d_gewinn = sum(`Gewinn aus Fimvorführung [CHF]`) / n(),
          d_gewinn = round5Rappen(d_gewinn)
          )|>
  mutate(`Time Range` = factor(`Time Range`, levels = timeRange[length(timeRange):1])
         )
```

```{r fig.width=10}
df_temp|>
  mutate(`Time Range` = factor(`Time Range`, levels(`Time Range`)))|>
  ggplot(aes(weekday, `Time Range`))+
  geom_point(size = 20, color = "grey30" )+
  geom_text(aes(label = d_gewinn), color = "darkorange2")+
  labs(title = "Durchschnittlicher Gewinn / Verlust",
       subtitle = "[CHF]",
       x = "Wochentag", y = "Zeit-Interval"
       )+
  my_template
```

### Jahreübersicht

```{r message=FALSE, warning=FALSE}
df_temp <- df_Abrechnung|>
  arrange(desc(Datum)) |>
  mutate(Datum_display = format(Datum, "%d.%m.%Y"))|>
  select(
    Abrechnungsjahr, 
    `Event ID`, Suisanummer, Filmtitel, Datum_display, Datum, Zeit, 
    `Besucherzahl total`, `Besucherzahl zahlend`, `Besucherzahl gratis`, 
    `Ticketumsatz [CHF]`, `Ticketgewinn [CHF]`, 
    `Eventeinnahmen [CHF]`, `Eventausgaben [CHF]`,
    `Kioskumsatz [CHF]`, `Kioskgewinn [CHF]`, 
    `Kioskumsatz-Spezialpreise [CHF]`, `Kioskgewinn-Spezialpreise [CHF]`,
    `Gewinn aus Fimvorführung [CHF]`
    )
```

```{r}
s_abrechnung <- df_temp|>
  group_by(Abrechnungsjahr)|>
  reframe(Events = n(),
          `Ticketumsatz [CHF]` = sum(`Ticketumsatz [CHF]`, na.rm = TRUE)|>
           round(2),
          `Besucherzahl total` = sum(`Besucherzahl total`, na.rm = TRUE)|>
           round(2),
          `Besucherzahl zahlend` = sum(`Besucherzahl zahlend`, na.rm = TRUE),
          `Besucherzahl gratis` = sum(`Besucherzahl gratis`, na.rm = TRUE)|>
           round(2),
          `Ticketgewinn [CHF]` = sum(`Ticketgewinn [CHF]`, na.rm = TRUE)|>
           round(2), 
          `Kioskumsatz [CHF]` = sum(`Kioskumsatz [CHF]`, na.rm = TRUE)|>
           round(2), 
         `Kioskgewinn [CHF]` = sum(`Kioskgewinn [CHF]`, na.rm = TRUE)|>
           round(2), 
         `Kioskgewinn-Spezialpreise [CHF]` = sum(`Kioskgewinn-Spezialpreise [CHF]`, na.rm = TRUE)|>
           round(2),
         `Median Gewinn / Verlust pro Vorführung [CHF]` = median(`Gewinn aus Fimvorführung [CHF]`)|>
           round(2),
         `Durchschnittlicher Gewinn / Verlust pro Vorführung [CHF]` = mean(`Gewinn aus Fimvorführung [CHF]`, na.rm = TRUE)|>
           round(2)
         )

```

#### Duchschnittlicher Gewinn/Verlust pro Filmvorführung

```{r message=FALSE, warning=FALSE}
# Create the datatable with a hidden Datum column and sort by it
DT::datatable(
  s_abrechnung, 
  rownames = FALSE,
  options = list(
    scrollX = TRUE,  # Enable horizontal scrolling
    autoWidth = TRUE,  # auto-width enable to controll columnwidth
    language = DT_language
    )
)
```


```{r}
s_abrechnung|>
  mutate(`Besucherzahl total` =  factor(`Besucherzahl total`))|>
  ggplot(aes(Abrechnungsjahr, `Durchschnittlicher Gewinn / Verlust pro Vorführung [CHF]`, fill = `Besucherzahl total`))+
  geom_col()+
  my_template
```

## Kiosk

### Übersicht
```{r}
df_temp <- df_Kiosk|>
  group_by(`Artikel-Kassensystem`)|>
  reframe(Anzahl = sum(Anzahl),
          `Umsatz [CHF]` = sum(`Umsatz [CHF]`),
          `Gewinn [CHF]` = sum(`Gewinn [CHF]`)
          )|>
  mutate(`Marge [%]` = round(`Gewinn [CHF]` /  `Umsatz [CHF]` * 100, 2))
```

```{r message=FALSE, warning=FALSE}
# Create the datatable with a hidden Datum column and sort by it
DT::datatable(
  df_temp, 
  rownames = FALSE,
  options = list(
    # scrollX = TRUE,  # Enable horizontal scrolling
    # autoWidth = TRUE,  # auto-width enable to controll columnwidth
    language = DT_language
    )
)
```


### Jahresübersicht

#### Übersicht
```{r}
s_df_Kiosk <- df_Kiosk|>
  group_by(Abrechnungsjahr)|>
  reframe(`Umsatz [CHF]` = sum(`Umsatz [CHF]`,na.rm = TRUE)|>round(2),
          `Gewinn [CHF]` = sum(`Gewinn [CHF]`,na.rm = TRUE)|>round(2)
          )|>
  mutate(`Marge [%]` = round(`Gewinn [CHF]` /  `Umsatz [CHF]` * 100, 2))
```

```{r message=FALSE, warning=FALSE}
# Create the datatable with a hidden Datum column and sort by it
DT::datatable(
  s_df_Kiosk, 
  rownames = FALSE,
  options = list(
    # scrollX = TRUE,  # Enable horizontal scrolling
    # autoWidth = TRUE,  # auto-width enable to controll columnwidth
    language = DT_language
    )
)
```

#### Durchschnittlicher Kioskumsatz pro Gast

```{r}
s_abrechnung <- s_abrechnung|>
  mutate(
    `Kioskumsatz pro Gast [CHF]` = `Kioskumsatz [CHF]` /  `Besucherzahl total`, 
    `Kioskumsatz pro zahlender Gast [CHF]` =  `Kioskumsatz [CHF]` /  `Besucherzahl zahlend`
    )
```


```{r}
s_abrechnung|>
  mutate(`Besucherzahl total` =  factor(`Besucherzahl total`))|>
  pivot_longer(cols = c(`Kioskumsatz pro zahlender Gast [CHF]`, `Kioskumsatz pro Gast [CHF]`), 
               names_to = "Durchschnitt", values_to =  "Kioskumsatz pro Gast [CHF]")|>
  ggplot(aes(Abrechnungsjahr, `Kioskumsatz pro Gast [CHF]`, fill = `Besucherzahl total`))+
  geom_col()+
  facet_grid(. ~ Durchschnitt)+
  my_template

```

## Einnahmen

Alle Einnahmen die nicht über einen "Event ID" abgerechnet werden können. 
```{r}
s_df_Einnahmen <-  df_Einnahmen|>
  filter(is.na(`Event ID`))|>
  select(-`Event ID`)

```

```{r message=FALSE, warning=FALSE}
# Create the datatable with a hidden Datum column and sort by it
DT::datatable(
  s_df_Einnahmen,
  rownames = FALSE,
  options = list(
    scrollX = TRUE,  # Enable horizontal scrolling
    autoWidth = TRUE,  # auto-width enable to controll columnwidth
    language = DT_language
    )
)
```

```{r}
s_df_Einnahmen |>
  reframe(`Summe [CHF]` = sum(`Betrag [CHF]`,na.rm = TRUE))|>
  knitr::kable()
```

<!-- ### Jahresübersicht -->

```{r}
s_Einnahmen <- left_join(
  s_abrechnung,
  df_Einnahmen|>
    filter(is.na(`Event ID`))|>
    group_by(Abrechnungsjahr)|>
    reframe(`Einnahmen [CHF]` = sum(`Betrag [CHF]`, na.rm = TRUE)),
  by = join_by(Abrechnungsjahr)
  )|>
  mutate(`Einnahmen pro Event [CHF]` = round(`Einnahmen [CHF]` / Events, 2))

```


<!-- ```{r message=FALSE, warning=FALSE} -->
<!-- DT::datatable(  -->
<!--   s_Einnahmen, -->
<!--   rownames = FALSE, -->
<!--   options = list( -->
<!--     scrollX = TRUE,  # Enable horizontal scrolling -->
<!--     autoWidth = TRUE,  # auto-width enable to controll columnwidth, -->
<!--     language = DT_language -->
<!--     ) -->
<!-- ) -->

<!-- ``` -->


## Ausgaben

Alle Ausgaben die nicht über einen "Event ID" abgerechnet werden können. 
```{r}
s_df_Ausgaben <- df_Ausgaben|>
    filter(is.na(`Event ID`))
```


```{r message=FALSE, warning=FALSE}
# Create the datatable with a hidden Datum column and sort by it
DT::datatable(
  s_df_Ausgaben, 
  rownames = FALSE,
  options = list(
    scrollX = TRUE,  # Enable horizontal scrolling
    autoWidth = TRUE,  # auto-width enable to controll columnwidth
    language = DT_language
    )
)
```


```{r}
s_df_Ausgaben|>
  reframe(`Summe [CHF]` = sum(`Betrag [CHF]`, na.rm = TRUE))|>
  knitr::kable()
```


<!-- ### Jahresübersicht -->

```{r}
s_Ausgaben <- left_join(
  s_abrechnung,
  df_Ausgaben|>
    filter(is.na(`Event ID`))|>
    group_by(Abrechnungsjahr)|>
    reframe(`Ausgaben [CHF]` = sum(`Betrag [CHF]`, na.rm = TRUE)),
  by = join_by(Abrechnungsjahr)
)|>
  mutate(`Ausgaben pro Event [CHF]` = round(`Ausgaben [CHF]` / Events, 2))

```


<!-- ```{r message=FALSE, warning=FALSE} -->
<!-- DT::datatable( -->
<!--   s_Ausgaben, -->
<!--   rownames = FALSE, -->
<!--   options = list( -->
<!--     scrollX = TRUE,  # Enable horizontal scrolling -->
<!--     autoWidth = TRUE,  # auto-width enable to controll columnwidth -->
<!--     language = DT_language -->
<!--     ) -->
<!-- ) -->

<!-- ``` -->

## Einnahmen und Ausgaben pro Event
```{r}
df_temp <- left_join(
  s_Einnahmen, s_Ausgaben,
  by = join_by(Abrechnungsjahr, Events, `Ticketumsatz [CHF]`, `Besucherzahl total`, 
               `Besucherzahl zahlend`, `Besucherzahl gratis`, 
               `Ticketgewinn [CHF]`, `Kioskumsatz [CHF]`, `Kioskgewinn [CHF]`,
               `Kioskgewinn-Spezialpreise [CHF]`, `Median Gewinn / Verlust pro Vorführung [CHF]`, 
               `Durchschnittlicher Gewinn / Verlust pro Vorführung [CHF]`, 
               `Kioskumsatz pro Gast [CHF]`, `Kioskumsatz pro zahlender Gast [CHF]`)
  )
```

<!-- ```{r message=FALSE, warning=FALSE} -->
<!-- DT::datatable( -->
<!--   df_temp, -->
<!--   rownames = FALSE, -->
<!--   options = list( -->
<!--     scrollX = TRUE,  # Enable horizontal scrolling -->
<!--     autoWidth = TRUE,  # auto-width enable to controll columnwidth -->
<!--     language = DT_language -->
<!--     ) -->
<!-- ) -->

<!-- ``` -->


```{r message=FALSE, warning=FALSE}
df_temp|>
  select(Abrechnungsjahr, Events, `Einnahmen pro Event [CHF]`, `Ausgaben pro Event [CHF]`, 
         `Durchschnittlicher Gewinn / Verlust pro Vorführung [CHF]`)|>
  mutate(`Gewinn / Verlust pro Event [CHF]` = 
           round(`Einnahmen pro Event [CHF]` -  
                   `Ausgaben pro Event [CHF]` + 
                   `Durchschnittlicher Gewinn / Verlust pro Vorführung [CHF]`, 
                 2) 
         )|>
  DT::datatable(
  rownames = FALSE,
  options = list(
    # scrollX = TRUE,  # Enable horizontal scrolling
    # autoWidth = TRUE,  # auto-width enable to controll columnwidth
    language = DT_language
    )
)
```




