---
title: "Statistik Kinoklub"
output:
  html_document:
    css: www/Kinoklub_dark.css
---

```{r setup, include=FALSE}
knitr::opts_chunk$set(echo = FALSE)
act_date <- Sys.time()|>as.Date()
act_date <- paste0(lubridate::day(act_date),".", lubridate::month(act_date),".", lubridate::year(act_date))

# Weekdas definition in different languages
german_weekdays <- c("Montag", "Dienstag", "Mittwoch", "Donnerstag", "Freitag", "Samstag","Sonntag")
english_weekdays <- c("Monday", "Tuesday", "Wednesday", "Thursday", "Friday", "Saturday", "Sunday")

# Datatable page length 
c_pageLength = 5 # Initial page length
c_pageLengthMenu = c(5,10,15,20, 50, 100) # page length drop down options

# sacle
c_scale <- seq(as.Date("2023-01-01"),as.Date(Sys.Date()), by = "month")

# Data table in german ####
DT_language <- list(
  lengthMenu = "Zeige _MENU_ Zeile(n) pro Seite", # Text für das Dropdown-Menü
  search = "Suchen:", # Text für das Suchfeld
  searchPlaceholder = "Suchbegriff eingeben...", # Platzhaltertext für das Suchfeld
  zeroRecords = "Keine passenden Einträge gefunden", # Text, wenn keine Einträge gefunden wurden
  info = "Zeige _START_ bis _END_ von _TOTAL_ Einträgen", # Info-Text
  infoEmpty = "Zeige 0 bis 0 von 0 Einträgen", # Info-Text, wenn keine Einträge vorhanden sind
  infoFiltered = "(gefiltert aus _MAX_ Einträgen)", # Info-Text bei Filterung
  paginate = list(
    first = "Erste Seite", # Text für die erste Seite
    last = "Letzte Seite", # Text für die letzte Seite
    `next` = "Nächste Seite", # Text für die nächste Seite
    previous = "Vorherige Seite" # Text für die vorherige Seite
  )
)

my_template <-
  theme_bw() +
  theme(
    panel.background = element_rect(
      fill = "#322f3b",
      colour = "#322f3b",
      linewidth = 0.5,
      linetype = "solid"
    ),
    plot.background = element_rect(fill = "#322f3b"),
    axis.title = element_text(colour = "#f4cccc", size = 15),
    axis.text = element_text(colour = "#f4cccc"),
    legend.justification = c("right", "top"),
    legend.box.just = "right",
    legend.margin = margin(6, 6, 6, 6),
    legend.background = element_rect(fill = "#322f3b", color = "black"),
    legend.text = element_text(color = "#f4cccc"),
    legend.title = element_text(size = 12),
    title = element_text(color = "#f4cccc", size = 22)
  )

# Function to convert English weekday names to German, if necessary
convert_to_german_weekdays <- function(date) {
  weekday_name <- weekdays(date, abbreviate = FALSE)
  if (weekday_name %in% english_weekdays) {
    german_weekday <- german_weekdays[match(weekday_name, english_weekdays)]
  } else {
    german_weekday <- weekday_name
  }
  return(german_weekday)
}
```

Bericht wurde am `r act_date` erstellt.

## Buchhaltung
### Einnahmen
#### Übersicht

```{r}
df_Einnahmen <- df_Einnahmen|>
  mutate(Datum_display = format(Datum, "%d.%m.%Y"))|>
  select("ID","Abrechnungsjahr","Semester","Kategorie","Event ID",
         "Datum_display", "Datum",
         "Bezeichnung","Betrag [CHF]","Firmennamen","Adresse","Rechnungsnummer")

```


```{r message=FALSE, warning=FALSE}
# Create the datatable with a hidden Datum column and sort by it
DT::datatable(
  df_Einnahmen,
  filter = "top",
  rownames = FALSE,
  options = list(
    scrollX = TRUE,  # Enable horizontal scrolling
    autoWidth = TRUE,  # auto-width enable to controll columnwidth
    pageLength = c_pageLength,
    lengthMenu = c_pageLengthMenu,
    language = DT_language,
    columnDefs = list(
      list(targets = 6, visible = FALSE), # Hide the 'Datum' column
      list(targets = 5, orderData = 6)    # Use the 'Datum' column for sorting 'Datum_display'
    )
  ),
  colnames = c(Datum = "Datum_display")
)
```

#### Abrechnungsjahr / Semester
```{r}
s_df_Einnahmen <- df_Einnahmen|>
  group_by(Abrechnungsjahr, Semester, Kategorie)|>
  reframe(`Betrag [CHF]` = sum(`Betrag [CHF]`, na.rm = TRUE))
```


```{r message=FALSE, warning=FALSE}
s_df_Einnahmen|>
  DT::datatable(
    filter = "top",
    rownames = FALSE,
    options = list(
      # scrollX = TRUE,  # Enable horizontal scrolling
      # autoWidth = TRUE,  # auto-width enable to controll columnwidth
      pageLength = c_pageLength,
      lengthMenu = c_pageLengthMenu,
      language = DT_language
      )
    )
```

#### Durchschnitt 
```{r}
s_df_Einnahmen|>
  group_by(Kategorie)|>
  reframe(`Durchschnittliche Einnahmen [CHF]` = mean(`Betrag [CHF]`))|>
  knitr::kable()
```


### Ausgaben
Den Au
#### Übersicht
```{r}
df_Ausgaben <- df_Ausgaben|>
  mutate(Datum_display = format(Datum, "%d.%m.%Y"))

# r_get_colnames(df_Ausgaben)
```


```{r}
df_Ausgaben <- df_Ausgaben|>
  select(
    "ID","Abrechnungsjahr","Semester","Kategorie","Event ID","Datum", "Datum_display",
    "Bezeichnung","Betrag [CHF]","Firmennamen","Adresse","Referenz","Rechnungsnummer","Buchungskonto")
# df_Ausgaben
```


```{r message=FALSE, warning=FALSE}
# Create the datatable with a hidden Datum column and sort by it
DT::datatable(
  df_Ausgaben, 
  rownames = FALSE,
  filter = "top",
  options = list(
    scrollX = TRUE,    # Enable horizontal scrolling
    autoWidth = TRUE,  # auto-width enable to controll columnwidth
    language = DT_language,
    pageLength = c_pageLength,
    lengthMenu = c_pageLengthMenu,
    columnDefs = list(
      list(targets = 5, visible = FALSE), # Hide the 'Datum' column
      list(targets = 6, orderData = 5)    # Use the 'Datum' column for sorting 'Datum_display'
    )
  ),
  colnames = c(Datum = "Datum_display")
)
```


#### Abrechnungsjahr / Semester
```{r}
s_df_Ausgaben <- df_Ausgaben|>
  group_by(Abrechnungsjahr, Semester, Kategorie)|>
  reframe(`Betrag [CHF]` = sum(`Betrag [CHF]`, na.rm = TRUE)|>round(2)
          )
```


```{r message=FALSE, warning=FALSE}
s_df_Ausgaben|>
  DT::datatable(
    filter = "top",
    rownames = FALSE,
    options = list(
      # scrollX = TRUE,  # Enable horizontal scrolling
      # autoWidth = TRUE,  # auto-width enable to controll columnwidth
      pageLength = c_pageLength,
      lengthMenu = c_pageLengthMenu,
      language = DT_language
      )
    )
```

#### Durchschnitt 
```{r}
s_df_Ausgaben|>
  group_by(Kategorie)|>
  reframe(`Durchschnittlicher Ausgaben [CHF]` = mean(`Betrag [CHF]`))|>
  knitr::kable()
```

### Cash flow
```{r}
df_cash_flow <-
  bind_rows(
    df_Einnahmen |>
      select(Abrechnungsjahr, Semester, Kategorie,Datum, Bezeichnung,`Betrag [CHF]`) |>
      mutate(type = "Einnahmen"
             ),
    df_Ausgaben |>
      filter(!is.na(`Betrag [CHF]`))|>
      select(Abrechnungsjahr, Semester, Kategorie,Datum, Bezeichnung,`Betrag [CHF]`) |>
      mutate(type = "Ausgaben", 
             `Betrag [CHF]` = -`Betrag [CHF]`
             )
  )|>
  arrange((Datum))|>
  mutate(Datum_display = format(Datum, "%d.%m.%Y"),
         Saldo = cumsum(`Betrag [CHF]`))|>
  select(Abrechnungsjahr, Semester, Kategorie, "Datum_display",
         "Datum","Bezeichnung","Betrag [CHF]","Saldo","type")

```


```{r message=FALSE, warning=FALSE}
# Create the datatable with a hidden Datum column and sort by it
DT::datatable(
  df_cash_flow,
  rownames = FALSE,
  filter = "top",
  options = list(
    scrollX = TRUE,    # Enable horizontal scrolling
    autoWidth = TRUE,  # auto-width enable to controll columnwidth
    language = DT_language,
    pageLength = c_pageLength,
    lengthMenu = c_pageLengthMenu,
    columnDefs = list(
      list(targets = 4, visible = FALSE), # Hide the 'Datum' column
      list(targets = 3, orderData = 4)    # Use the 'Datum' column for sorting 'Datum_display'
    )
  ),
  colnames = c(Datum = "Datum_display")
)
```


```{r width=9.5}
p <- df_cash_flow|>
  ggplot(aes(Datum, Saldo))+
  geom_line(color = "magenta", linewidth = 1.1)+
  labs(title = "Cashflow")+
  my_template

plotly::ggplotly(p)  
```


### Gewinn / Verlust
```{r}
df_cash_flow |>
  group_by(Abrechnungsjahr) |>
  reframe(`Gewinn / Verlust [CHF]` = sum(`Betrag [CHF]`)) |>
  knitr::kable()

```



### Tickets 

### Einnahmen
#### Übersicht
```{r}
df_tickets <- df_tickets|>
    mutate(Datum_display = format(Datum, "%d.%m.%Y"),
           `Event ID` = factor(`Event ID`),
           # Platzkategorie = factor(Platzkategorie),
           Zahlend = factor(Zahlend),
           Semester = factor(get_semester(Datum)),
           Abrechnungsjahr = factor(Abrechnungsjahr)
           )

df_tickets <- df_tickets|>
  select("Abrechnungsjahr",Semester,"Event ID","Datum","Datum_display","Suisanummer","Filmtitel",
         "Platzkategorie","Zahlend","Verkaufspreis","Anzahl","Umsatz [CHF]"
         )
```


```{r message=FALSE, warning=FALSE}
# Create the datatable with a hidden Datum column and sort by it
DT::datatable(
  df_tickets,
  rownames = FALSE,
  filter = "top",
  options = list(
    scrollX = TRUE,    # Enable horizontal scrolling
    autoWidth = TRUE,  # auto-width enable to controll columnwidth
    language = DT_language,
    pageLength = c_pageLength,
    lengthMenu = c_pageLengthMenu,
    columnDefs = list(
      list(targets = 3, visible = FALSE), # Hide the 'Datum' column
      list(targets = 4, orderData = 3)    # Use the 'Datum' column for sorting 'Datum_display'
    )
  ),
  colnames = c(Datum = "Datum_display")
)
```


#### Event
```{r}
s_df_tickets <- df_tickets|>
  group_by(Abrechnungsjahr, Semester,`Event ID`, Datum, Suisanummer, Filmtitel)|>
  reframe(`Umsatz [CHF]` = sum(`Umsatz [CHF]`))|>
  mutate(Datum_display = format(Datum, "%d.%m.%Y"),
         Abrechnungsjahr = factor(Abrechnungsjahr),
         Semester = factor(Semester), 
         `Event ID` = factor(`Event ID`)
         )|>
  arrange(desc(Datum))

s_df_tickets <- s_df_tickets|>
  select("Abrechnungsjahr","Semester","Event ID","Datum_display", "Datum",
         "Suisanummer","Filmtitel","Umsatz [CHF]")

```


```{r message=FALSE, warning=FALSE}
# Create the datatable with a hidden Datum column and sort by it
DT::datatable(
  s_df_tickets,
  rownames = FALSE,
  filter = "top",
  options = list(
    scrollX = TRUE,    # Enable horizontal scrolling
    autoWidth = TRUE,  # auto-width enable to controll columnwidth
    language = DT_language,
    pageLength = c_pageLength,
    lengthMenu = c_pageLengthMenu,
    columnDefs = list(
      list(targets = 4, visible = FALSE), # Hide the 'Datum' column
      list(targets = 5, orderData = 4)    # Use the 'Datum' column for sorting 'Datum_display'
    )
  ),
  colnames = c(Datum = "Datum_display")
)
```

#### Abrechnungsjahr / Semester

```{r}
s_df_tickets <- df_tickets|>
  group_by(Abrechnungsjahr, Semester)|>
  reframe(`Umsatz [CHF]` = sum(`Umsatz [CHF]`))|>
  arrange(desc(Abrechnungsjahr))
```


```{r message=FALSE, warning=FALSE}
# Create the datatable with a hidden Datum column and sort by it
DT::datatable(
  s_df_tickets,
  rownames = FALSE,
  filter = "top",
  options = list(
    # scrollX = TRUE,    # Enable horizontal scrolling
    autoWidth = TRUE,  # auto-width enable to controll columnwidth
    language = DT_language,
    pageLength = c_pageLength,
    lengthMenu = c_pageLengthMenu
  )
)
```

#### Durchschnitt 
```{r}
s_df_tickets|>
  reframe(`Durchschnittlicher Ticketumsatz [CHF]` = mean(`Umsatz [CHF]`))|>
  knitr::kable()
```

### Ausgaben
```{r}
df_Ausgaben|>
  filter(Kategorie == "Verleiher")|>
  mutate(Monat = lubridate::month(Datum))|>
  group_by(Abrechnungsjahr, Monat)|>
  reframe(`Betrag [CHF]` = sum(`Betrag [CHF]`,na.rm = TRUE))|>
  ggplot(aes(Monat, `Betrag [CHF]`, fill = Abrechnungsjahr))+
  geom_col()+
  scale_x_continuous(breaks = 1:12, minor_breaks = 1:12)+
  facet_grid(.~Abrechnungsjahr)+
  my_template
```

## Besucherzahlen
### Platzkategorien per Abrechnungsjahr / Semester
```{r}
df_temp <- df_tickets|>
  mutate(Anzahl = as.integer(Anzahl),
         Platzkategorie = factor(Platzkategorie))|>
  group_by(Abrechnungsjahr, Semester, Platzkategorie)|>
  reframe(
    Besucherzahl = sum(Anzahl)
    )
  
```

```{r message=FALSE, warning=FALSE}
# Create the datatable with a hidden Datum column and sort by it
DT::datatable(
  df_temp,
  filter = "top",
  rownames = FALSE,
    options = list(
      # scrollX = TRUE,  # Enable horizontal scrolling
      # autoWidth = TRUE,  # auto-width enable to controll columnwidth
      pageLength = c_pageLength,
      lengthMenu = c_pageLengthMenu,
      language = DT_language
      )
)
```

```{r fig.width=9.5}
df_temp|>
  ggplot(aes(Platzkategorie, Besucherzahl, fill = Semester))+
  geom_col()+
  facet_grid(. ~ Abrechnungsjahr )+
  coord_flip()+
  my_template
  

```


## Kiosk

### Einnahmen
#### Übersicht
```{r}
df_temp <- df_Kiosk|>
  mutate(`Umsatz [CHF]` = `Verkaufspreis [CHF]` * Anzahl)|>
  group_by(`Artikel-Kassensystem`)|>
  reframe(Anzahl = sum(Anzahl),
          `Umsatz [CHF]` = sum(`Umsatz [CHF]`),
          `Gewinn [CHF]` = sum(`Gewinn [CHF]`)
          )|>
  mutate(`Marge [%]` = round(`Gewinn [CHF]` /  `Umsatz [CHF]` * 100, 2),
         `Einkauf [CHF]` = round(`Umsatz [CHF]` - `Gewinn [CHF]`, 2))|>
  select(`Artikel-Kassensystem`, `Einkauf [CHF]`,`Umsatz [CHF]`,  `Gewinn [CHF]`, `Marge [%]`)
```

```{r message=FALSE, warning=FALSE}
# Create the datatable with a hidden Datum column and sort by it
DT::datatable(
  df_temp,
  filter = "top",
  rownames = FALSE,
    options = list(
      # scrollX = TRUE,  # Enable horizontal scrolling
      # autoWidth = TRUE,  # auto-width enable to controll columnwidth
      pageLength = c_pageLength,
      lengthMenu = c_pageLengthMenu,
      language = DT_language
      )
)
```

#### Event

```{r}
s_df_Kiosk <- df_Kiosk|>
  group_by(Abrechnungsjahr, Semester,`Event ID`, Datum, Suisanummer, Filmtitel)|>
  reframe(`Umsatz [CHF]` = sum(`Kioskumsatz [CHF]`))|>
  mutate(Datum_display = format(Datum, "%d.%m.%Y"),
         Abrechnungsjahr = factor(Abrechnungsjahr),
         Semester = factor(Semester), 
         `Event ID` = factor(`Event ID`)
         )|>
  arrange(desc(Datum))

s_df_Kiosk <- s_df_Kiosk|>
  select("Abrechnungsjahr","Semester","Event ID","Datum_display", "Datum",
         "Suisanummer","Filmtitel","Umsatz [CHF]")

```


```{r message=FALSE, warning=FALSE}
# Create the datatable with a hidden Datum column and sort by it
DT::datatable(
  s_df_Kiosk,
  rownames = FALSE,
  filter = "top",
  options = list(
    scrollX = TRUE,    # Enable horizontal scrolling
    autoWidth = TRUE,  # auto-width enable to controll columnwidth
    language = DT_language,
    pageLength = c_pageLength,
    lengthMenu = c_pageLengthMenu,
    columnDefs = list(
      list(targets = 4, visible = FALSE), # Hide the 'Datum' column
      list(targets = 5, orderData = 4)    # Use the 'Datum' column for sorting 'Datum_display'
    )
  ),
  colnames = c(Datum = "Datum_display")
)
```

#### Abrechnungsjahr / Semester

```{r}
s_df_Kiosk <- df_Kiosk|>
  mutate(`Umsatz [CHF]` = `Verkaufspreis [CHF]` * Anzahl)|>
  group_by(Abrechnungsjahr, Semester, `Artikel-Kassensystem`)|>
  reframe(Anzahl = sum(Anzahl),
          `Umsatz [CHF]` = sum(`Umsatz [CHF]`),
          `Gewinn [CHF]` = sum(`Gewinn [CHF]`)
          )|>
  mutate(`Marge [%]` = round(`Gewinn [CHF]` /  `Umsatz [CHF]` * 100, 2),
         `Einkauf [CHF]` = round(`Umsatz [CHF]` - `Gewinn [CHF]`, 2),
         `Artikel-Kassensystem` = factor(`Artikel-Kassensystem`),
         Abrechnungsjahr = factor(Abrechnungsjahr), 
         Semester = factor(Semester))|>
  select(Abrechnungsjahr, Semester,
         `Artikel-Kassensystem`, `Einkauf [CHF]`,`Umsatz [CHF]`,  `Gewinn [CHF]`, `Marge [%]`)
```

```{r message=FALSE, warning=FALSE}
# Create the datatable with a hidden Datum column and sort by it
DT::datatable(
  s_df_Kiosk,
  filter = "top",
  rownames = FALSE,
    options = list(
      # scrollX = TRUE,  # Enable horizontal scrolling
      # autoWidth = TRUE,  # auto-width enable to controll columnwidth
      pageLength = c_pageLength,
      lengthMenu = c_pageLengthMenu,
      language = DT_language
      )
)
```

#### Durchschnitt
```{r}
s_df_Kiosk |>
  reframe(
    `Durchschnittlicher Einkauf [CHF]` = sum(`Einkauf [CHF]`, na.rm = TRUE),
    `Durchschnittlicher Umsatz [CHF]` = sum(`Umsatz [CHF]`, na.rm = TRUE),
    `Durchschnittlicher Gewinn [CHF]` = sum(`Gewinn [CHF]`, na.rm = TRUE),
    `Durchschnittliche Marge [%]` = mean(`Marge [%]`, na.rm = TRUE)
  ) |>
  knitr::kable(digits = 2)
```

### Ausgaben
```{r}
df_Ausgaben|>
  filter(Kategorie == "Kiosk")|>
  mutate(Monat = lubridate::month(Datum))|>
  group_by(Abrechnungsjahr, Monat)|>
  reframe(`Betrag [CHF]` = sum(`Betrag [CHF]`,na.rm = TRUE))|>
  ggplot(aes(Monat, `Betrag [CHF]`, fill = Abrechnungsjahr))+
  geom_col()+
  scale_x_continuous(breaks = 1:12, minor_breaks = 1:12)+
  facet_grid(.~Abrechnungsjahr)+
  my_template
```

## Umsatz pro Gast
Berechnung von

- Durchschnittlicher Umsatz pro Gast
- Durchschnittlicher Kioskumsatz pro Gast

### Abrechnungsjahr / Semester
```{r}
df_temp <- left_join(
  df_Kiosk|>
    group_by(Abrechnungsjahr, Semester, `Event ID`)|>
    reframe(`Kioskumsatz [CHF]` = sum(`Kioskumsatz [CHF]`)),
  df_tickets|>
    mutate(`Event ID` = as.integer(as.character(`Event ID`)),
           Anzahl = as.integer(Anzahl))|>
    group_by(`Event ID`)|>
    reframe(`Ticketumsatz [CHF]` = sum(`Umsatz [CHF]`),
            Anzahl = sum(Anzahl)),
  by = join_by(`Event ID`)
  )|>
  mutate(`Umsatz [CHF]` = `Kioskumsatz [CHF]` +  `Ticketumsatz [CHF]`)|>
  rename(`Gästezahl` = Anzahl)
```


```{r}
df_temp <- df_temp|>
    group_by(Abrechnungsjahr, Semester)|>
    reframe(`Durchschnittlicher Umsatz [CHF]` = round(sum(`Umsatz [CHF]`) / sum(Gästezahl),2),
            `Durchschnittlicher Kioskumsatz [CHF]` = round(sum(`Kioskumsatz [CHF]`) / sum(Gästezahl),2)
            )
```

```{r message=FALSE, warning=FALSE}
# Create the datatable with a hidden Datum column and sort by it
DT::datatable(
  df_temp,
  filter = "top",
  rownames = FALSE,
    options = list(
      # scrollX = TRUE,  # Enable horizontal scrolling
      # autoWidth = TRUE,  # auto-width enable to controll columnwidth
      pageLength = c_pageLength,
      lengthMenu = c_pageLengthMenu,
      language = DT_language
      )
)
```

### Durchschnitt
```{r}
df_temp|>
  reframe(`Durchschnittlicher Umsatz [CHF]` = mean(`Durchschnittlicher Umsatz [CHF]`),
          `Durchschnittlicher Kioskumsatz [CHF]` = mean(`Durchschnittlicher Kioskumsatz [CHF]`)
          )|>
  knitr::kable(digits = 2)
```


## Gewinn/Verlust aus Filmvorführung

### Übersicht
```{r message=FALSE, warning=FALSE}
df_temp <- df_Abrechnung|>
  arrange(desc(Datum)) |>
  mutate(Datum_display = format(Datum, "%d.%m.%Y"),
         Semester = factor(get_semester(Datum)),
         Abrechnungsjahr = factor(Abrechnungsjahr),
         `Event ID` = factor(`Event ID`)
         )|>
  select(
    Abrechnungsjahr, Semester, Datum_display, Datum, Zeit,
    `Event ID`, Suisanummer, Filmtitel, 
    `Besucherzahl total`, `Besucherzahl zahlend`, `Besucherzahl gratis`, `Ticketgewinn [CHF]`,
    `Eventeinnahmen [CHF]`, `Eventausgaben [CHF]`,
    `Kioskumsatz [CHF]`, `Kioskgewinn [CHF]`,
    `Kioskumsatz-Spezialpreise [CHF]`, `Kioskgewinn-Spezialpreise [CHF]`,
    `Gewinn aus Fimvorführung [CHF]`
    )|>
  mutate(`Ticketgewinn [CHF]` = round(`Ticketgewinn [CHF]`,2),
         `Kioskgewinn [CHF]` = round(`Kioskgewinn [CHF]`,2),
         `Kioskgewinn-Spezialpreise [CHF]` = round(`Kioskgewinn-Spezialpreise [CHF]`,2),
         `Gewinn aus Fimvorführung [CHF]` = round(`Gewinn aus Fimvorführung [CHF]`,2)
         )
```


```{r message=FALSE, warning=FALSE}
# Create the datatable with a hidden Datum column and sort by it
DT::datatable(
  df_temp,
  rownames = FALSE,
    filter = "top",
  options = list(
    scrollX = TRUE,
    # Enable horizontal scrolling
    autoWidth = TRUE,
    # auto-width enable to controll columnwidth
    language = DT_language,
    columnDefs = list(
      # list(targets = 3,visible = F),
      list(targets = 3, visible = FALSE),
      # Hide the 'Datum' column
      list(targets = 2, orderData = 3)    # Use the 'Datum' column for sorting 'Datum_display'
    )
  ),
  colnames = c(Datum = "Datum_display")
)
```



```{r}
df_temp|>
  reframe(`Summe Gewinn/Verlust [CHF]` = sum(`Gewinn aus Fimvorführung [CHF]`,na.rm = TRUE))|>
  knitr::kable()
```

### Events
```{r}
n <- df_tickets|>
  distinct(`Event ID`)|>
  reframe(`Anzahl Vorführungen` = n())

n|>
    knitr::kable()
```

### Durchschnitt / Median
#### Abrechnungsjaht / Semester
```{r}
mean_median <- df_temp|>
  group_by(Abrechnungsjahr, Semester)|>
  reframe(`Durchschnittlicher Gewinn pro Vorführung [CHF]` = 
            mean(`Gewinn aus Fimvorführung [CHF]`, na.rm = T)|>round5Rappen()|>round(2),
          `Median Gewinn pro Vorführung [CHF]` = 
            median(`Gewinn aus Fimvorführung [CHF]`, na.rm = T)|>round5Rappen()|>round(2)
          )

mean_median|>
  knitr::kable()
```

#### Druchschnitt
```{r}
mean_median <- df_temp|>
  reframe(`Durchschnittlicher Gewinn pro Vorführung [CHF]` = 
            mean(`Gewinn aus Fimvorführung [CHF]`, na.rm = T)|>round5Rappen()|>round(2),
          `Median Gewinn pro Vorführung [CHF]` = 
            median(`Gewinn aus Fimvorführung [CHF]`, na.rm = T)|>round5Rappen()|>round(2)
          )

mean_median|>
  knitr::kable()
```

```{r include=FALSE}
start_of_year <- paste0(2023,"-01-01")|>as.Date()
end_of_year <- paste0(lubridate::year(Sys.Date()) ,"-12-31")|>as.Date()

n_days_till_now <- (start_of_year - end_of_year)
n_days_till_now <- n_days_till_now|>as.integer()|>abs()
n_days_till_now

n_days_per_year <- (365 - sommerpause)
n_days_per_year

if(is_tibble(n)) n <- n$`Anzahl Vorführungen`

shows_per_year <- floor((n/n_days_till_now)*n_days_per_year)

if(n > shows_per_year) shows_per_year <- n
```

### Wochentaganalyse
```{r }
if(nrow(df_temp)>1){
  timeRange <- paste0(seq(0,23,1),":00","-", seq(1,24,1),":00")

  m <- str_split(timeRange, "-")|>
    sapply(function(range){
      (df_temp$Zeit) >= hm(range[1]) & (df_temp$Zeit) < hm(range[2])
    })
  colnames(m) <- timeRange

  m <- m|>
  as_tibble()|>
  pivot_longer(cols = everything(), names_to = "Time Range")|>
  filter(`value` == TRUE)
}else{
  timeRange <- paste0(seq(0,23,1),":00","-", seq(1,24,1),":00")
  m <- str_split(timeRange, "-")|>
    sapply(function(range){
      hm(df_temp$Zeit) >= hm(range[1]) & hm(df_temp$Zeit) < hm(range[2])
    })

  m <- tibble(
    `Time Range` = timeRange,
    value = m
    )
}
```

```{r}
df_temp <- m|>
  filter(`value` == TRUE)|>
  bind_cols(df_temp)|>
  select(-value)|>
  mutate(
    weekday = sapply(Datum, convert_to_german_weekdays),
    weekday = factor(weekday, levels = german_weekdays)
  ) |>
  group_by(weekday, `Time Range`)|>
  reframe(d_gewinn = sum(`Gewinn aus Fimvorführung [CHF]`) / n(),
          d_gewinn = round5Rappen(d_gewinn)
          )|>
  mutate(`Time Range` = factor(`Time Range`, levels = timeRange[length(timeRange):1])
         )
```

```{r fig.width=10}
df_temp|>
  mutate(`Time Range` = factor(`Time Range`, levels(`Time Range`)))|>
  ggplot(aes(weekday, `Time Range`))+
  geom_point(size = 20, color = "grey30" )+
  geom_text(aes(label = d_gewinn), color = "darkorange2")+
  labs(title = "Durchschnittlicher Gewinn / Verlust",
       subtitle = "[CHF]",
       x = "Wochentag", y = "Zeit-Interval"
       )+
  my_template
```


## Zeitverlauf

### Einnahmen

#### Tickets
```{r fig.width=11.5}
df_temp <- df_Einnahmen|>
  filter(Kategorie %in% c("Ticketumsatz"))

s_df_temp <- df_temp|>
  group_by(Abrechnungsjahr)|>
  reframe(mean = sum(`Betrag [CHF]`, na.rm = T) / 12)

df_temp|>
  mutate(Monat = lubridate::month(Datum))|>
  group_by(Abrechnungsjahr, Monat)|>
  reframe(`Betrag [CHF]` = sum(`Betrag [CHF]`,na.rm = TRUE))|>
  ggplot(aes(Monat, `Betrag [CHF]`, fill = Abrechnungsjahr))+
  geom_col()+
  geom_hline(data = s_df_temp,aes(yintercept = mean), color = "magenta", linewidth =1.1)+
  scale_x_continuous(breaks = 1:12, minor_breaks = 1:12)+
  facet_grid(.~Abrechnungsjahr)+
  labs(title = "Einnahmen Ticketumsatz",
       subtitle = ""Montatsdurchschnitt: Horizontale Linie"")+
  my_template
```

#### Kiosk
```{r fig.width=11.5}
df_temp <- df_Einnahmen|>
  filter(Kategorie %in% c("Kiosk", "Kioskumsatz","Kinoklubkasse Überschuss"))

s_df_temp <- df_temp|>
  group_by(Abrechnungsjahr)|>
  reframe(mean = sum(`Betrag [CHF]`, na.rm = T) / 12)

df_temp|>
  mutate(Monat = lubridate::month(Datum))|>
  group_by(Abrechnungsjahr, Monat)|>
  reframe(`Betrag [CHF]` = sum(`Betrag [CHF]`,na.rm = TRUE))|>
  ggplot(aes(Monat, `Betrag [CHF]`, fill = Abrechnungsjahr))+
  geom_col()+
  geom_hline(data = s_df_temp,aes(yintercept = mean), color = "magenta", linewidth =1.1)+
  scale_x_continuous(breaks = 1:12, minor_breaks = 1:12)+
  facet_grid(.~Abrechnungsjahr)+
    labs(title = "Einnahmen Kiosk",
       subtitle = ""Montatsdurchschnitt: Horizontale Linie"")+
  my_template
```

#### Event
```{r fig.width=11.5}
df_temp <- df_Einnahmen|>
  filter(Kategorie %in% c("Event"))

s_df_temp <- df_temp|>
  group_by(Abrechnungsjahr)|>
  reframe(mean = sum(`Betrag [CHF]`, na.rm = T) / 12)

df_temp|>
  mutate(Monat = lubridate::month(Datum))|>
  group_by(Abrechnungsjahr, Monat)|>
  reframe(`Betrag [CHF]` = sum(`Betrag [CHF]`,na.rm = TRUE))|>
  ggplot(aes(Monat, `Betrag [CHF]`, fill = Abrechnungsjahr))+
  geom_col()+
  geom_hline(data = s_df_temp,aes(yintercept = mean), color = "magenta", linewidth =1.1)+
  scale_x_continuous(breaks = 1:12, minor_breaks = 1:12)+
  facet_grid(.~Abrechnungsjahr)+
  labs(title = "Einnahmen Event",
       subtitle = ""Montatsdurchschnitt: Horizontale Linie"")+
  my_template
```

#### Werbung
```{r fig.width=11.5}
df_temp <- df_Einnahmen|>
  filter(Kategorie == "Werbung")

s_df_temp <- df_temp|>
  group_by(Abrechnungsjahr)|>
  reframe(mean = sum(`Betrag [CHF]`, na.rm = T) / 12)

df_temp|>
  mutate(Monat = lubridate::month(Datum))|>
  group_by(Abrechnungsjahr, Monat)|>
  reframe(`Betrag [CHF]` = sum(`Betrag [CHF]`,na.rm = TRUE))|>
  ggplot(aes(Monat, `Betrag [CHF]`, fill = Abrechnungsjahr))+
  geom_col()+
  geom_hline(data = s_df_temp,aes(yintercept = mean), color = "magenta", linewidth =1.1)+
  scale_x_continuous(breaks = 1:12, minor_breaks = 1:12)+
  facet_grid(.~Abrechnungsjahr)+
    labs(title = "Einnahmen Werbung",
       subtitle = ""Montatsdurchschnitt: Horizontale Linie"")+
  my_template
```

#### Vermietung
```{r fig.width=11.5}
df_temp <- df_Einnahmen|>
  filter(Kategorie == "Vermietung")

s_df_temp <- df_temp|>
  group_by(Abrechnungsjahr)|>
  reframe(mean = sum(`Betrag [CHF]`, na.rm = T) / 12)

df_temp|>
  mutate(Monat = lubridate::month(Datum))|>
  group_by(Abrechnungsjahr, Monat)|>
  reframe(`Betrag [CHF]` = sum(`Betrag [CHF]`,na.rm = TRUE))|>
  ggplot(aes(Monat, `Betrag [CHF]`, fill = Abrechnungsjahr))+
  geom_col()+
  geom_hline(data = s_df_temp,aes(yintercept = mean), color = "magenta", linewidth =1.1)+
  scale_x_continuous(breaks = 1:12, minor_breaks = 1:12)+
  facet_grid(.~Abrechnungsjahr)+
  labs(title = "Einnahmen Vermietung",
       subtitle = ""Montatsdurchschnitt: Horizontale Linie"")+
  my_template
```

#### Sonstiges
```{r fig.width=11.5}
df_temp <- df_Einnahmen|>
  filter(Kategorie == "Sonstiges")

s_df_temp <- df_temp|>
  group_by(Abrechnungsjahr)|>
  reframe(mean = sum(`Betrag [CHF]`, na.rm = T) / 12)

df_temp|>
  mutate(Monat = lubridate::month(Datum))|>
  group_by(Abrechnungsjahr, Monat)|>
  reframe(`Betrag [CHF]` = sum(`Betrag [CHF]`,na.rm = TRUE))|>
  ggplot(aes(Monat, `Betrag [CHF]`, fill = Abrechnungsjahr))+
  geom_col()+
  geom_hline(data = s_df_temp,aes(yintercept = mean), color = "magenta", linewidth =1.1)+
  scale_x_continuous(breaks = 1:12, minor_breaks = 1:12)+
  facet_grid(.~Abrechnungsjahr)+
  labs(title = "Einnahmen Sonstiges",
       subtitle = ""Montatsdurchschnitt: Horizontale Linie"")+
  my_template
```


### Ausgaben

#### Kiosk
```{r fig.width=11.5}
df_temp <- df_Ausgaben|>
  filter(Kategorie %in% c("Getränkeeinkauf","Kinoklubkasse Manko","Kiosk"))

s_df_temp <- df_temp|>
  group_by(Abrechnungsjahr)|>
  reframe(mean = sum(`Betrag [CHF]`, na.rm = T) / 12)

df_temp|>
  mutate(Monat = lubridate::month(Datum))|>
  group_by(Abrechnungsjahr, Monat)|>
  reframe(`Betrag [CHF]` = sum(`Betrag [CHF]`,na.rm = TRUE))|>
  ggplot(aes(Monat, `Betrag [CHF]`, fill = Abrechnungsjahr))+
  geom_col()+
  geom_hline(data = s_df_temp,aes(yintercept = mean), color = "magenta", linewidth =1.1)+
  scale_x_continuous(breaks = 1:12, minor_breaks = 1:12)+
  facet_grid(.~Abrechnungsjahr)+
  labs(title = "Ausgaben Kiosk",
       subtitle = ""Montatsdurchschnitt: Horizontale Linie"")+
  my_template
```

#### Event
```{r fig.width=11.5}
df_temp <- df_Ausgaben|>
  filter(Kategorie %in% c("Event"))

s_df_temp <- df_temp|>
  group_by(Abrechnungsjahr)|>
  reframe(mean = sum(`Betrag [CHF]`, na.rm = T) / 12)

df_temp|>
  mutate(Monat = lubridate::month(Datum))|>
  group_by(Abrechnungsjahr, Monat)|>
  reframe(`Betrag [CHF]` = sum(`Betrag [CHF]`,na.rm = TRUE))|>
  ggplot(aes(Monat, `Betrag [CHF]`, fill = Abrechnungsjahr))+
  geom_col()+
  geom_hline(data = s_df_temp,aes(yintercept = mean), color = "magenta", linewidth =1.1)+
  scale_x_continuous(breaks = 1:12, minor_breaks = 1:12)+
  facet_grid(.~Abrechnungsjahr)+
  labs(title = "Ausgaben Event",
       subtitle = ""Montatsdurchschnitt: Horizontale Linie"")+
  my_template
```

#### Werbung
```{r fig.width=11.5}
df_temp <- df_Ausgaben|>
  filter(Kategorie == "Werbung")

s_df_temp <- df_temp|>
  group_by(Abrechnungsjahr)|>
  reframe(mean = sum(`Betrag [CHF]`, na.rm = T) / 12)

df_temp|>
  mutate(Monat = lubridate::month(Datum))|>
  group_by(Abrechnungsjahr, Monat)|>
  reframe(`Betrag [CHF]` = sum(`Betrag [CHF]`,na.rm = TRUE))|>
  ggplot(aes(Monat, `Betrag [CHF]`, fill = Abrechnungsjahr))+
  geom_col()+
  geom_hline(data = s_df_temp,aes(yintercept = mean), color = "magenta", linewidth =1.1)+
  scale_x_continuous(breaks = 1:12, minor_breaks = 1:12)+
  facet_grid(.~Abrechnungsjahr)+
  labs(title = "Ausgaben Werbung",
       subtitle = ""Montatsdurchschnitt: Horizontale Linie"")+
  my_template
```


#### Vermietung
```{r fig.width=11.5}
df_temp <- df_Ausgaben|>
  filter(Kategorie == "Vermietung")

s_df_temp <- df_temp|>
  group_by(Abrechnungsjahr)|>
  reframe(mean = sum(`Betrag [CHF]`, na.rm = T) / 12)

df_temp|>
  mutate(Monat = lubridate::month(Datum))|>
  group_by(Abrechnungsjahr, Monat)|>
  reframe(`Betrag [CHF]` = sum(`Betrag [CHF]`,na.rm = TRUE))|>
  ggplot(aes(Monat, `Betrag [CHF]`, fill = Abrechnungsjahr))+
  geom_col()+
  geom_hline(data = s_df_temp,aes(yintercept = mean), color = "magenta", linewidth =1.1)+
  scale_x_continuous(breaks = 1:12, minor_breaks = 1:12)+
  facet_grid(.~Abrechnungsjahr)+
  labs(title = "Ausgaben Vermietung",
       subtitle = ""Montatsdurchschnitt: Horizontale Linie"")+
  my_template
```

#### Verleiher
```{r fig.width=11.5}
df_temp <- df_Ausgaben|>
  filter(Kategorie == "Verleiher")

s_df_temp <- df_temp|>
  group_by(Abrechnungsjahr)|>
  reframe(mean = sum(`Betrag [CHF]`, na.rm = T) / 12)

df_temp|>
  mutate(Monat = lubridate::month(Datum))|>
  group_by(Abrechnungsjahr, Monat)|>
  reframe(`Betrag [CHF]` = sum(`Betrag [CHF]`,na.rm = TRUE))|>
  ggplot(aes(Monat, `Betrag [CHF]`, fill = Abrechnungsjahr))+
  geom_col()+
  geom_hline(data = s_df_temp,aes(yintercept = mean), color = "magenta", linewidth =1.1)+
  scale_x_continuous(breaks = 1:12, minor_breaks = 1:12)+
  facet_grid(.~Abrechnungsjahr)+
  labs(title = "Ausgaben Verleiher",
       subtitle = ""Montatsdurchschnitt: Horizontale Linie"")+
  my_template
```

#### Personal
```{r fig.width=11.5}
df_temp <- df_Ausgaben|>
  filter(Kategorie == "Personalaufwand")

s_df_temp <- df_temp|>
  group_by(Abrechnungsjahr)|>
  reframe(mean = sum(`Betrag [CHF]`, na.rm = T) / 12)

df_temp|>
  mutate(Monat = lubridate::month(Datum))|>
  group_by(Abrechnungsjahr, Monat)|>
  reframe(`Betrag [CHF]` = sum(`Betrag [CHF]`,na.rm = TRUE))|>
  ggplot(aes(Monat, `Betrag [CHF]`, fill = Abrechnungsjahr))+
  geom_col()+
  geom_hline(data = s_df_temp,aes(yintercept = mean), color = "magenta", linewidth =1.1)+
  scale_x_continuous(breaks = 1:12, minor_breaks = 1:12)+
  facet_grid(.~Abrechnungsjahr)+
  labs(title = "Ausgaben Personal",
       subtitle = ""Montatsdurchschnitt: Horizontale Linie"")+
  my_template
```

#### Miete und Nebenkosten
```{r fig.width=11.5}
df_temp <- df_Ausgaben|>
  filter(Kategorie == "Miete und Nebenkosten")

s_df_temp <- df_temp|>
  group_by(Abrechnungsjahr)|>
  reframe(mean = sum(`Betrag [CHF]`, na.rm = T) / 12)

df_temp|>
  mutate(Monat = lubridate::month(Datum))|>
  group_by(Abrechnungsjahr, Monat)|>
  reframe(`Betrag [CHF]` = sum(`Betrag [CHF]`,na.rm = TRUE))|>
  ggplot(aes(Monat, `Betrag [CHF]`, fill = Abrechnungsjahr))+
  geom_col()+
  geom_hline(data = s_df_temp,aes(yintercept = mean), color = "magenta", linewidth =1.1)+
  scale_x_continuous(breaks = 1:12, minor_breaks = 1:12)+
  facet_grid(.~Abrechnungsjahr)+
  labs(title = "Ausgaben Miete und Nebenkosten",
       subtitle = ""Montatsdurchschnitt: Horizontale Linie"")+
  my_template


```



#### Sonstiges
```{r fig.width=11.5}
df_temp <- df_Ausgaben|>
  filter(Kategorie == "Sonstiges")

s_df_temp <- df_temp|>
  group_by(Abrechnungsjahr)|>
  reframe(mean = sum(`Betrag [CHF]`, na.rm = T) / 12)

df_temp|>
  mutate(Monat = lubridate::month(Datum))|>
  group_by(Abrechnungsjahr, Monat)|>
  reframe(`Betrag [CHF]` = sum(`Betrag [CHF]`,na.rm = TRUE))|>
  ggplot(aes(Monat, `Betrag [CHF]`, fill = Abrechnungsjahr))+
  geom_col()+
  geom_hline(data = s_df_temp,aes(yintercept = mean), color = "magenta", linewidth =1.1)+
  scale_x_continuous(breaks = 1:12, minor_breaks = 1:12)+
  facet_grid(.~Abrechnungsjahr)+
  labs(title = "Ausgaben Sonstiges",
       subtitle = ""Montatsdurchschnitt: Horizontale Linie"")+
  my_template
```


