---
title: "Abrechnung Filmvorführung:"
output: 
  html_document:
    css: source/Kinoklub_dark.css
---

```{r setup, include=FALSE}
library(tidyverse)
library(lubridate)
knitr::opts_chunk$set(echo = FALSE)
act_date <- Sys.time()|>as.Date()
act_date <- paste0(day(act_date),".", month(act_date),".", year(act_date))
```

Bericht wurde am `r act_date` erstellt.

```{r variablen, include=FALSE}
ii <- 35
```



## Übersicht

```{r echo=FALSE}
df_temp <- l_abrechnung[[as.character(ii)]]$Abrechnung|>
  mutate(Datum = format(Datum, "%d.%m.%Y"))|>
  select(`Event ID`,Datum,Zeit, Suisanummer, Filmtitel )
```

```{r echo=FALSE}
df_temp|>
  knitr::kable(digits = 2)

```

```{r echo=FALSE}
if(r_is.defined(df_keine_Rechnung)){
  if(nrow(df_keine_Rechnung) > 0) {
    df_temp <- df_keine_Rechnung |>
      filter(`Event ID` == ii)
    
    if (nrow(df_temp) > 0) {
      writeLines(
        "Achtung es gibt noch keine Verleiherabrechnung für diesen Film. Deshalb fehlen die Reklame- und Portokosten.\nDer Gewinn kann sich deshalb noch ändern."
      )
    }
  }
}
```


## Tickets

### Umsatz

```{r echo=FALSE}
df_temp <- l_abrechnung[[as.character(ii)]]$Eintritt

df_temp|>
  knitr::kable(digits = 2)
```

```{r echo=FALSE}
Umsatz <- df_temp|>
  reframe(`Summe Umsatz [CHF]` = sum(`Umsatz [CHF]`, na.rm = T))

Umsatz|>
  knitr::kable(digits = 2)

```

### Besucherzahlen

```{r echo=FALSE}
df_temp <- l_abrechnung[[as.character(ii)]]$s_Eintritt|>
  mutate(Zahlend = if_else(Zahlend == TRUE, "ja", "nein"))

```

```{r echo=FALSE}
df_temp|>
  select(- `Umsatz [CHF]`)|>
  knitr::kable(digits = 2)
```

```{r echo=FALSE}
df_temp|>
  group_by(Zahlend)|>
  reframe(`Summe` = sum(Besucherzahl, na.rm = T))|>
  knitr::kable(digits = 2)

```

```{r}
df_temp|>
  reframe(`Summe` = sum(Besucherzahl, na.rm = T))|>
  knitr::kable(digits = 2)
```

### Filmabgaben

Für jeden gezeigten Film sind verschiedenen Abgaben und Gebühren zu entrichten. Es müssen verschieden Scenarien unterschieden werden.

```{r echo=FALSE}
if(r_is.defined(df_keine_Rechnung)){
  if(nrow(df_keine_Rechnung) > 0) {
    df_temp <- df_keine_Rechnung |>
     filter(`Event ID` == ii)
  
    if (nrow(df_temp) > 0) {
      writeLines("Achtung es gibt noch keine Verleiherabrechnung für diesen Film.")
    } else{
      df_temp <- l_abrechnung|>   
        lapply(function(x){     
          x$Abrechnung   
          })|>
        bind_rows()|>
        filter(`Event ID` == ii)
      df_temp
      if (!is.na(df_temp$`Link to Event ID`)) {
        paste0(
          "Der Film mit Event ID ", df_temp$`Event ID`, ", wird zusammen mit Event ID ", df_temp$`Link to Event ID`," am ",
          format(df_temp$Datum, "%d.%m.%Y"),
          " abgerechnet."
        ) |>
          writeLines()
      }
    }
  }
}
```


```{r}
Filmabgaben <- l_abrechnung[[as.character(ii)]]$Abrechnung|>
  select(`Event ID`, Datum, Zeit, `Link to Event ID`, `Kinoförderer gratis?`,
         `Suisavorabzug [CHF]`, `Verleiherabzug [CHF]`,`Verleiherrechnungsbetrag [CHF]`, `Ticketgewinn [CHF]`
         )|>
  mutate(Datum = format(Datum, "%d.%m.%Y"),
         `Kinoförderer gratis?` = if_else(`Kinoförderer gratis?`, "ja", "nein, müssen mit dem Verleiher abgerechnet werden"))
Filmabgaben|>
  select(-`Ticketgewinn [CHF]`, -`Link to Event ID`)|>
  knitr::kable(digits = 2)
```

```{r}
Filmabgaben <- Filmabgaben|>
  ungroup()|>
  reframe(`Summe Suisavorabzug [CHF]` = sum(`Suisavorabzug [CHF]`),
          `Summe Verleiherabzug [CHF]` = sum(`Verleiherabzug [CHF]`),
          `Summe Verleiherrechnungsbetrag [CHF]` = sum(`Verleiherrechnungsbetrag [CHF]`),
          `Summe Suisavorabzug [CHF]` = sum(`Suisavorabzug [CHF]`),
          `Summe Ticketgewinn [CHF]` = sum(`Ticketgewinn [CHF]`)
          )
```


```{r}
Filmabgaben|>
  select(-`Summe Ticketgewinn [CHF]`)|>
  knitr::kable(digits = 2)
```


### Abgaben

```{r}
df_temp <- l_abrechnung[[as.character(ii)]]$s_Abrechnung

# Define your text only if the condition is TRUE
if (is.na(df_temp$`Abzug fix [CHF]`)) {
  abgaben_text <- paste0(
    "Der Suisa-Vorabzug ist **",df_temp$`SUISA-Vorabzug [%]`,"%** des Umsatz. ", 
    "Für diesen Film wurde mit dem Verleiher **", df_temp$Verleiher,", ", df_temp$`Abzug [%]`, "%** des Ticket-Umsatz als Verleiherabgabe verhandelt. ",
    "Die mindest Garantie an den Verleiher ist im Programm mit **", df_temp$`Minimal Abzug [CHF]`, ".-** definiert worden. ",
    collapse = ""
  )
} else {
  abgaben_text <- paste0(
    "Für diesen Film wurde ein Fixer-Betrag von [CHF] ", df_temp$`Abzug fix [CHF]`, ".- (inklusive Mehrwertsteuer) mit dem Verleiher abgemacht.", 
    collapse = ""
    )
}
```

`r  abgaben_text`

```{r}
c_Umsatz <- l_abrechnung[[as.character(ii)]]$s_Abrechnung|>
  reframe(Umsatz = sum(`Umsatz [CHF]`,na.rm = T))|>
  pull()

c_Umsatz_Kinoförderer <- l_abrechnung[[as.character(ii)]]$s_Abrechnung|>
  reframe(Umsatz = sum(`Umsatz für Netto3 [CHF]`))|>
  pull()

c_suisa_vorabzug <- c_Umsatz_Kinoförderer * df_temp$`SUISA-Vorabzug [%]` / 100

```


### Ticket Gewinn / Verlust
```{r}
if(is.na(df_temp$`Verleiherrechnungsbetrag [CHF]`)){ # keine Verleiherrechnung vorhanden
  if(df_temp$`Kinoförderer gratis?`){
      df_temp1 <- 
        tibble(
          Bezeichnung = 
            c("Umsatz",
              "Suisa-Vorabzug",
              "Verleiherabzug", 
              "MWST"),
          `Betrag [CHF]` = 
            c(
              c_Umsatz,
              -(df_temp$`Suisavorabzug [CHF]`) ,
              -(df_temp$`Verleiherabzug [CHF]`) ,
              -(df_temp$`MWST [CHF]`)
              )
          )
  }else{
      df_temp1 <- 
        tibble(
          Bezeichnung = 
            c("Umsatz",
              "Umsatz (Kinofördere abgerechnet)",
              "Suisa-Vorabzug",
              "Verleiherrechnungsbetrag (Kinofördere abgerechnet)"),
          `Betrag [CHF]` = 
            c(
              c_Umsatz,          
              c_Umsatz_Kinoförderer,
              c_suisa_vorabzug,
              df_temp$`Verleiherrechnungsbetrag [CHF]`
              )
          )
  }
}else{ # Verleiherrechnung vorhanden
  if(df_temp$`Kinoförderer gratis?`){
    df_temp1 <- 
      tibble(
        Bezeichnung = 
          c("Umsatz",
            "Suisa-Vorabzug",
            "Verleiherrechnung (inkl. MWST)"),
        `Betrag [CHF]` = 
          c(c_Umsatz,
            -(df_temp$`Suisavorabzug [CHF]`) ,
            -(df_temp$`Verleiherrechnungsbetrag [CHF]`)
            )
        )
  }else{
      df_temp1 <- tibble(Bezeichnung = c(
        "Umsatz",
        "Umsatz (Kinofördere abgerechnet)",
        "Suisa-Vorabzug",
        "Verleiherrechnungsbetrag (Kinofördere abgerechnet)"),
        `Betrag [CHF]` = c(
          c_Umsatz,
          c_Umsatz_Kinoförderer,
          c_suisa_vorabzug,
          df_temp$`Verleiherrechnungsbetrag [CHF]`
          )
        )
  }
}
```




```{r}
df_temp1|>
  knitr::kable(digits = 2)
```

```{r}
ticket <- df_temp|>
  select(`Ticketgewinn [CHF]`)

ticket|>
  knitr::kable(digits = 2)
```

\

## Event

### Einnahmen

Beiträge von Mitveranstalter, Sponsoring for diesen Event.

```{r}
Eventeinnahmen <- l_abrechnung[[as.character(ii)]]$Einahmen |>
  select(Bezeichnung, `Betrag [CHF]`)

Eventeinnahmen|>
  knitr::kable(digits = 2)

```

```{r}
Eventeinnahmen <- Eventeinnahmen|>
  reframe(`Summe [CHF]` = sum(`Betrag [CHF]`,na.rm = T)|>round5Rappen()
          )

Eventeinnahmen|>
  knitr::kable(digits = 2)

```

### Ausgaben

Alle Ausgaben die für diesen Event, z.B. Ausgaben für Spezialverkaufsartikel, Deko, Flyer, ... werden mit den Kioskausgaben verrechnet.\ 

\

## Kiosk

### Kiosk Artikel

```{r echo=FALSE}
Gewinn_Kiosk <- l_abrechnung[[as.character(ii)]]$Kiosk|>
  filter(!str_detect(`Artikel-Kassensystem`, rebus::or("spez", "Spez")))

Gewinn_Kiosk|>
  knitr::kable(digits = 2)
```

```{r}
Gewinn_Kiosk <- Gewinn_Kiosk|>
  reframe(`Summe [CHF]` = sum(`Gewinn [CHF]`))
Gewinn_Kiosk|>
  knitr::kable(digits = 2)
```


### Spezialartikel
```{r}
Spezialpreise <- l_abrechnung[[as.character(ii)]]$df_spezpreise

Spezialpreise|>
    knitr::kable(digits = 2)

```


```{r}
Spezialpreise <- Spezialpreise|>
  reframe(`Summe [CHF]` = sum(`Umsatz [CHF]`))

Spezialpreise|>
  knitr::kable(digits = 2)
```


```{r echo=FALSE}
df_temp <- l_abrechnung[[as.character(ii)]]$Kiosk|>
  filter(str_detect(`Artikel-Kassensystem`, rebus::or("spez", "Spez")))|>
  group_by(`Artikel-Kassensystem`, Artikelname)|>
  reframe(Anzahl = sum(Anzahl),
          `Umsatz [CHF]` =  sum(`Umsatz [CHF]`)
          )
df_temp <- df_temp|>
  filter(is.na(Artikelname) | (Artikelname == "" ))
```


```{r echo=FALSE}
if(df_temp|>nrow() > 0){
  paste0(
      "Für die Filmvorführung `Event ID`", ii, 
      " wurde der Artikel ", df_temp$`Artikel-Kassensystem`," nicht definiert.",
      "\nBitte korrigieren in Spezialpreisekiosk\n"
  )|>
    writeLines()
}
```




### Eventausgaben

Ausgaben für Spezialartikel müssen mit den Eventausgaben verrechnet werden!\

```{r echo=FALSE}
Eventausgaben <- l_abrechnung[[as.character(ii)]]$Ausgaben


if((nrow(Eventausgaben) == 0) & (nrow(df_temp) > 0)) {
  writeLines("Achtung es gibt keine Eventausgaben obwohl Spezialverkaufsartikel verkauft wurden.
             \nBitte die Einkäufe unter Eventausgaben in den Ausgaben nachtragen")
}

```

```{r echo=FALSE}
Eventausgaben|>
  select(Bezeichnung, `Betrag [CHF]`)|>
  knitr::kable(digits = 2)
```

```{r}
Eventausgaben <- Eventausgaben|>
  reframe(`Summe [CHF]` = sum(`Betrag [CHF]`))

Eventausgaben|>
    knitr::kable(digits = 2)
```

### Manko / Überschuss

Achtung!\
Die Kioskkasse wird auch für dir Barauszahlung von stornierten Tickets genutzt.

```{r echo=FALSE}
Manko <- l_abrechnung[[as.character(ii)]]$manko

Manko|>
  knitr::kable(digits = 2)
```


```{r echo=FALSE}
Manko <- Manko|>
  reframe(`Summe [CHF]` = sum(`Überschuss / Manko [CHF]`))

Manko|>
  knitr::kable(digits = 2)
```

### Differenz

```{r echo=FALSE}
s_Kiosk <-  bind_cols(tibble(
  Bezeichnung = c(
    "Kioskartikel",
    "Spezialartikel",
    "Eventausgaben",
    "Manko / Überschuss"
  )),
  bind_rows(
    Gewinn_Kiosk,
    Spezialpreise,
    -Eventausgaben,
    Manko
    )
  )|>
  rename(`Betrag [CHF]` = `Summe [CHF]`)|>
  mutate(`Betrag [CHF]` = round5Rappen(`Betrag [CHF]`))


s_Kiosk|>
  knitr::kable(digits = 2)

```


```{r echo=FALSE}

s_Kiosk <- s_Kiosk|>
  reframe(`Summe [CHF]` = sum(`Betrag [CHF]`))

s_Kiosk|>
  knitr::kable(digits = 2)
```

\

## Gewinn / Verlust

```{r}
df_temp <- tibble(
  Bezeichnung = c("Ticket", "Eventeinnahmen", "Kiosk"),
  `Betrag [CHF]` = c(ticket|>pull(),
                     Eventeinnahmen|>pull(),
                     s_Kiosk|>pull()
  )
)

df_temp|>
  knitr::kable(digits = 2)
```



```{r}
df_temp|>
  reframe(`Gewinn / Verlust [CHF]`=sum(`Betrag [CHF]`, na.rm = T))|>
  knitr::kable(digits = 2)
```

\
\
\
\
