---
title: "Abrechnung Filmvorführung"
output: 
  html_document:
    css: Kinoklub_dark.css
---

```{r setup, include=FALSE}
knitr::opts_chunk$set(echo = FALSE)
act_date <- Sys.time()|>as.Date()
act_date <- paste0(day(act_date),".", month(act_date),".", year(act_date))
```

Bericht wurde am `r act_date` erstellt.

```{r variablen, include=FALSE}
ii <- 5
```

```{r echo=FALSE}
df_mapping <- tibble(Datum = c_Date)|>
  mutate(user_Datum = paste0(day(Datum),".", month(Datum),".", year(Datum)),
         index = row_number())

c_Datum <- c_Date[ii]

c_suisa <- df_show|>
  filter(Datum == c_Date[ii])|>
  select(`Suisa Nummer`)|>
  pull()

c_verleiherabgaben <- df_verleiherabgaben|>
  filter(Datum == c_Datum & Suisa == c_suisa)|>
  select(`Abzug [%]`)|>
  pull()
```

## Übersicht 

```{r echo=FALSE}
df_temp <- df_show|>
  filter(Datum == c_Datum & `Suisa Nummer` == c_suisa)|>
  mutate(Anfang = paste0(lubridate::hour(Anfang),":", lubridate::minute(Anfang)|>as.character()|>formatC(format = "0", width = 2)|>str_replace(SPC,"0")),
         Datum = paste0(day(Datum),".",month(Datum),".",year(Datum))
         )|>
  select(-Saal)
```


```{r echo=FALSE}
df_temp|>
  knitr::kable(digits = 2)

```

```{r echo=FALSE}
if(df_Verleiher_Rechnnung$`keine Verleiherrechnung`[ii]) {
  writeLines("Achtung es gibt noch keine Verleiherabrechnung für diesen Film. Deshalb fehlen die Reklame- und Portokosten.\nDer Gewinn kann sich deshalb noch ändern.")
}

```

\
\
\

## Filmvorführung
### Kino Besucherzahlen und Umsatz

```{r echo=FALSE}
df_temp <- df_Eintritt|>
  filter(Datum == c_Datum & `Suisa Nummer` == c_suisa)|>
  select(Platzkategorie, Verkaufspreis, Anzahl, Umsatz)|>
  rename(`Film Umsatz [sFR]` = `Umsatz`)

df_temp|>
  knitr::kable()
```

```{r echo=FALSE}
df_temp|>
  reframe(`Film Umsatz [CHF]` = sum(`Film Umsatz [sFR]`, na.rm = T))|>
  knitr::kable()

```


### Filmabgaben
#### Verleiherrechnung

```{r echo=FALSE}
if(df_Verleiher_Rechnnung$`keine Verleiherrechnung`[ii]) {
  writeLines("Achtung es gibt noch keine Verleiherabrechnung für diesen Film.")
}else{
  df_Verleiher_Rechnnung |>
    slice(ii) |>
    select(Firmennamen, Betrag)|>
    knitr::kable(digits = 2)
}
```


```{r}
c_Verleiher_garantie <- df_verleiherabgaben|>
  filter(Datum == c_Datum )|>
  select(`Minimal Abzug`)|>
  pull()
```


#### Prozentualle Abgaben
Für diesen Film muss an den Verleiher **`r c_verleiherabgaben`%** des Ticket-Umsatz gezahlt werden. Die minimale Abgaben an den Verleiher ist **`r c_Verleiher_garantie`.- [CHF].**
Der Abgabeprozentsatz ist für jeden Film und Spielwoche mit dem jeweiligen Verleiher verhandelt.
```{r echo=FALSE}
df_temp <- df_GV_Eintritt|>
  filter(Datum == c_Datum & `Suisa Nummer` == c_suisa)|>
  mutate(`Total Abgaben [CHF]` = sum(`SUISA-Abzug [CHF]`,`Verleiher-Abzug [CHF]`,na.rm = T))|>
    select(-Datum,-Anfang,-`Suisa Nummer`,-Filmtitel)|>
  rename(`Umsatz [CHF]` = Brutto)
```

```{r}
df_temp|>
  rename(`SUISA-Vorabzug [CHF]` = `SUISA-Abzug [CHF]`)|>
  select(`SUISA-Vorabzug [CHF]`, `Verleiher-Abzug [CHF]`)|>
    knitr::kable(digits = 2)
```



#### Reklamematerial und Porto

```{r echo=FALSE}
if(df_Verleiher_Rechnnung$`keine Verleiherrechnung`[ii]) {
  writeLines("Achtung es gibt noch keine Verleiherabrechnung für diesen Film. Deshalb fehlen die Reklame- und Portokosten.")
  }
```

```{r echo=FALSE}
df_GV_Eintritt|>
  filter(Datum == c_Datum & `Suisa Nummer` == c_suisa)|>
  select(`Sonstige Kosten [CHF]`)|>
  rename(`Reklamematerial und Porto [CHF]` = `Sonstige Kosten [CHF]`)|>
  knitr::kable(digits = 2)
```

#### MWST auf Verleiherrechnung
```{r}
df_GV_Eintritt|>
  slice(ii)|>
  select(`MWST auf die Verleiherrechnung [CHF]`)|>
  knitr::kable(digits = 2)
```



### Gewinn Verlust aus Tickerverkauf
```{r}
Filmvorführungen <- df_GV_Eintritt|>
  distinct(Datum,.keep_all = T)|>
  filter(Datum == c_Date[ii])|>
  select(`Gewinn/Verlust [CHF]`)
```


```{r}
Filmvorführungen|>
  knitr::kable(digits = 2)
```

## Event

### Einnahmen

Beiträge von Mitveranstalter, Sponsoring for diesen Event.
```{r}
Eventeinnahmen <- Einnahmen_und_Ausgaben[["Einnahmen"]]|>
  filter(Kategorie == Einnahmen_und_Ausgaben$dropdown$`drop down`[1], Datum == c_Datum)|>
  select(Bezeichnung, Betrag)|>
  rename(`Betrag [CHF]` = Betrag)

Eventeinnahmen|>
  knitr::kable(digits = 2)
```

```{r}
Eventeinnahmen <- Eventeinnahmen|>
  reframe(`Summe [CHF]` = sum(`Betrag [CHF]`,na.rm = T))

Eventeinnahmen|>
  knitr::kable()

```




### Ausgaben
Als Eventausgaben müssen alle Ausgaben deklariert werden die nur für die jeweilige Filmforführung getätigt wurden. \

-   Ausgaben für die Spezialpreise die in der Datei **".../Kinoklub/input/Spezialpreisekiosk.xlsx"** erfast wurden.  \
-   Dekomaterial 
-   Spesen
-   ...



```{r}
Eventausgaben <- Einnahmen_und_Ausgaben[["Ausgaben"]]|>
  filter(Kategorie == Einnahmen_und_Ausgaben$dropdown$`drop down`[1], Spieldatum == c_Datum)|>
  select(Bezeichnung, Betrag)|>
  rename(`Betrag [CHF]` = Betrag)

Eventausgaben|>
  knitr::kable(digits = 2)
```


```{r}
Eventausgaben <- Eventausgaben|>
  reframe(`Summe [CHF]` = sum(`Betrag [CHF]`,na.rm = T))

Eventausgaben|>
  knitr::kable()
```

## Kiosk

### Einnahmen

#### Gewinn pro Artikel

```{r echo=FALSE}
df_temp <- df_Kiosk|>
  filter(Datum == c_Datum)|>
  select(-Datum)|>
  rename(`Kassiert [CHF]` = `Kassiert`,
         `Einkaufspreis [CHF]` =`Einkaufspreis`,
         `Verkaufspreis [CHF]`=`Verkaufspreis`)
```

```{r echo=FALSE}
df_temp|>
  filter(!is.na(Lieferant))|>
  rename(`Gewinn [CHF]` = Gewinn)|>
  knitr::kable()
```

```{r}
df_temp|>
  filter(!is.na(Lieferant))|>
  reframe(`Summe [CHF]` = sum(Gewinn, na.rm = T)|>round5Rappen())|>
  knitr::kable()
```


#### Umsatz
Verkaufsartikel ohne Lieferant
```{r echo=FALSE}
df_temp|>
  filter(is.na(Lieferant))|>
  rename(`Umsatz [CHF]` = Gewinn)|>
  knitr::kable()
```


```{r}
df_temp|>
  filter(is.na(Lieferant))|>
  reframe(`Summe [CHF]` = sum(Gewinn, na.rm = T)|>round5Rappen())|>
  knitr::kable()
```

### Ausgaben 
Summe von **Gewinn pro Artikel** und **Umsatz**

### Differenz
Die Einnahmen werden aus Gewinn pro Artikel und dem Umsatz für Spezialpreise berechnet.  
```{r echo=FALSE}
Kiosk <- df_Kiosk|>
  filter(Datum == c_Datum)|>
  reframe(`Summe [CHF]` = sum(Gewinn, na.rm = T)|>round5Rappen())

Kiosk|>
  knitr::kable(digits = 2)
```

## Kioskumsatz pro Gast

### Kioskumsatz aller Gäste

```{r echo=FALSE}
df_show |>
    filter(Datum == c_Datum)|>
  left_join(
    df_Eintritt |>
      group_by(Datum) |>
      reframe(`Besucher` = sum(Anzahl))|>
      left_join(df_Kiosk |>
                  group_by(Datum) |>
                  reframe(Umsatz = sum(Kassiert, na.rm = T)),
                by = join_by(Datum)
                ) |>
      mutate(`Umsatz pro Gast [CHF]` = (Umsatz / `Besucher`) |> round(2)),
  by = join_by(Datum)
  )|>
  mutate(Datum = paste0(lubridate::day(Datum),".", lubridate::month(Datum),".", lubridate::year(Datum)))|>
  filter(!is.na(`Suisa Nummer`))|>
    select(-Ende, -Saal, -Version, -Alter, -Datum, -Anfang, -Filmtitel, -`Suisa Nummer`)|>
  rename(`Umsatz [CHF]`= Umsatz)|>
  knitr::kable()

```


### Kioskumsatz pro zahlender Gast
```{r echo=FALSE}
df_show |>
  filter(Datum == c_Datum)|>
  left_join(
    df_Eintritt |>
      filter(Zahlend)|>
      group_by(Datum) |>
      reframe(`Besucher` = sum(Anzahl))|>
      left_join(df_Kiosk |>
                  group_by(Datum) |>
                  reframe(Umsatz = sum(Kassiert, na.rm = T)),
                by = join_by(Datum)
                ) |>
      mutate(`Umsatz pro Gast [CHF]` = (Umsatz / `Besucher`) |> round(2)),
  by = join_by(Datum)
  )|>
  filter(!is.na(`Suisa Nummer`))|>
  select(-Ende, -Saal, -Version, -Alter, -Datum, -Anfang, -Filmtitel, -`Suisa Nummer`)|>
  rename(`Umsatz [CHF]`= Umsatz)|>
  knitr::kable()
```



## Kasse
**Achtung!** \
Die Kioskkasse wird auch für Barauszahlung von stornierten Tickets genutzt. 
```{r}
Manko <- df_manko_uerberschuss|>
  filter(Datum == c_Datum)|>
  select(-Datum)|>
  rename(`Überschuss / Manko [CHF]` = `Überschuss / Manko`)

Manko|>
  knitr::kable(digits = 2)
```


## Gewinn / Verlust
```{r}
df_temp <- tibble(
  Bezeichnung = c("Flimvorführung", "Eventeinnahmen","Eventausgaben", "Kiosk", "Kasse: Manko / Überschuss"),
  `Betrag [CHF]` = c(Filmvorführungen|>pull(),
                     Eventeinnahmen|>pull(),
                     -(Eventausgaben|>pull()),
                     Kiosk|>pull(),
                     Manko|>pull()
  )
)

df_temp|>
  knitr::kable()
```

```{r}
df_temp|>
  reframe(`Gewinn / Verlust [CHF]`=sum(`Betrag [CHF]`, na.rm = T))|>
  knitr::kable()
```

\
\
\
\

