---
title: Abrechnung Filmvorführung
author: "Nadia Wagner"
output: html_document
---


```{r setup, include=FALSE}
knitr::opts_chunk$set(echo = TRUE)
act_date <- Sys.time()|>as.Date()
act_date <- paste0(day(act_date),".", month(act_date),".", year(act_date))
```

Bericht wurde am `r act_date` erstellt.

```{r variablen, include=FALSE}
ii <- 1
```

## Erfolg
Der Erfolg berechnet sich aus dem Gewinn der Eintritte und des Kiosks. 

```{r echo=FALSE}
df_mapping <- tibble(Datum = c_Date)|>
  mutate(user_Datum = paste0(day(Datum),".", month(Datum),".", year(Datum)),
         index = row_number())

```


```{r echo=FALSE}
c_Datum <- c_Date[ii]

c_suisa <- df_show|>
  filter(Datum == c_Date[ii])|>
  select(`Suisa Nummer`)|>
  pull()

```


```{r echo=FALSE}
df_GV_Vorfuehrung|>
  left_join(df_show,by = join_by(Datum, `Suisa Nummer`))|>
  filter(Datum == c_Datum & `Suisa Nummer` == c_suisa)|>
  arrange(Datum)|>
  mutate(Datum = paste0(lubridate::day(Datum),".", lubridate::month(Datum),".", lubridate::year(Datum)))|>
  select(Datum, Anfang, `Suisa Nummer`, Filmtitel, `Gewinn/Verlust [CHF]`)|>
  knitr::kable()
```


Im folgende wird die Abrechnung aufgrund der beiden Datensätze Kino-Eintritte und Kiosk-Umsatz erstellt. Die Datensätze sind von https://www.advance-ticket.ch/admin heruntergeladen worden.
```{r echo=FALSE}

c_verleiherabgaben <- df_verleiherabgaben|>
  filter(Datum == c_Datum & Suisa == c_suisa)|>
  select(`Abzug [%]`)|>
  pull()

df_show|>
  filter(Datum == c_Datum & `Suisa Nummer` == c_suisa)|>
  knitr::kable()
```


## Kino Eintritte

```{r echo=FALSE}

df_Eintritt|>
  filter(Datum == c_Datum & `Suisa Nummer` == c_suisa)|>
  select(Platzkategorie, Verkaufspreis, Anzahl, Umsatz)|>
  rename(`Umsatz [sFR]` = `Umsatz`,
         `Verkaufspreis [sFr]`=`Verkaufspreis`)|>
  knitr::kable()

```


Für diesen Film muss an den Verleiher **`r c_verleiherabgaben`%** des Ticket-Umsatz gezahlt werden. Die minimale Abgaben an den Verleiher ist **CHF 150.-**
Der Abgabeprozentsatz ist für jeden Film und Spielwoche mit dem jeweiligen Verleiher verhandelt.
```{r echo=FALSE}
df_GV_Eintritt|>
  filter(Datum == c_Datum & `Suisa Nummer` == c_suisa)|>
  select(-Datum,-Anfang,-`Suisa Nummer`,-Filmtitel)|>
  rename(`Umsatz [sFr]` = Umsatz
         )|>
    knitr::kable()


```


## Kiosk

```{r echo=FALSE}
df_Kiosk|>
  filter(Datum == c_Datum)|>
  select(-Betrag)|>
  rename(`Kassiert [sFR]` = `Kassiert`,
         `Einkaufspreis [sFr]` =`Einkaufspreis`,
         `Gewinn [sFr]` = `Gewinn`,
         `Verkaufspreis [sFr]`=`Verkaufspreis`)|>
  mutate(Datum = paste0(lubridate::day(Datum),".", lubridate::month(Datum),".", lubridate::year(Datum)))|>
  knitr::kable()

```


```{r echo=FALSE}
df_GV_Kiosk|>
  filter(Datum == c_Datum)|>
  mutate(Datum = paste0(lubridate::day(Datum),".", lubridate::month(Datum),".", lubridate::year(Datum)))|>
  knitr::kable()

```


# Gewinn/Verlust der Filmvorführung
```{r echo=FALSE}
df_GV_Vorfuehrung|>
  filter(Datum == c_Datum & `Suisa Nummer` == c_suisa)|>
  mutate(Datum = paste0(lubridate::day(Datum),".", lubridate::month(Datum),".", lubridate::year(Datum)))|>
  knitr::kable()
```





