---
title: "Abrechnung Filmvorführung"
output: 
  html_document:
    css: Kinoklub_dark.css
---

```{r setup, include=FALSE}
knitr::opts_chunk$set(echo = FALSE)
act_date <- Sys.time()|>as.Date()
act_date <- paste0(day(act_date),".", month(act_date),".", year(act_date))
```

Bericht wurde am `r act_date` erstellt.

```{r variablen, include=FALSE}
ii <- 5
```

```{r echo=FALSE}
df_mapping <- tibble(Datum = c_Date)|>
  mutate(user_Datum = paste0(day(Datum),".", month(Datum),".", year(Datum)),
         index = row_number())

c_Datum <- c_Date[ii]

c_suisa <- df_show|>
  filter(Datum == c_Date[ii])|>
  select(`Suisa Nummer`)|>
  pull()

c_verleiherabgaben <- df_verleiherabgaben|>
  filter(Datum == c_Datum & Suisa == c_suisa)|>
  select(`Abzug [%]`)|>
  pull()
```

## Übersicht 

```{r echo=FALSE}
df_temp <- df_show|>
  filter(Datum == c_Datum & `Suisa Nummer` == c_suisa)|>
  mutate(Anfang = paste0(lubridate::hour(Anfang),":", lubridate::minute(Anfang)|>as.character()|>formatC(format = "0", width = 2)|>str_replace(SPC,"0")),
         Datum = paste0(day(Datum),".",month(Datum),".",year(Datum))
         )|>
  select(-Saal)
```


```{r echo=FALSE}
df_temp|>
  knitr::kable(digits = 2)

```

```{r echo=FALSE}
if(df_Verleiher_Rechnnung$`keine Verleiherrechnung`[ii]) {
  writeLines("Achtung es gibt noch keine Verleiherabrechnung für diesen Film. Deshalb fehlen die Reklame- und Portokosten.\nDer Gewinn kann sich deshalb noch ändern.")
}

```

\
\
\

## Filmvorführung
### Kino Besucherzahlen und Umsatz

```{r echo=FALSE}
df_temp <- df_Eintritt|>
  filter(Datum == c_Datum & `Suisa Nummer` == c_suisa)|>
  select(Platzkategorie, Verkaufspreis, Anzahl, Umsatz)|>
  rename(`Film Umsatz [sFR]` = `Umsatz`)

df_temp|>
  knitr::kable()
```

```{r echo=FALSE}
df_temp|>
  reframe(`Film Umsatz [CHF]` = sum(`Film Umsatz [sFR]`, na.rm = T))|>
  knitr::kable()

```


### Filmabgaben
#### Verleiherrechnung

```{r echo=FALSE}
if(df_Verleiher_Rechnnung$`keine Verleiherrechnung`[ii]) {
  writeLines("Achtung es gibt noch keine Verleiherabrechnung für diesen Film.")
}else{
  df_Verleiher_Rechnnung |>
    slice(ii) |>
    select(Firmennamen, Betrag)|>
    knitr::kable(digits = 2)
}
```


```{r}
c_Verleiher_garantie <- df_verleiherabgaben|>
  filter(Datum == c_Datum )|>
  select(`Minimal Abzug`)|>
  pull()
```


#### Prozentualle Abgaben
Für diesen Film muss an den Verleiher **`r c_verleiherabgaben`%** des Ticket-Umsatz gezahlt werden. Die minimale Abgaben an den Verleiher ist **`r c_Verleiher_garantie`.- [CHF].**
Der Abgabeprozentsatz ist für jeden Film und Spielwoche mit dem jeweiligen Verleiher verhandelt.
```{r echo=FALSE}
df_temp <- df_GV_Eintritt|>
  filter(Datum == c_Datum & `Suisa Nummer` == c_suisa)|>
  mutate(`Total Abgaben [CHF]` = sum(`SUISA-Abzug [CHF]`,`Verleiher-Abzug [CHF]`,na.rm = T))|>
    select(-Datum,-Anfang,-`Suisa Nummer`,-Filmtitel)|>
  rename(`Umsatz [CHF]` = Brutto)
```

```{r}
df_temp|>
  rename(`SUISA-Vorabzug [CHF]` = `SUISA-Abzug [CHF]`)|>
  select(`SUISA-Vorabzug [CHF]`, `Verleiher-Abzug [CHF]`)|>
    knitr::kable(digits = 2)
```



#### Reklamematerial und Porto

```{r echo=FALSE}
if(df_Verleiher_Rechnnung$`keine Verleiherrechnung`[ii]) {
  writeLines("Achtung es gibt noch keine Verleiherabrechnung für diesen Film. Deshalb fehlen die Reklame- und Portokosten.")
  }
```

```{r echo=FALSE}
df_GV_Eintritt|>
  filter(Datum == c_Datum & `Suisa Nummer` == c_suisa)|>
  select(`Sonstige Kosten [CHF]`)|>
  rename(`Reklamematerial und Porto [CHF]` = `Sonstige Kosten [CHF]`)|>
  knitr::kable(digits = 2)
```

#### MWST auf Verleiherrechnung
```{r}
df_GV_Eintritt|>
  slice(ii)|>
  select(`MWST auf die Verleiherrechnung [CHF]`)|>
  knitr::kable(digits = 2)
```



### Differenz
```{r}
Filmvorführungen <- df_GV_Eintritt|>
  distinct(Datum,.keep_all = T)|>
  filter(Datum == c_Date[ii])|>
  select(`Gewinn/Verlust [CHF]`)
```


```{r}
Filmvorführungen|>
  knitr::kable(digits = 2)
```

\

## Event
### Einnahmen

Beiträge von Mitveranstalter, Sponsoring for diesen Event.
```{r}
Eventeinnahmen <- Einnahmen_und_Ausgaben$Einnahmen|>
  filter(Kategorie == Einnahmen_und_Ausgaben$dropdown$`drop down`[1], Datum == c_Datum)|>
  select(Bezeichnung, Betrag)|>
  rename(`Betrag [CHF]` = Betrag)

Eventeinnahmen|>
  knitr::kable(digits = 2)
```

```{r}
Eventeinnahmen <- Eventeinnahmen|>
  reframe(`Summe [CHF]` = sum(`Betrag [CHF]`,na.rm = T))

Eventeinnahmen|>
  knitr::kable()

```


### Ausgaben
Alle Ausgaben die für diesen Event, z.B. Ausgaben für Spezialverkaufsartikel, Deko, Flyer, ...  \

```{r}
Eventausgaben <- Einnahmen_und_Ausgaben$Ausgaben|>
  filter(Kategorie == Einnahmen_und_Ausgaben$dropdown$`drop down`[1], Spieldatum == c_Datum)|>
  select(Bezeichnung, Betrag)|>
  rename(`Betrag [CHF]` = Betrag)

Eventausgaben|>
  knitr::kable(digits = 2)
```


```{r}
Eventausgaben <- Eventausgaben|>
  reframe(`Summe [CHF]` = sum(`Betrag [CHF]`,na.rm = T))

Eventausgaben|>
  knitr::kable()
```

### Differenz
```{r}
df_temp <- tibble(Bezeichnung = c("Einnahmen","Ausgaben"),
       `Betrag [CHF]` = c(Eventeinnahmen|>pull(),
                          -Eventausgaben|>pull()
                          )
       )

df_temp|>
  knitr::kable()
```


```{r}
Event <- df_temp|>
  reframe(`Betrag [CHF]` = sum(`Betrag [CHF]`, na.rm = T))

Event|>
  knitr::kable()
```

\

## Kiosk
### Einnahmen
#### Gewinn pro Artikel

```{r echo=FALSE}
df_temp <- df_Kiosk|>
  filter(Datum == c_Datum)|>
  select(-Datum)|>
  rename(`Kassiert [CHF]` = `Kassiert`,
         `Einkaufspreis [CHF]` =`Einkaufspreis`,
         `Verkaufspreis [CHF]`=`Verkaufspreis`)
```

```{r echo=FALSE}
df_temp1 <-  df_temp|>
  filter(!is.na(Lieferant))|>
  rename(`Gewinn [CHF]` = Gewinn)

df_temp1|>
  knitr::kable()
```

```{r}
df_temp1 <- df_temp1|>
  filter(!is.na(Lieferant))|>
  reframe(`Summe [CHF]` = sum(`Gewinn [CHF]`, na.rm = T)|>round5Rappen())

df_temp1|>
  knitr::kable()
```


#### Umsatz Spezialverkaufsartikel
Verkaufsartikel ohne Lieferant
```{r echo=FALSE}
df_temp2 <- df_temp|>
  filter(is.na(Lieferant))|>
  rename(`Umsatz [CHF]` = Gewinn)

df_temp2|>
  knitr::kable()
```


```{r}
df_temp2 <- df_temp|>
  filter(is.na(Lieferant))|>
  reframe(`Summe [CHF]` = sum(Gewinn, na.rm = T)|>round5Rappen())

df_temp2|>
  knitr::kable()
```

### Ausgaben 
Die Ausgaben für deb Spezialartikel müssen mit den Eventausgaben verrechnet werden.\ 

### Differenz
Achtung!\
Die Kioskkasse wird auch für Barauszahlung von stornierten Tickets genutzt. 
```{r echo=FALSE}
Manko <- df_manko_uerberschuss|>
  filter(Datum == c_Datum)|>
  select(-Datum)|>
  rename(`Summe [CHF]` = `Überschuss / Manko`)
```


```{r echo=FALSE}
df_temp <- bind_cols(tibble(Bezeichnung = c("Gewinn por Artikel", "Umsatz", "Manko / Überschuss")), 
                     bind_rows(df_temp1, df_temp2,Manko)
                     )|>
  rename(`Betrag [CHF]` = `Summe [CHF]`)

df_temp|>
  knitr::kable()
```


```{r echo=FALSE}
Kiosk <- df_temp|>
  reframe(`Summe [CHF]` = sum(`Betrag [CHF]`, na.rm = T)|>round5Rappen())

Kiosk|>
  knitr::kable()
```

\

## Gewinn / Verlust
```{r}
df_temp <- tibble(
  Bezeichnung = c("Flimvorführung", "Event", "Kiosk"),
  `Betrag [CHF]` = c(Filmvorführungen|>pull(),
                     Event|>pull(),
                     Kiosk|>pull()
  )
)

df_temp|>
  knitr::kable()
```

```{r}
df_temp|>
  reframe(`Gewinn / Verlust [CHF]`=sum(`Betrag [CHF]`, na.rm = T))|>
  knitr::kable()
```

\
\
\
\

