---
title: "Detallierte Jahresabrechnung Kinoklub"
output: 
  html_document:
    css: Kinoklub_dark.css
---

```{r setup, include=FALSE}
knitr::opts_chunk$set(echo = FALSE)
act_date <- Sys.time()|>as.Date()
act_date <- paste0(lubridate::day(act_date),".", lubridate::month(act_date),".", lubridate::year(act_date))
```

Bericht wurde am `r act_date` erstellt.

## Kino Vorführungen
### Einnahmen Ticketverkauf
```{r}
df_Eintritt|>
  filter(Zahlend)|>
  group_by(Platzkategorie)|>
  reframe(`Betrag [CHF]` = sum(Umsatz))|>
  arrange(desc(`Betrag [CHF]`))|>
  knitr::kable()
```


```{r}
df_Eintritt|>
  reframe(`Summe [CHF]` = sum(Umsatz))|>
  arrange(desc(`Summe [CHF]`))|>
  knitr::kable()
  
```


### Ausgaben für Vorführungen
#### Suisaabgaben

```{r}
df_GV_Eintritt|>
  arrange(Datum)|>
  mutate(Datum = paste0(day(Datum),".",month(Datum),".",year(Datum)))|>
  select(Datum,Filmtitel,`SUISA-Abzug [CHF]`)|>
  knitr::kable()
```


```{r}
df_GV_Eintritt|>
  select(Datum, Filmtitel, `SUISA-Abzug [CHF]`)|>
  reframe(`Summe [CHF]` = sum(`SUISA-Abzug [CHF]`))|>
  knitr::kable()
```

#### Verleigerabgaben

```{r}
df_GV_Eintritt|>
  arrange(Datum)|>
  mutate(Datum = paste0(day(Datum),".",month(Datum),".",year(Datum)))|>
  select(Datum,Filmtitel,`Verleiher-Abzug [CHF]`)|>
  knitr::kable()
```

```{r}
df_GV_Eintritt|>
  select(Datum, Filmtitel, `Verleiher-Abzug [CHF]`)|>
  reframe(`Summe [CHF]` = sum(`Verleiher-Abzug [CHF]`))|>
  knitr::kable()
```


#### Nebenkosten
Die Nebenkosten enthalten Porto und Verpackung sowie Filmplakate. 
```{r echo=FALSE}
if(sum(df_keine_Rechnnung$`keine Verleiherrechnung`)>0) {
  writeLines("Achtung es sind noch nicht alle Filmabrechnungen vorhanden. Die Sonstigen Ausgaben können sich demnach noch ändern.")
}
```

```{r}
df_GV_Eintritt|>
  arrange(Datum)|>
  mutate(Datum = paste0(day(Datum),".",month(Datum),".",year(Datum)))|>
  select(Datum,Filmtitel,`Sonstige Kosten [CHF]`)|>
  knitr::kable()
```

```{r}
df_GV_Eintritt|>
  select(Datum, Filmtitel, `Sonstige Kosten [CHF]`)|>
  reframe(`Summe [CHF]` = sum(`Sonstige Kosten [CHF]`,na.rm = T))|>
  knitr::kable()
```

#### MWST auf Verleiherleistungen
```{r}
tibble(Bezeichnung = "MWST auf Verleiherleistungen",
       df_GV_Eintritt |>
         select(`MWST auf die Verleiherrechnung [CHF]`) |>
         reframe(`Betrag [CHF]` = sum(`MWST auf die Verleiherrechnung [CHF]`))
) |>
  knitr::kable()
```


### Gewinn / Verlust aus Vorführungen
```{r}
df_GV_Eintritt|>
  select(Datum, Filmtitel, `Gewinn/Verlust [CHF]`)|>
  reframe(`Summe [CHF]` = sum(`Gewinn/Verlust [CHF]`))|>
  knitr::kable()
```


## Kiosk
### Einahmen

```{r}
df_Kiosk|>
  group_by(Verkaufsartikel)|>
  reframe(Anzahl = sum(Anzahl),
          `Betrag [CHF]` = sum(Betrag))|>
  arrange(desc(`Betrag [CHF]`))|>
  knitr::kable()
```

```{r}
df_Kiosk|>
  reframe(`Summe [CHF]` = sum(Betrag))|>
  arrange(desc(`Summe [CHF]`))|>
  knitr::kable()
```


### Ausgaben
Einkauf Verkaufsartikel
```{r echo=FALSE}
Einnahmen_und_Ausgaben[["Ausgaben"]]|>
  filter(Kategorie == "Kiosk")|>
    arrange(Datum)|>   mutate(Datum = paste0(day(Datum),".",month(Datum),".",year(Datum)))|>
  select(Datum, Bezeichnung, Betrag)|>
  rename(`Betrag [CHF]` = Betrag)|>
  knitr::kable()
```

```{r}
Einnahmen_und_Ausgaben[["Ausgaben"]]|>
  filter(Kategorie == "Kiosk")|>
  reframe(`Summe [CHF]` = sum(Betrag))|>
  knitr::kable()
```


### Differenz
```{r}
df_temp <- df_Kiosk|>
  reframe(`Betrag [CHF]` = sum(Betrag))|>
  arrange(desc(`Betrag [CHF]`))-
  Einnahmen_und_Ausgaben[["Ausgaben"]]|>
  filter(Kategorie == "Kiosk")|>
  reframe(`Betrag [CHF]` = sum(Betrag))

df_temp|>
  knitr::kable()

```



## Werbung
### Einnahmen
```{r echo=FALSE}
Einnahmen_und_Ausgaben[["Einnahmen"]]|>
  filter(Kategorie == "Werbung")|>
  select(Datum, Firmennamen , Betrag)|>
  rename(`Betrag [CHF]` = Betrag)|>
    arrange(Datum)|>   mutate(Datum = paste0(day(Datum),".",month(Datum),".",year(Datum)))|>
  knitr::kable()

```

```{r echo=FALSE}
Einnahmen_und_Ausgaben[["Einnahmen"]]|>
  filter(Kategorie == "Werbung")|>
  reframe(`Summe [CHF]` = sum(Betrag))|>
  knitr::kable()

```

### Ausgaben
```{r echo=FALSE}
Einnahmen_und_Ausgaben[["Ausgaben"]]|>
  filter(Kategorie == "Werbung")|>
  select(Datum, Bezeichnung , Firmennamen, Betrag)|>
    arrange(Datum)|>   mutate(Datum = paste0(day(Datum),".",month(Datum),".",year(Datum)))|>
  rename(`Betrag [CHF]` = Betrag)|>
  knitr::kable()

```

```{r echo=FALSE}
Einnahmen_und_Ausgaben[["Ausgaben"]]|>
  filter(Kategorie == "Werbung")|>
  reframe(`Summe [CHF]` = sum(Betrag))|>
  knitr::kable()

```

### Differenz
```{r}

(Einnahmen_und_Ausgaben[["Einnahmen"]]|>
  filter(Kategorie == "Werbung")|>
  reframe(`Betrag [CHF]` = sum(Betrag)) - 
  Einnahmen_und_Ausgaben[["Ausgaben"]]|>
  filter(Kategorie == "Werbung")|>
  reframe(`Betrag [CHF]` = sum(Betrag)))|>
  knitr::kable()


```



## Vermietungen 

### Einnahmen
```{r echo=FALSE}
Einnahmen_und_Ausgaben[["Einnahmen"]]|>
  filter(Kategorie == "Vermietung")|>
  select(Datum, Bezeichnung, Betrag)|>
    arrange(Datum)|>   mutate(Datum = paste0(day(Datum),".",month(Datum),".",year(Datum)))|>
  rename(`Betrag [CHF]` = Betrag)|>
  knitr::kable()

```

```{r echo=FALSE}
Einnahmen_und_Ausgaben[["Einnahmen"]]|>
  filter(Kategorie == "Vermietung")|>
  reframe(`Summe [CHF]`=sum(Betrag))|>
  knitr::kable()

```

### Ausgaben
```{r echo=FALSE}
Einnahmen_und_Ausgaben[["Ausgaben"]]|>
  filter(Kategorie == "Vermietung")|>
  select(Datum, Bezeichnung, Betrag)|>
  rename(`Betrag [CHF]` = Betrag)|>
  arrange(Datum)|>   
  mutate(Datum = paste0(day(Datum),".",month(Datum),".",year(Datum)))|>
  knitr::kable()

```

```{r echo=FALSE}
Einnahmen_und_Ausgaben[["Ausgaben"]]|>
  filter(Kategorie == "Vermietung")|>
  reframe(`Summe [CHF]`=sum(Betrag))|>
  knitr::kable()

```

### Differenz
```{r}
(Einnahmen_und_Ausgaben[["Einnahmen"]]|>
  filter(Kategorie == "Vermietung")|>
  reframe(`Betrag [CHF]`=sum(Betrag))-
  Einnahmen_und_Ausgaben[["Ausgaben"]]|>
  filter(Kategorie == "Vermietung")|>
  reframe(`Betrag [CHF]`=sum(Betrag)))|>
  knitr::kable()
  
```

## Personalaufwand
```{r echo=FALSE}
Einnahmen_und_Ausgaben[["Ausgaben"]]|>
  filter(Kategorie == "Personalaufwand")|>
  select(Datum, Bezeichnung,Betrag)|>
  group_by(Bezeichnung)|>
  rename(`Betrag [CHF]` = Betrag)|>
  arrange(Datum)|>
  mutate(Datum = paste0(day(Datum),".",month(Datum),".",year(Datum)))|>
  knitr::kable()

```

```{r echo=FALSE}
Einnahmen_und_Ausgaben[["Ausgaben"]]|>
  filter(Kategorie == "Personalaufwand")|>
  reframe(`Summe [CHF]` = sum(Betrag))|>
  knitr::kable()

```

## Sonstiges

### Einnahmen
```{r echo=FALSE}
Einnahmen_und_Ausgaben[["Einnahmen"]]|>
  filter(Kategorie == "Sonstige Einnahmen")|>
  select(Datum, Bezeichnung,Betrag)|>
  rename(`Betrag [CHF]` = Betrag)|>
  arrange(Datum)|>   
  mutate(Datum = paste0(day(Datum),".",month(Datum),".",year(Datum)))|>
  knitr::kable()

```

```{r echo=FALSE}
Einnahmen_und_Ausgaben[["Einnahmen"]]|>
  filter(Kategorie == "Sonstige Einnahmen")|>
  reframe(`Summe [CHF]` = sum(Betrag))|>
  knitr::kable()

```

### Ausgaben
```{r echo=FALSE}
Einnahmen_und_Ausgaben[["Ausgaben"]]|>
  filter(Kategorie == "Sonstige Ausgaben")|>
  select(Datum, Bezeichnung,Betrag)|>
  rename(`Betrag [CHF]` = Betrag)|>
  arrange(Datum)|>
  arrange(Datum)|>   mutate(Datum = paste0(day(Datum),".",month(Datum),".",year(Datum)))|>
  knitr::kable()

```

```{r echo=FALSE}
Einnahmen_und_Ausgaben[["Ausgaben"]]|>
  filter(Kategorie == "Sonstige Ausgaben")|>
  reframe(`Summe [CHF]` = sum(Betrag))|>
  knitr::kable()

```

### Differenz
```{r}
(Einnahmen_und_Ausgaben[["Einnahmen"]]|>
  filter(Kategorie == "Sonstige Einnahmen")|>
  reframe(`Betrag [CHF]` = sum(Betrag))-
  Einnahmen_und_Ausgaben[["Ausgaben"]]|>
  filter(Kategorie == "Sonstige Ausgaben")|>
  reframe(`Betrag [CHF]` = sum(Betrag)))|>
  knitr::kable()

```


## Gewinn / Verlust

```{r echo=FALSE}
if(sum(df_keine_Rechnnung$`keine Verleiherrechnung`)>0) {
  writeLines("Achtung es sind noch nicht alle Filmabrechnungen vorhanden. Die Einnahmen aus dem Ticketverkauf werden sich noch ändern.")
}

```

```{r}
df_temp <- tibble(
  Kategorie = c("Ticketverkauf", "Kiosk", "Werbung", "Vermietung", "Personalaufwand","Sonstiges"),
  `Betrag [CHF]` = c(
    df_GV_Eintritt |>
      select(Datum, Filmtitel, `Gewinn/Verlust [CHF]`) |>
      reframe(`Betrag [CHF]` = sum(`Gewinn/Verlust [CHF]`)) |>
      pull(),
    (
      df_Kiosk |>
        reframe(`Betrag [CHF]` = sum(Betrag)) |>
        arrange(desc(`Betrag [CHF]`)) -
        Einnahmen_und_Ausgaben[["Ausgaben"]] |>
        filter(Kategorie == "Kiosk") |>
        reframe(`Betrag [CHF]` = sum(Betrag))
    ) |>
      pull(),
    (
      Einnahmen_und_Ausgaben[["Einnahmen"]] |>
        filter(Kategorie == "Werbung") |>
        reframe(`Betrag [CHF]` = sum(Betrag)) -
        Einnahmen_und_Ausgaben[["Ausgaben"]] |>
        filter(Kategorie == "Werbung") |>
        reframe(`Betrag [CHF]` = sum(Betrag))
    ) |>
      pull(),
    (
      Einnahmen_und_Ausgaben[["Einnahmen"]] |>
        filter(Kategorie == "Vermietung") |>
        reframe(`Betrag [CHF]` = sum(Betrag)) -
        Einnahmen_und_Ausgaben[["Ausgaben"]] |>
        filter(Kategorie == "Vermietung") |>
        reframe(`Betrag [CHF]` = sum(Betrag))
    ) |>
      pull(),-(
        Einnahmen_und_Ausgaben[["Ausgaben"]] |>
          filter(Kategorie == "Personalaufwand") |>
          reframe(`Summe [CHF]` = sum(Betrag)) |>
          pull()
      ),
    (
      Einnahmen_und_Ausgaben[["Einnahmen"]] |>
        filter(Kategorie == "Sonstige Einnahmen") |>
        reframe(`Betrag [CHF]` = sum(Betrag)) -
        Einnahmen_und_Ausgaben[["Ausgaben"]] |>
        filter(Kategorie == "Sonstige Ausgaben") |>
        reframe(`Betrag [CHF]` = sum(Betrag))
    ) |>
      pull()
  )
) 


df_temp|>
  knitr::kable()

```

```{r}
df_temp|>
  reframe("Gewinn / Verlust [CHF]" = sum(`Betrag [CHF]`))|>
  knitr::kable()
```


\
\
\
\
\
\
