---
title: "Detallierte Jahresabrechnung Kinoklub"
output: 
  html_document:
    css: Kinoklub_dark.css
---

```{r setup, include=FALSE}
knitr::opts_chunk$set(echo = FALSE)
act_date <- Sys.time()|>as.Date()
act_date <- paste0(lubridate::day(act_date),".", lubridate::month(act_date),".", lubridate::year(act_date))
```

Bericht wurde am `r act_date` erstellt.

## Filmvorführungen

### Eintritte

### Einnahmen Ticketverkauf
```{r}
df_temp <- df_Eintritt|>
  group_by(Platzkategorie, Verkaufspreis)|>
  reframe(Anzahl = sum(Anzahl),
          `Umsatz [CHF]` = sum(Umsatz, na.rm = T))|>
  arrange(desc(Verkaufspreis))

df_temp|>
  knitr::kable()
```


```{r}
df_temp <- df_temp|>
  reframe(`Summe [CHF]` = sum(`Umsatz [CHF]`, na.rm = T))|>
  arrange(desc(`Summe [CHF]`))


df_temp|>
  knitr::kable()
  
```


### Abgaben Ticketverkauf
#### Suisaabgaben

```{r}
df_GV_Eintritt|>
  arrange(Datum)|>
  mutate(Datum = paste0(day(Datum),".",month(Datum),".",year(Datum)))|>
  select(Datum,Filmtitel,`SUISA-Abzug [CHF]`)|>
  knitr::kable()
```


```{r}
df_GV_Eintritt|>
  select(Datum, Filmtitel, `SUISA-Abzug [CHF]`)|>
  reframe(`Summe [CHF]` = sum(`SUISA-Abzug [CHF]`, na.rm = T))|>
  knitr::kable()
```

#### Verleiherabgaben

```{r}
df_GV_Eintritt|>
  arrange(Datum)|>
  mutate(Datum = paste0(day(Datum),".",month(Datum),".",year(Datum)))|>
  select(Datum,Filmtitel,`Verleiher-Abzug [CHF]`)|>
  knitr::kable()
```

```{r}
df_GV_Eintritt|>
  select(Datum, Filmtitel, `Verleiher-Abzug [CHF]`)|>
  reframe(`Summe [CHF]` = sum(`Verleiher-Abzug [CHF]`)|>round5Rappen())|>
  knitr::kable()
```


#### Nebenkosten
Die Nebenkosten enthalten Porto und Verpackung sowie Filmplakate. 
```{r echo=FALSE}
if(sum(df_keine_Rechnnung$`keine Verleiherrechnung`)>0) {
  writeLines("Achtung es sind noch nicht alle Filmabrechnungen vorhanden. Die Sonstigen Ausgaben können sich demnach noch ändern.")
}
```

```{r}
df_temp <- df_GV_Eintritt|>
  arrange(Datum)|>
  mutate(Datum = paste0(day(Datum),".",month(Datum),".",year(Datum)))|>
  select(Datum,Filmtitel,`Sonstige Kosten [CHF]`)
```

```{r}
df_temp|>
  mutate(`Sonstige Kosten [CHF]` = `Sonstige Kosten [CHF]`|>round5Rappen())|>
  knitr::kable()
```


```{r}
df_GV_Eintritt|>
  select(Datum, Filmtitel, `Sonstige Kosten [CHF]`)|>
  mutate(`Sonstige Kosten [CHF]` = `Sonstige Kosten [CHF]`|>round5Rappen())|>
  reframe(`Summe [CHF]` = sum(`Sonstige Kosten [CHF]`,na.rm = T)|>round5Rappen())|>
  knitr::kable()
```

#### MWST auf Verleiherleistungen
```{r}
tibble(Bezeichnung = "MWST auf Verleiherleistungen",
       df_GV_Eintritt |>
         select(`MWST auf die Verleiherrechnung [CHF]`) |>
         reframe(`Betrag [CHF]` = sum(`MWST auf die Verleiherrechnung [CHF]`)|>round5Rappen())
) |>
  knitr::kable()
```


### Differenz
```{r}
Filmvorführungen <- df_GV_Eintritt|>
  select(Datum, Filmtitel, `Gewinn/Verlust [CHF]`)|>
  reframe(`Summe [CHF]` = sum(`Gewinn/Verlust [CHF]`, na.rm = T)|>round5Rappen())

Filmvorführungen|>
  knitr::kable(digits = 2)
```


## Event
### Eventeinnahmen
Einnahmen für den Event, z.B. Beiträgemitveranstalter, Eventsponsoring, ...
```{r}
df_temp <- Einnahmen_und_Ausgaben$Einnahmen|>
  filter(Kategorie == Einnahmen_und_Ausgaben$dropdown$`drop down`[1])|>
  select(Bezeichnung, Betrag)|>
  rename(`Betrag [CHF]` = Betrag)

df_temp|>
  knitr::kable()
```

```{r}
df_temp <- df_temp|>
  reframe(`Summe [CHF]` = sum(`Betrag [CHF]`,na.rm = T))


df_temp|>
  knitr::kable(digits = 2)
```

### Eventausgaben
Alle Ausgaben die für den Event, z.B. Werbung, Esswaren, Spesen, ...
```{r}
df_temp1 <-  Einnahmen_und_Ausgaben$Ausgaben|>
  filter(Kategorie == Einnahmen_und_Ausgaben$dropdown$`drop down`[1])|>
  select(Bezeichnung, Betrag)|>
  rename(`Betrag [CHF]` = Betrag)

df_temp1|>
  knitr::kable()
```


```{r}
df_temp1 <- df_temp1|>
  reframe(`Summe [CHF]` = sum(`Betrag [CHF]`,na.rm = T))


df_temp1|>
  knitr::kable(digits = 2)
```

### Differenz 
```{r}
Event <- df_temp - df_temp1

Event|>
  knitr::kable()

```


## Kiosk
### Einahmen

```{r}
KioskEinnahmen <- df_Kiosk|>
  group_by(Verkaufsartikel, Verkaufspreis)|>
  reframe(Anzahl = sum(Anzahl),
          `Betrag [CHF]` = sum(Kassiert, na.rm = T))|>
  arrange(desc(`Betrag [CHF]`))

KioskEinnahmen|>
  knitr::kable()
```

```{r}
KioskEinnahmen <- KioskEinnahmen|>
  reframe(`Summe [CHF]` = sum(`Betrag [CHF]`))|>
  arrange(desc(`Summe [CHF]`))

KioskEinnahmen|>
  knitr::kable(digits = 2)
```


### Ausgaben
#### Einkauf Getränke
Die Getränke werden gemeinsam mit der Theaterbar eingekauft und der Lieferant ist Schüwo. 
```{r}
EinkaufGetränke <- df_Kiosk|>
  filter(Lieferant == "Schüwo")|>
  group_by(Verkaufsartikel, Verkaufspreis, Einkaufspreis)|>
  reframe(Anzahl = sum(Anzahl),
          `Betrag [CHF]` = sum(Anzahl  * Einkaufspreis, na.rm = T))|>
  arrange(desc(Anzahl))

EinkaufGetränke|>
  knitr::kable()
```

```{r}
EinkaufGetränke <- EinkaufGetränke|>
  reframe(`Summe [CHF]` = sum(`Betrag [CHF]`, na.rm = T))

EinkaufGetränke|>
  knitr::kable()
```


#### Einkauf Kino
```{r echo=FALSE}
EinkaufKino <- Einnahmen_und_Ausgaben$Ausgaben|>
  filter(Kategorie == Einnahmen_und_Ausgaben$dropdown$`drop down`[2])|>
    arrange(Datum)|>   mutate(Datum = paste0(day(Datum),".",month(Datum),".",year(Datum)))|>
  select(Datum, Bezeichnung, Betrag)|>
  rename(`Betrag [CHF]` = Betrag)

EinkaufKino|>
  knitr::kable()
```

```{r}
EinkaufKino <- EinkaufKino|>
  reframe(`Summe [CHF]` = sum(`Betrag [CHF]`, na.rm = T))

EinkaufKino|>  
  knitr::kable()
```

### Kasse
**Achtung!** \
Die Kioskkasse wird auch für Barauszahlung von stornierten Tickets genutzt. 
```{r}
df_temp <- df_manko_uerberschuss|>
  left_join(df_Eintritt |>
              distinct(Filmtitel, .keep_all = T) |>
              select(Filmtitel, Datum),
            by = "Datum"
            ) |>
  select(Datum, Filmtitel, `Überschuss / Manko`) |>
  rename(`Überschuss / Manko [CHF]` = `Überschuss / Manko`) |>
  mutate(Datum = paste0(day(Datum), ".", month(Datum), ".", year(Datum))) 

df_temp|>
  knitr::kable()
```

```{r}
Kasse <- df_temp|>
  select(-Datum)|>
  reframe(`Überschuss / Manko [CHF]` = sum(`Überschuss / Manko [CHF]`, na.rm = T))

Kasse|>
  knitr::kable(digits = 2)
```


### Differenz
```{r}
Kiosk <- tibble(Bezeichnung = c("Einnahmen","Einkauf Getränke", "Einkauf Kino", "Kasse: Manko/Überschuss"),
                `Betrag [CHF]` = c(KioskEinnahmen|>pull(),
                                   -(EinkaufGetränke|>pull()),
                                   -(EinkaufKino|>pull()),
                                   Kasse|>pull()
                                   )
                )

Kiosk|>
  knitr::kable()

```

```{r}
Kiosk <- Kiosk|>
  reframe(`Summe [CHF]` = sum(`Betrag [CHF]`,na.rm = T))

Kiosk|>
  knitr::kable()
```

## Saldo Kassa
```{r}
df_temp <- df_KassaSaldo|>
  mutate(`Filmvorführung oder Verkauf` = if_else(is.na(Filmtitel), "Verkauf", Filmtitel)
         )|>
  select(Datum, `Filmvorführung oder Verkauf`, Saldo)|>
  rename(`Saldo [CHF]` = Saldo)

df_temp|>
  knitr::kable()
```


```{r}
df_temp|>
  reframe(`Summe [CHF]` = sum(`Saldo [CHF]`, na.rm = T))|>
  knitr::kable()
```





## Abos / Kinogutscheine
Kurzfristiges zinsloses Fremd-Kapital.  

### Einnahmen
#### Abos
```{r}
df_Abo_Verkauf|>
  mutate(Datum = paste0(day(Datum),".", month(Datum), ".", year(Datum)))|>
  knitr::kable()
```


```{r}
df_temp <- df_Abo_Verkauf|>
  reframe(`Summ der Anzahl` = sum(Anzahl),
          `Summe Betrag [CHF]` = sum(Betrag)
         )

df_temp|>
  knitr::kable()
```

#### Kinogutscheine
```{r}
df_Kinogutschein_Verkauf|>
  mutate(Datum = paste0(day(Datum),".", month(Datum), ".", year(Datum)))|>
  knitr::kable()
```

```{r}
df_temp1 <- df_Kinogutschein_Verkauf|>
  reframe(`Summ der Anzahl` = sum(Anzahl),
          `Summe Betrag [CHF]` = sum(Betrag)
         )

df_temp1|>
  knitr::kable()
```

#### Summe
```{r}
df_temp <- bind_rows(df_temp, df_temp1)
df_temp|>
  knitr::kable()

```

```{r}
AboGutscheinEinahmen <- df_temp|>
  reframe(`Summe [CHF]` = sum(`Summe Betrag [CHF]`, na.rm = T))

AboGutscheinEinahmen|>
  knitr::kable()
```

### Eingelöst
#### Abos
```{r}
df_temp1 <- df_Eintritt |>
  mutate(Datum = paste0(day(Datum),".", month(Datum), ".", year(Datum)))|>
  filter(str_detect(Platzkategorie, "Abo")) |>
    group_by(Datum, Platzkategorie, Verkaufspreis)|>
  reframe(Anzahl = sum(Anzahl),
          `Umsatz [CHF]` = sum(Umsatz))

df_temp1|>
  knitr::kable()
```


```{r}
df_temp1 <- df_temp1|>
  reframe(`Summe [CHF]` = sum(`Umsatz [CHF]`, na.rm = T))

df_temp1|>
  knitr::kable()
```

#### Kinogutscheine 
```{r}
df_temp2 <- df_Kinogutschein_Eingeloest|>
   mutate(Datum = paste0(day(Datum),".", month(Datum), ".", year(Datum)))|>
  select(Datum, Filmtitel, Verkaufsartikel, Einzelpreis, Anzahl, Betrag)|>
  rename(`Betrag [CHF]` = Betrag)

df_temp2|>
  knitr::kable()
```

```{r}
df_temp2 <- df_temp2|>
  reframe(`Summe [CHF]` = sum( abs(`Betrag [CHF]`), na.rm = F))

df_temp2|>
  knitr::kable()
```



### Kurzfristiges zinsloses Fremd-Kapital
```{r}
df_temp <- bind_cols(tibble(Bezeichnung = c("Verkaufte Abos", "Verkaufte Kinogutscheine","Eingelöste Abos", "Eingelöste Kinogutscheine")),
          bind_rows(df_Abo_Verkauf|>
                      reframe(`Summe [CHF]` = -sum(Betrag,na.rm = T)),
                    df_Kinogutschein_Verkauf|>
                      reframe(`Summe [CHF]` = -sum(Betrag,na.rm = T)),
                    df_temp1, 
                    df_temp2)
          )|>
  rename(`Betrag [CHF]` = `Summe [CHF]`)

df_temp|>
  knitr::kable()
```

```{r}
df_temp|>
  reframe(`Summe [CHF]` = sum(`Betrag [CHF]`, na.rm = T))|>
  knitr::kable()
```


## Werbung
### Einnahmen
```{r echo=FALSE}


Einnahmen_und_Ausgaben$Einnahmen|>
  filter(Kategorie == Einnahmen_und_Ausgaben$dropdown$`drop down`[7])|>
  select(Datum, Firmennamen , Betrag)|>
  rename(`Betrag [CHF]` = Betrag)|>
    arrange(Datum)|>   
  mutate(Datum = paste0(day(Datum),".",month(Datum),".",year(Datum)))|>
  knitr::kable()

```

```{r echo=FALSE}
Einnahmen_und_Ausgaben$Einnahmen|>
  filter(Kategorie == Einnahmen_und_Ausgaben$dropdown$`drop down`[7])|>
  reframe(`Summe [CHF]` = sum(Betrag))|>
  knitr::kable()

```

### Ausgaben
```{r echo=FALSE}
Einnahmen_und_Ausgaben$Ausgaben|>
  filter(Kategorie == Einnahmen_und_Ausgaben$dropdown$`drop down`[7])|>
  select(Datum, Bezeichnung , Firmennamen, Betrag)|>
    arrange(Datum)|>   
  mutate(Datum = paste0(day(Datum),".",month(Datum),".",year(Datum)))|>
  rename(`Betrag [CHF]` = Betrag)|>
  knitr::kable()

```

```{r echo=FALSE}
Einnahmen_und_Ausgaben$Ausgaben|>
  filter(Kategorie == Einnahmen_und_Ausgaben$dropdown$`drop down`[7])|>
  reframe(`Summe [CHF]` = sum(Betrag))|>
  knitr::kable()

```

### Differenz
```{r}

Werbung <- (Einnahmen_und_Ausgaben$Einnahmen|>
  filter(Kategorie == Einnahmen_und_Ausgaben$dropdown$`drop down`[7])|>
  reframe(`Betrag [CHF]` = sum(Betrag, na.rm = T)) - 
  Einnahmen_und_Ausgaben$Ausgaben|>
  filter(Kategorie == Einnahmen_und_Ausgaben$dropdown$`drop down`[7])|>
  reframe(`Betrag [CHF]` = sum(Betrag, na.rm = T)))

Werbung|>
  knitr::kable()
```



## Vermietungen 

### Einnahmen
```{r echo=FALSE}
df_temp <- Einnahmen_und_Ausgaben$Einnahmen|>
  filter(Kategorie == "Vermietung")|>
  select(Datum, Bezeichnung, Betrag)|>
    arrange(Datum)|>   
  mutate(Datum = paste0(day(Datum),".",month(Datum),".",year(Datum)))|>
  rename(`Betrag [CHF]` = Betrag)

df_temp|>
  knitr::kable()

```

```{r echo=FALSE}
df_temp|>
  reframe(`Summe [CHF]`=sum(`Betrag [CHF]`, na.rm = T))|>
  knitr::kable()
```

### Ausgaben
```{r echo=FALSE}
df_temp <- Einnahmen_und_Ausgaben$Ausgaben|>
  filter(Kategorie == Einnahmen_und_Ausgaben$dropdown$`drop down`[6])|>
  select(Datum, Bezeichnung, Betrag)|>
  rename(`Betrag [CHF]` = Betrag)|>
  arrange(Datum)|>   
  mutate(Datum = paste0(day(Datum),".",month(Datum),".",year(Datum)))

df_temp|>
  knitr::kable()

```

```{r echo=FALSE}
df_temp|>
  reframe(`Summe [CHF]`=sum(`Betrag [CHF]`, na.rm = T))|>
  knitr::kable()

```

### Differenz
```{r}
Vermietung <- (Einnahmen_und_Ausgaben$Einnahmen|>
  filter(Kategorie == Einnahmen_und_Ausgaben$dropdown$`drop down`[6])|>
  reframe(`Betrag [CHF]`=sum(Betrag, na.rm = T))-
  Einnahmen_und_Ausgaben[["Ausgaben"]]|>
  filter(Kategorie == "Vermietung")|>
  reframe(`Betrag [CHF]`=sum(Betrag, na.rm = T)))

Vermietung|>
  knitr::kable()
  
```

## Personalaufwand
```{r echo=FALSE}
df_temp <- Einnahmen_und_Ausgaben$Ausgaben|>
  filter(Kategorie == Einnahmen_und_Ausgaben$dropdown$`drop down`[3])|>
  select(Datum, Bezeichnung,Betrag)|>
  rename(`Betrag [CHF]` = Betrag)|>
  arrange(Datum)|>
  mutate(Datum = paste0(day(Datum),".",month(Datum),".",year(Datum)))

df_temp|>
  knitr::kable()

```

```{r echo=FALSE}
Personalaufwand <- df_temp|>
  reframe(`Summe [CHF]` = sum(`Betrag [CHF]`, na.rm = T))

Personalaufwand|>
  knitr::kable()

```

## Sonstiges

### Einnahmen
```{r echo=FALSE}
df_temp <- Einnahmen_und_Ausgaben$Einnahmen|>
  filter(Kategorie == Einnahmen_und_Ausgaben$dropdown$`drop down`[4])|>
  select(Datum, Bezeichnung,Betrag)|>
  rename(`Betrag [CHF]` = Betrag)|>
  arrange(Datum)|>   
  mutate(Datum = paste0(day(Datum),".",month(Datum),".",year(Datum)))

df_temp|>
  knitr::kable()

```

```{r echo=FALSE}
df_temp <- df_temp|>
  reframe(`Summe [CHF]` = sum(`Betrag [CHF]`, na.rm = T))

df_temp|>
  knitr::kable()

```

### Ausgaben
```{r echo=FALSE}
df_temp1 <- Einnahmen_und_Ausgaben$Ausgaben|>
  filter(Kategorie == Einnahmen_und_Ausgaben$dropdown$`drop down`[4])|>
  select(Datum, Bezeichnung,Betrag)|>
  rename(`Betrag [CHF]` = Betrag)|>
  arrange(Datum)|>
  arrange(Datum)|>   
  mutate(Datum = paste0(day(Datum),".",month(Datum),".",year(Datum)))

df_temp1|>
  knitr::kable()

```

```{r echo=FALSE}
df_temp1 <- df_temp1|>
  reframe(`Summe [CHF]` = sum(`Betrag [CHF]`))

df_temp1|>
  knitr::kable()

```

### Differenz
```{r}
Sonstiges <- df_temp - df_temp1

Sonstiges|>
  knitr::kable()

```


## Gewinn / Verlust

```{r echo=FALSE}
if(sum(df_keine_Rechnnung$`keine Verleiherrechnung`)>0) {
  writeLines("Achtung es sind noch nicht alle Filmabrechnungen vorhanden. Die Einnahmen aus dem Ticketverkauf werden sich noch ändern.")
}

```



```{r}
GewinnVerlust <- tibble(
  Kategorie = c("Filmvorführungen", "Event","Kiosk","Werbung", "Vermietung", "Personalaufwand","Sonstiges"),
  `Betrag [CHF]` = c(
    Filmvorführungen |>pull(),
    Event|>pull(),
    Kiosk|>pull(),
    Werbung|>pull(),
    Vermietung|>pull(),
    -1*(Personalaufwand|>pull()),
    Sonstiges|>pull()
  )
) 

GewinnVerlust|>
  knitr::kable()
```

```{r}
GewinnVerlust|>
  reframe("Gewinn / Verlust [CHF]" = sum(`Betrag [CHF]`, na.rm = T))|>
  knitr::kable()
```


\
\
\
\
\
\
