---
title: "Jahresabrechnung Kinoklub"
output: 
  html_document:
    css: Kinoklub_dark.css
---

```{r setup, include=FALSE}
knitr::opts_chunk$set(echo = FALSE)
act_date <- Sys.time()|>as.Date()
act_date <- paste0(lubridate::day(act_date),".", lubridate::month(act_date),".", lubridate::year(act_date))
```

Bericht wurde am `r act_date` erstellt.

## Filmvorführungen

### Eintritte

### Einnahmen Ticketverkauf
```{r}
df_temp <- df_Eintritt|>
  filter(lubridate::year(Datum) == c_Abrechnungsjahr)|>
  group_by(Platzkategorie, Verkaufspreis)|>
  reframe(Anzahl = sum(Anzahl),
          `Umsatz [CHF]` = sum(`Umsatz [CHF]`, na.rm = T))|>
  arrange(desc(Verkaufspreis))

df_temp|>
  knitr::kable()
```


```{r}
df_temp <- df_temp|>
  reframe(`Summe [CHF]` = sum(`Umsatz [CHF]`, na.rm = T))|>
  arrange(desc(`Summe [CHF]`))


df_temp|>
  knitr::kable()
  
```


### Abgaben Ticketverkauf

#### Keine Verleiherabrechnung vorhanden
```{r}
df_temp2 <- l_abrechnung|>   
        lapply(function(x){     
          x$Abrechnung   
          })|>
        bind_rows()|>
  filter(lubridate::year(Datum) == c_Abrechnungsjahr)|>
  filter(is.na(`Verleiherrechnungsbetrag [CHF]`))|>
  select(Datum, Filmtitel, `Suisanummer`, Verleiher,`Verleiherabzug [CHF]`)|>
  arrange(desc(Datum))

if(nrow(df_temp2)>0){
  c_text_output <- "Für die diese Film(e) gibt es keinen Verleiherabrechnung. Die Abgaben and den Verleiher können sich deshalb noch ändern:"
}else{
  c_text_output <- ""
}
```

`r c_text_output`

```{r}
df_temp2 |>
  mutate(Datum = format(Datum, "%d.%m.%Y")
         ) |>
  knitr::kable()

```

```{r}
df_temp2 <- df_temp2|>
  reframe(`Summe [CHF]` = sum(`Verleiherabzug [CHF]`, na.rm = T))

df_temp2|>
  knitr::kable()
```


#### Suisaabgaben

```{r}
df_temp <- l_abrechnung|>   
        lapply(function(x){     
          x$Abrechnung   
          })|>
        bind_rows()|>
  filter(lubridate::year(Datum) == c_Abrechnungsjahr)|>
  arrange(desc(Datum))|>
  mutate(Datum_display = format(Datum, "%d.%m.%Y"),
         Zeit = paste0(lubridate::hour(Zeit), ":", 
                         lubridate::minute(Zeit) |> as.character() |> formatC(width = 2, flag = "0")|>str_replace(SPC%R%"0", "00")
                         )
        )|>
  select(Datum, Datum_display, Filmtitel, `Suisavorabzug [CHF]`)
```


```{r}
DT::datatable(df_temp,
          options = list(
            columnDefs = list(
              # list(targets = 3,visible = F),
              list(targets = 1, visible = FALSE),  # Hide the 'Datum' column
              list(targets = 2, orderData = 0)    # Use the 'Datum' column for sorting 'Datum_display'
            )
          ),
          colnames = c(Datum = "Datum_display")
)
```


```{r}
df_temp|>
  reframe(`Summe [CHF]` = sum(`Suisavorabzug [CHF]`, na.rm = T))|>
  knitr::kable()
```

#### Verleiherrechnungen

```{r}
df_temp1 <- Ausgaben|>
  filter(lubridate::year(Datum) == c_Abrechnungsjahr)|>
  filter(Kategorie == "Verleiher")|>
  arrange(desc(Datum))|>
  mutate(`Event ID` = as.integer(`Event ID`))|>
  left_join(l_abrechnung|>   
        lapply(function(x){     
          x$Abrechnung   
          })|>
        bind_rows(),
            by = join_by(`Event ID`))|>
  rename(Datum = Datum.x)

```


```{r}
df_temp1 <- df_temp1|>
  mutate(Datum_display = paste0(lubridate::day(Datum),".", lubridate::month(Datum),".", lubridate::year(Datum)))|>
  select(Datum, Datum_display, `Suisanummer`,Bezeichnung, `Betrag [CHF]`)|>
  rename(`Betrag [CHF]` = `Betrag [CHF]`)
```


```{r}
DT::datatable(df_temp1,
          options = list(
            columnDefs = list(
              # list(targets = 3,visible = F),
              list(targets = 1, visible = FALSE),  # Hide the 'Datum' column
              list(targets = 2, orderData = 0)    # Use the 'Datum' column for sorting 'Datum_display'
            )
          ),
          colnames = c(Datum = "Datum_display")
)
```

```{r}
df_temp1 <- df_temp1|>
  reframe(`Summe [CHF]` = sum(`Betrag [CHF]`, na.rm = T))

df_temp1|>
  knitr::kable()
```


#### Differenz

```{r}
df_temp <- l_abrechnung|>   
        lapply(function(x){     
          x$Abrechnung   
          })|>
        bind_rows()|>
  filter(lubridate::year(Datum) == c_Abrechnungsjahr)|>
  reframe(`Umsatz` = sum(`Umsatz [CHF]`, na.rm = T),
          `SUISA-Vorabzug`= -sum(`Suisavorabzug [CHF]`, na.rm = T),
          `Verleiherabzug (noch keinen Rechnung erhalten)` = -df_temp2|>pull(),
          Verleiherrechnung = -df_temp1|>pull()
          )|>
  as.matrix()|>
  t()
colnames(df_temp) <- "Betrag [CHF]"

df_temp|>
  knitr::kable()
```


```{r}
Filmvorführungen <- df_temp|>
  as_tibble()|>
  reframe(`Summe [CHF]` = sum(`Betrag [CHF]`, na.rm = T))

Filmvorführungen|>
  knitr::kable(digits = 2)
```


## Event
### Eventeinnahmen
Einnahmen für den Event, z.B. Beiträgemitveranstalter, Eventsponsoring, ...

```{r}
df_temp <- Einnahmen|>
  filter(lubridate::year(Datum) == c_Abrechnungsjahr)|>
  select(-Datum)|>
  filter(Kategorie == "Event")

if(nrow(df_temp) > 0) {
  df_temp <- df_temp|>
    left_join(l_data$Programm,
              by = join_by(`Event ID`)
              ) |>
    arrange(Datum)|>
    filter(lubridate::year(Datum) == c_Abrechnungsjahr)|>
    mutate(Datum = paste0(lubridate::day(Datum), ".", lubridate::month(Datum), ".", lubridate::year(Datum))) |>
    select(Datum, Filmtitel, Bezeichnung, `Betrag [CHF]`)
  
  df_temp |>
    knitr::kable()
}

```

```{r}
df_temp <- df_temp|>
  reframe(`Summe [CHF]` = sum(`Betrag [CHF]`,na.rm = T))


df_temp|>
  knitr::kable(digits = 2)
```

### Eventausgaben
Alle Ausgaben für den Event, z.B. Werbung, Esswaren, Spesen, ...
```{r}
df_temp1 <- Ausgaben|>
  filter(lubridate::year(Datum) == c_Abrechnungsjahr)|>
  filter(Kategorie == "Event")|>
  arrange((Datum))
```


```{r}
if(nrow(df_temp) > 0) {
  df_temp1 <- df_temp1|>
    mutate(`Event ID` = as.character(`Event ID`)|>as.integer())|>
    left_join(l_abrechnung|>   
        lapply(function(x){     
          x$Abrechnung   
          })|>
        bind_rows(),
        by = join_by(`Event ID`)) |>
    # mutate(Datum = paste0(day(Datum), ".", month(Datum), ".", year(Datum))) |>
    select(`Event ID`, Filmtitel, Bezeichnung, `Betrag [CHF]`)
  
  df_temp1 |>
    knitr::kable()
}

```


```{r}
df_temp1 <- df_temp1|>
  reframe(`Summe [CHF]` = sum(`Betrag [CHF]`,na.rm = T))


df_temp1|>
  knitr::kable(digits = 2)
```

### Differenz 
```{r}
tibble(Bezeichnung = c("Eventeinnahmen", "Eventausgaben"),
       `Betrag [CHF]` = c(df_temp|>pull(),
                          -df_temp1|>pull()
                          )
       )|>
  knitr::kable()
```


```{r}
Event <- df_temp - df_temp1

Event|>
  knitr::kable()
```


## Kiosk
### Einahmen

```{r}
KioskEinnahmen <- df_Kiosk|>
  filter(lubridate::year(Datum) == c_Abrechnungsjahr)|>
  group_by(Verkaufsartikel, `Verkaufspreis [CHF]`)|>
  reframe(Anzahl = sum(Anzahl),
          `Betrag [CHF]` = sum(`Umsatz [CHF]`, na.rm = T))|>
  arrange(desc(`Betrag [CHF]`))|>
  filter(Verkaufsartikel != "Keine Kioskverkäufe")

KioskEinnahmen|>
  knitr::kable(digits = 2)
```

```{r}
KioskEinnahmen <- KioskEinnahmen|>
  reframe(`Summe [CHF]` = sum(`Betrag [CHF]`))|>
  arrange(desc(`Summe [CHF]`))

KioskEinnahmen|>
  knitr::kable(digits = 2)
```


### Ausgaben
#### Einkauf Getränke
Die Getränke werden gemeinsam mit der Theaterbar eingekauft und der Lieferant ist Schüwo. 
```{r}
EinkaufGetränke <- df_Kiosk|>
  filter(lubridate::year(Datum) == c_Abrechnungsjahr)|>
  filter(Lieferant == "Schüwo")|>
  group_by(`Verkaufsartikel`,`Verkaufspreis [CHF]`, `Einkaufspreis [CHF]`)|>
  reframe(Anzahl = sum(Anzahl),
          `Betrag [CHF]` = sum(`Einkaufspreis [CHF]`))|>
  arrange(desc(Anzahl))

EinkaufGetränke|>
  knitr::kable()
```

```{r}
EinkaufGetränke <- EinkaufGetränke|>
  reframe(`Summe [CHF]` = sum(`Betrag [CHF]`, na.rm = T))

EinkaufGetränke|>
  knitr::kable()
```


#### Einkauf Kino
```{r echo=FALSE}

EinkaufKino <- Ausgaben|>
  filter(lubridate::year(Datum) == c_Abrechnungsjahr)|>
  filter(Kategorie == "Kiosk")|>
  arrange(Datum)|>   
  mutate(Datum = paste0(day(Datum),".",month(Datum),".",year(Datum)))|>
  select(Datum, Bezeichnung, `Betrag [CHF]`)

EinkaufKino|>
  knitr::kable()
```

```{r}
EinkaufKino <- EinkaufKino|>
  reframe(`Summe [CHF]` = sum(`Betrag [CHF]`, na.rm = T))

EinkaufKino|>  
  knitr::kable()
```

### Kasse
**Achtung!** \
Die Kioskkasse wird auch für Barauszahlung von stornierten Tickets genutzt. 

```{r}
df_temp <- df_manko_uerberschuss|>
  left_join(Programm, by = join_by(`Event ID`))|>
  filter(lubridate::year(Datum) == c_Abrechnungsjahr)|>
  mutate(Datum_display = format(Datum, "%d.%m.%Y"))|>
  select(`Event ID`, Datum_display, Datum, Zeit, Filmtitel, `Überschuss / Manko [CHF]`)

```

```{r}
DT::datatable(df_temp,
          options = list(
            columnDefs = list(
              list(targets = 3, visible = FALSE),  # Hide the 'Datum' column
              list(targets = 2, orderData = 3)    # Use the 'Datum' column for sorting 'Datum_display'
            )
          ),
          colnames = c(Datum = "Datum_display") # rename column Datum_display to Datum
)
```


```{r}
Kasse <- df_temp|>
  reframe(`Überschuss / Manko [CHF]` = sum(`Überschuss / Manko [CHF]`, na.rm = T))

Kasse|>
  knitr::kable(digits = 2)
```


### Differenz
```{r}
Kiosk <- tibble(Bezeichnung = c("Einnahmen","Einkauf Getränke", "Einkauf Kino", "Kasse: Manko/Überschuss"),
                `Betrag [CHF]` = c(KioskEinnahmen|>pull(),
                                   -(EinkaufGetränke|>pull()),
                                   -(EinkaufKino|>pull()),
                                   Kasse|>pull()
                                   )
                )

Kiosk|>
  knitr::kable()

```

```{r}
Kiosk <- Kiosk|>
  reframe(`Summe [CHF]` = sum(`Betrag [CHF]`,na.rm = T))

Kiosk|>
  knitr::kable()
```


## Kurzfristiges zinsloses Fremdkapital
### 6er Abos
```{r}
df_temp <- df_atelierkino_abo|>
  filter(expiration > as.Date(paste0(c_Abrechnungsjahr,"-12-31")))|>
  mutate(id = paste0("https://www.advance-ticket.ch/badge/", id))|>
  rename(url = id)|>
  mutate(
    creation = format(creation, "%d.%m.%Y"),
    first_use = format(first_use, "%d.%m.%Y"),
    last_use = format(last_use, "%d.%m.%Y"),
    expiration = format(expiration, "%d.%m.%Y")
    )|>
  mutate(url = paste0('<a href="', url, '" target="_blank">', url, '</a>'),
         `Anzahl Tickets` = 6-count_use,
         `Noch nicht eingelöster Betrag [CHF]` = (6 - count_use)*13)|>
  select(-first_use)
```

```{r}
# Create the datatable with a hidden Datum column and sort by it
DT::datatable(df_temp,
              escape = FALSE)

```

```{r}
df_6erAbos <- df_temp|>
  reframe(`Noch nicht eingelöster Betrag [CHF]`= sum(`Noch nicht eingelöster Betrag [CHF]`)
         )

df_6erAbos|>
  knitr::kable()
```


### Kinogutscheine

```{r}
df_temp <- df_atelierkino_gutschein|>
  filter(expiration > as.Date(paste0(c_Abrechnungsjahr,"-12-31")))|>
  mutate(id = paste0("https://www.advance-ticket.ch/badge/", id))|>
  rename(url = id)|>
  mutate(
    creation = format(creation, "%d.%m.%Y"),
    first_use = format(first_use, "%d.%m.%Y"),
    last_use = format(last_use, "%d.%m.%Y"),
    expiration = format(expiration, "%d.%m.%Y")
    )|>
  mutate(url = paste0('<a href="', url, '" target="_blank">', url, '</a>'))|>
  rename(`Betrag [CHF]` = amount)|>
  select(-first_use, -count_use)
```

```{r}
DT::datatable(df_temp,
              escape = FALSE)
```

```{r}
df_gutschein <- df_temp|>
  reframe(`Noch nicht eingelöster Betrag [CHF]`= sum(`Betrag [CHF]`)
         )

df_gutschein|>
  knitr::kable()
```


### Kinoförderer

```{r}
df_temp <- df_atelierkino_foerderer|>
  filter(expiration > Sys.Date(), # Anzeigen wenn gültig (Datum)
         count_use < 2            # Aneiten wenn nicht bereits gebraucht
         )|>
  mutate(id = paste0("https://www.advance-ticket.ch/badge/", id))|>
  rename(url = id)|>
  mutate(creation = format(creation, "%d.%m.%Y"),
       first_use = format(first_use, "%d.%m.%Y"),
       last_use = format(last_use, "%d.%m.%Y"),
       expiration = format(expiration, "%d.%m.%Y")
       )|>
    mutate(url = paste0('<a href="', url, '" target="_blank">', url, '</a>'))|>
  select(-first_use)
```


```{r}
DT::datatable(df_temp,
              escape = FALSE)
```


```{r}
df_foerderer <- df_temp|>
  mutate(`Noch nicht eingelöste Tickets [Anzahl]`= 2 - count_use)|>
  reframe(`Noch nicht eingelöster Betrag [CHF]`= sum(`Noch nicht eingelöste Tickets [Anzahl]`)*13
         )

df_foerderer|>
  knitr::kable()
```



### Summe
```{r}
df_temp <- 
  bind_cols(
    tibble(Bezeichnung = c("6er Abos", "Kinogutscheine", "Kinoförderer")),
    bind_rows(df_6erAbos, df_gutschein, df_foerderer)
  )
```


```{r}
df_temp|>
  knitr::kable()

```


```{r}
`Kurzfristiges zinsloses Fremdkapital` <- df_temp|>
  reframe(`Summe [CHF]` = sum(`Noch nicht eingelöster Betrag [CHF]`, na.rm = T))
`Kurzfristiges zinsloses Fremdkapital`|>
  knitr::kable()
```


## Werbung
### Einnahmen
```{r echo=FALSE}
df_temp <- Einnahmen|>
  filter(lubridate::year(Datum) == c_Abrechnungsjahr)|>
  filter(Kategorie == "Werbung")

if(nrow(df_temp) > 0){
  df_temp <- df_temp|>
    select(Datum, Firmennamen , `Betrag [CHF]`)|>
    arrange(Datum)|>   
    mutate(Datum = paste0(day(Datum),".",month(Datum),".",year(Datum)))
  
  df_temp|>
    knitr::kable()
}
```

```{r echo=FALSE}
df_temp <- Einnahmen|>
  filter(lubridate::year(Datum) == c_Abrechnungsjahr)|>
  filter(Kategorie == "Werbung")|>
  reframe(`Summe [CHF]` = sum(`Betrag [CHF]`))

df_temp|>
  knitr::kable()
```

### Ausgaben
```{r echo=FALSE}
df_temp1 <- Ausgaben|>
  filter(lubridate::year(Datum) == c_Abrechnungsjahr)|>
  filter(Kategorie == "Werbung")

if(nrow(df_temp1) > 0){
  df_temp1 <- df_temp1 |>
    select(Datum, Bezeichnung , Firmennamen, `Betrag [CHF]`)|>
    arrange(Datum)|>   
    mutate(Datum = paste0(day(Datum),".",month(Datum),".",year(Datum)))
  df_temp1|>
    knitr::kable()
}
```

```{r echo=FALSE}
df_temp1 <- Ausgaben|>
  filter(lubridate::year(Datum) == c_Abrechnungsjahr)|>
  filter(Kategorie == "Werbung")|>
  reframe(`Summe [CHF]` = sum(`Betrag [CHF]`))

df_temp1|>
  knitr::kable()

```

### Differenz
```{r}
df_temp <- tibble(Bezeichnung = c("Einnahmen", "Ausgaben"),
       `Betrag [CHF]` = c(df_temp|>pull(),
                          -df_temp1|>pull()
                          )
       )
df_temp|>
  knitr::kable()
```


```{r}
Werbung <- 
  (
  Einnahmen|>
    filter(lubridate::year(Datum) == c_Abrechnungsjahr)|>
    filter(Kategorie == "Werbung")|>
    reframe(`Betrag [CHF]` = sum(`Betrag [CHF]`, na.rm = T)) - 
  Ausgaben|>
    filter(lubridate::year(Datum) == c_Abrechnungsjahr)|>
    filter(Kategorie == "Werbung")|>
    reframe(`Betrag [CHF]` = sum(`Betrag [CHF]`, na.rm = T))
  )

Werbung|>
  knitr::kable()
```



## Vermietungen 

### Einnahmen
```{r echo=FALSE}
df_temp <- Einnahmen|>
  filter(lubridate::year(Datum) == c_Abrechnungsjahr)|>
  filter(Kategorie == "Vermietung")

if(nrow(df_temp) > 0){
  df_temp <- df_temp  |>
    select(Datum, Bezeichnung, `Betrag [CHF]`)|>
    arrange(Datum)|>   
    mutate(Datum = paste0(day(Datum),".",month(Datum),".",year(Datum)))
  
  df_temp|>
    knitr::kable()
}
```

```{r echo=FALSE}
df_temp <- df_temp|>
  reframe(`Summe [CHF]`=sum(`Betrag [CHF]`, na.rm = T))
df_temp|>
  knitr::kable()
```

### Ausgaben
```{r echo=FALSE}
df_temp1 <- Ausgaben|>
  filter(lubridate::year(Datum) == c_Abrechnungsjahr)|>
  filter(Kategorie == "Vermietung")

if(nrow(df_temp1)>0){
  df_temp1 <- df_temp1|>
    select(Datum, Bezeichnung, `Betrag [CHF]`)|>
    arrange(Datum)|>   
    mutate(Datum = paste0(day(Datum),".",month(Datum),".",year(Datum)))
  
  df_temp1|>
    knitr::kable()
}
```

```{r echo=FALSE}
df_temp1 <- df_temp1|>
  reframe(`Summe [CHF]`=sum(`Betrag [CHF]`, na.rm = T))

df_temp1|>
  knitr::kable()
```

### Differenz
```{r}
Vermietung <- tibble(Bezeichnung = c("Einnahmen", "Ausgaben"),
       `Summe [CHF]` = c(df_temp|>pull(),
                          -df_temp1|>pull()
                          )
       )

Vermietung|>
  knitr::kable()
```


```{r}
Vermietung <- 
  (  Einnahmen|>
       filter(lubridate::year(Datum) == c_Abrechnungsjahr)|>
       filter(Kategorie == "Vermietung")|>
       reframe(`Betrag [CHF]`=sum(`Betrag [CHF]`, na.rm = T)) -
     Ausgaben|>
       filter(lubridate::year(Datum) == c_Abrechnungsjahr)|>
       filter(Kategorie == "Vermietung")|>
       reframe(`Betrag [CHF]`=sum(`Betrag [CHF]`, na.rm = T))
    )

Vermietung|>
  knitr::kable()
  
```

## Personalaufwand
```{r echo=FALSE}
df_temp <- Ausgaben|>
  filter(lubridate::year(Datum) == c_Abrechnungsjahr)|>
  filter(Kategorie == "Personalaufwand")|>
  select(Datum, Bezeichnung,`Betrag [CHF]`)|>
  arrange(Datum)|>
  mutate(Datum = paste0(day(Datum),".",month(Datum),".",year(Datum)))

df_temp|>
  knitr::kable()

```

```{r echo=FALSE}
Personalaufwand <- df_temp|>
  reframe(`Summe [CHF]` = sum(`Betrag [CHF]`, na.rm = T))

Personalaufwand|>
  knitr::kable()

```

## Sonstiges

### Einnahmen
```{r echo=FALSE}
df_temp <- Einnahmen|>
  filter(lubridate::year(Datum) == c_Abrechnungsjahr)|>
  filter(Kategorie == "Sonstiges")

if(nrow(df_temp) > 0){
  df_temp <- df_temp|>
    select(Datum, Bezeichnung,`Betrag [CHF]`)|>
    arrange(Datum)|>   
    mutate(Datum = paste0(day(Datum),".",month(Datum),".",year(Datum)))
  
  df_temp|>
    knitr::kable()
}
```

```{r echo=FALSE}
df_temp <- df_temp|>
  reframe(`Summe [CHF]` = sum(`Betrag [CHF]`, na.rm = T))

df_temp|>
  knitr::kable()

```

### Ausgaben
```{r echo=FALSE}
df_temp1 <- Ausgaben|>
  filter(lubridate::year(Datum) == c_Abrechnungsjahr)|>
  filter(Kategorie == "Personalaufwand")

if(nrow(df_temp1) > 0){
  df_temp1 <- df_temp1|>
    select(Datum, Bezeichnung,`Betrag [CHF]`)|>
    arrange(Datum)|>
    arrange(Datum)|>   
    mutate(Datum = paste0(day(Datum),".",month(Datum),".",year(Datum)))
  
  df_temp1|>
    knitr::kable()
}
```

```{r echo=FALSE}
df_temp1 <- df_temp1|>
  reframe(`Summe [CHF]` = sum(`Betrag [CHF]`))

df_temp1|>
  knitr::kable()

```

### Differenz
```{r}
df_temp <- tibble(Bezeichnung = c("Einnahmen", "Ausgaben"),
       `Betrag [CHF]` = c(df_temp|>pull(),
                          -df_temp1|>pull()
                          )
       )
df_temp|>
  knitr::kable()
```

```{r}
Sonstiges <- df_temp|>
  reframe(`Summe [CHF]` = sum(`Betrag [CHF]`))

Sonstiges|>
  knitr::kable()
```


## Gewinn / Verlust

```{r echo=FALSE}
if(nrow(df_keine_Rechnung)>0) {
  writeLines("Achtung es sind noch nicht alle Filmabrechnungen vorhanden. Die Einnahmen aus dem Ticketverkauf werden sich noch ändern.")
}

```



```{r}
GewinnVerlust <- tibble(
  Kategorie = c("Filmvorführungen", "Event","Kiosk","Kurzfristiges zinsloses Fremdkapital","Werbung", "Vermietung", "Personalaufwand","Sonstiges"),
  `Betrag [CHF]` = c(
    Filmvorführungen |>pull(),
    Event|>pull(),
    Kiosk|>pull(),
    -`Kurzfristiges zinsloses Fremdkapital`|>pull(),
    Werbung|>pull(),
    Vermietung|>pull(),
    - Personalaufwand|>pull(),
    Sonstiges|>pull()
  )
) 

GewinnVerlust|>
  knitr::kable()
```

```{r}
GewinnVerlust|>
  reframe("Gewinn / Verlust [CHF]" = sum(`Betrag [CHF]`, na.rm = T))|>
  knitr::kable()
```


\
\
\
\
\
\
