---
title: "Detallierte Jahresabrechnung Kinoklub"
output: 
  html_document:
    css: Kinoklub_dark.css
---

```{r setup, include=FALSE}
knitr::opts_chunk$set(echo = FALSE)
act_date <- Sys.time()|>as.Date()
act_date <- paste0(lubridate::day(act_date),".", lubridate::month(act_date),".", lubridate::year(act_date))
```

Bericht wurde am `r act_date` erstellt.

## Filmvorführungen

### Eintritte

### Einnahmen Ticketverkauf
```{r}
df_temp <- df_Eintritt|>
  group_by(Platzkategorie, Verkaufspreis)|>
  reframe(Anzahl = sum(Anzahl),
          `Umsatz [CHF]` = sum(Umsatz, na.rm = T))|>
  arrange(desc(Verkaufspreis))

df_temp|>
  knitr::kable()
```


```{r}
df_Eintritt|>
  reframe(`Summe [CHF]` = sum(Umsatz, na.rm = T))|>
  arrange(desc(`Summe [CHF]`))|>
  knitr::kable()
  
```


### Abgaben Ticketverkauf
#### Suisaabgaben

```{r}
df_GV_Eintritt|>
  arrange(Datum)|>
  mutate(Datum = paste0(day(Datum),".",month(Datum),".",year(Datum)))|>
  select(Datum,Filmtitel,`SUISA-Abzug [CHF]`)|>
  knitr::kable()
```


```{r}
df_GV_Eintritt|>
  select(Datum, Filmtitel, `SUISA-Abzug [CHF]`)|>
  reframe(`Summe [CHF]` = sum(`SUISA-Abzug [CHF]`, na.rm = T))|>
  knitr::kable()
```

#### Verleigerabgaben

```{r}
df_GV_Eintritt|>
  arrange(Datum)|>
  mutate(Datum = paste0(day(Datum),".",month(Datum),".",year(Datum)))|>
  select(Datum,Filmtitel,`Verleiher-Abzug [CHF]`)|>
  knitr::kable()
```

```{r}
df_GV_Eintritt|>
  select(Datum, Filmtitel, `Verleiher-Abzug [CHF]`)|>
  reframe(`Summe [CHF]` = sum(`Verleiher-Abzug [CHF]`)|>round5Rappen())|>
  knitr::kable()
```


#### Nebenkosten
Die Nebenkosten enthalten Porto und Verpackung sowie Filmplakate. 
```{r echo=FALSE}
if(sum(df_keine_Rechnnung$`keine Verleiherrechnung`)>0) {
  writeLines("Achtung es sind noch nicht alle Filmabrechnungen vorhanden. Die Sonstigen Ausgaben können sich demnach noch ändern.")
}
```

```{r}
df_temp <- df_GV_Eintritt|>
  arrange(Datum)|>
  mutate(Datum = paste0(day(Datum),".",month(Datum),".",year(Datum)))|>
  select(Datum,Filmtitel,`Sonstige Kosten [CHF]`)
```

```{r}
df_temp|>
  mutate(`Sonstige Kosten [CHF]` = `Sonstige Kosten [CHF]`|>round5Rappen())|>
  knitr::kable()
```


```{r}
df_GV_Eintritt|>
  select(Datum, Filmtitel, `Sonstige Kosten [CHF]`)|>
  mutate(`Sonstige Kosten [CHF]` = `Sonstige Kosten [CHF]`|>round5Rappen())|>
  reframe(`Summe [CHF]` = sum(`Sonstige Kosten [CHF]`,na.rm = T)|>round5Rappen())|>
  knitr::kable()
```

#### MWST auf Verleiherleistungen
```{r}
tibble(Bezeichnung = "MWST auf Verleiherleistungen",
       df_GV_Eintritt |>
         select(`MWST auf die Verleiherrechnung [CHF]`) |>
         reframe(`Betrag [CHF]` = sum(`MWST auf die Verleiherrechnung [CHF]`)|>round5Rappen())
) |>
  knitr::kable()
```


### Differenz
```{r}
Filmvorführungen <- df_GV_Eintritt|>
  select(Datum, Filmtitel, `Gewinn/Verlust [CHF]`)|>
  reframe(`Summe [CHF]` = sum(`Gewinn/Verlust [CHF]`, na.rm = T)|>round5Rappen())

Filmvorführungen|>
  knitr::kable(digits = 2)
```


## Eventausgaben
```{r}
Einnahmen_und_Ausgaben[["Ausgaben"]]|>
  filter(Kategorie == "Eventausgaben")|>
  select(Bezeichnung, Betrag)|>
  rename(`Betrag [CHF]` = Betrag)|>
  knitr::kable()
```


```{r}
Eventausgaben <- Einnahmen_und_Ausgaben[["Ausgaben"]]|>
  filter(Kategorie == "Eventausgaben")|>
  select(Bezeichnung, Betrag)|>
  reframe(`Summe [CHF]` = sum(Betrag,na.rm = T))

Eventausgaben|>
  knitr::kable(digits = 2)
```


## Kiosk
### Einahmen

```{r}
KioskEinnahmen <- df_Kiosk|>
  group_by(Verkaufsartikel, Verkaufspreis)|>
  reframe(Anzahl = sum(Anzahl),
          `Betrag [CHF]` = sum(Kassiert, na.rm = T))|>
  arrange(desc(`Betrag [CHF]`))

KioskEinnahmen|>
  knitr::kable()
```

```{r}
KioskEinnahmen <- KioskEinnahmen|>
  reframe(`Summe [CHF]` = sum(`Betrag [CHF]`))|>
  arrange(desc(`Summe [CHF]`))

KioskEinnahmen|>
  knitr::kable(digits = 2)
```


### Ausgaben
#### Einkauf Getränke
Die Getränke werden gemeinsam mit der Theaterbar eingekauft und der Lieferant ist Schüwo. 
```{r}
EinkaufGetränke <- df_Kiosk|>
  filter(Lieferant == "Schüwo")|>
  group_by(Verkaufsartikel, Verkaufspreis, Einkaufspreis)|>
  reframe(Anzahl = sum(Anzahl),
          `Betrag [CHF]` = sum(Anzahl  * Einkaufspreis, na.rm = T))|>
  arrange(desc(Anzahl))

EinkaufGetränke|>
  knitr::kable()
```

```{r}
EinkaufGetränke <- EinkaufGetränke|>
  reframe(`Summe [CHF]` = sum(`Betrag [CHF]`, na.rm = T))

EinkaufGetränke|>
  knitr::kable()
```


#### Einkauf Kino
```{r echo=FALSE}
EinkaufKino <- Einnahmen_und_Ausgaben[["Ausgaben"]]|>
  filter(Kategorie == "Kiosk")|>
    arrange(Datum)|>   mutate(Datum = paste0(day(Datum),".",month(Datum),".",year(Datum)))|>
  select(Datum, Bezeichnung, Betrag)|>
  rename(`Betrag [CHF]` = Betrag)

EinkaufKino|>
  knitr::kable()
```

```{r}
EinkaufKino <- EinkaufKino|>
  reframe(`Summe [CHF]` = sum(`Betrag [CHF]`, na.rm = T))

EinkaufKino|>  
  knitr::kable()
```


### Differenz
```{r}
Kiosk <- tibble(Bezeichnung = c("Einnahmen","Einkauf Getränke", "Einkauf Kino"),
                `Betrag [CHF]` = c(KioskEinnahmen|>pull(),
                                   -(EinkaufGetränke|>pull()),
                                   -(EinkaufKino|>pull()))
                )

Kiosk|>
  knitr::kable()

```

```{r}
Kiosk <- Kiosk|>
  reframe(`Summe [CHF]` = sum(`Betrag [CHF]`,na.rm = T))

Kiosk|>
  knitr::kable()
```


## Kasse
**Achtung!** \
Die Kioskkasse wird auch für Barauszahlung von stornierten Tickets genutzt. 
```{r}
df_manko_uerberschuss|>
  left_join(df_Eintritt |>
              distinct(Filmtitel, .keep_all = T) |>
              select(Filmtitel, Datum),
            by = "Datum"
            ) |>
  select(Datum, Filmtitel, `Überschuss / Manko`) |>
  rename(`Überschuss / Manko [CHF]` = `Überschuss / Manko`) |>
  mutate(Datum = paste0(day(Datum), ".", month(Datum), ".", year(Datum))) |>
  knitr::kable()
```

```{r}
Kasse <- df_manko_uerberschuss|>
  select(-Datum)|>
  reframe(`Überschuss / Manko` = sum(`Überschuss / Manko`, na.rm = T))|>
  rename(`Überschuss / Manko [CHF]` = `Überschuss / Manko`)

Kasse|>
  knitr::kable(digits = 2)
```

## Werbung
### Einnahmen
```{r echo=FALSE}
Einnahmen_und_Ausgaben[["Einnahmen"]]|>
  filter(Kategorie == "Werbung")|>
  select(Datum, Firmennamen , Betrag)|>
  rename(`Betrag [CHF]` = Betrag)|>
    arrange(Datum)|>   
  mutate(Datum = paste0(day(Datum),".",month(Datum),".",year(Datum)))|>
  knitr::kable()

```

```{r echo=FALSE}
Einnahmen_und_Ausgaben[["Einnahmen"]]|>
  filter(Kategorie == "Werbung")|>
  reframe(`Summe [CHF]` = sum(Betrag))|>
  knitr::kable()

```

### Ausgaben
```{r echo=FALSE}
Einnahmen_und_Ausgaben[["Ausgaben"]]|>
  filter(Kategorie == "Werbung")|>
  select(Datum, Bezeichnung , Firmennamen, Betrag)|>
    arrange(Datum)|>   
  mutate(Datum = paste0(day(Datum),".",month(Datum),".",year(Datum)))|>
  rename(`Betrag [CHF]` = Betrag)|>
  knitr::kable()

```

```{r echo=FALSE}
Einnahmen_und_Ausgaben[["Ausgaben"]]|>
  filter(Kategorie == "Werbung")|>
  reframe(`Summe [CHF]` = sum(Betrag))|>
  knitr::kable()

```

### Differenz
```{r}

Werbung <- (Einnahmen_und_Ausgaben[["Einnahmen"]]|>
  filter(Kategorie == "Werbung")|>
  reframe(`Betrag [CHF]` = sum(Betrag, na.rm = T)) - 
  Einnahmen_und_Ausgaben[["Ausgaben"]]|>
  filter(Kategorie == "Werbung")|>
  reframe(`Betrag [CHF]` = sum(Betrag, na.rm = T)))

Werbung|>
  knitr::kable()
```



## Vermietungen 

### Einnahmen
```{r echo=FALSE}
Einnahmen_und_Ausgaben[["Einnahmen"]]|>
  filter(Kategorie == "Vermietung")|>
  select(Datum, Bezeichnung, Betrag)|>
    arrange(Datum)|>   
  mutate(Datum = paste0(day(Datum),".",month(Datum),".",year(Datum)))|>
  rename(`Betrag [CHF]` = Betrag)|>
  knitr::kable()

```

```{r echo=FALSE}
Einnahmen_und_Ausgaben[["Einnahmen"]]|>
  filter(Kategorie == "Vermietung")|>
  reframe(`Summe [CHF]`=sum(Betrag, na.rm = T))|>
  knitr::kable()

```

### Ausgaben
```{r echo=FALSE}
Einnahmen_und_Ausgaben[["Ausgaben"]]|>
  filter(Kategorie == "Vermietung")|>
  select(Datum, Bezeichnung, Betrag)|>
  rename(`Betrag [CHF]` = Betrag)|>
  arrange(Datum)|>   
  mutate(Datum = paste0(day(Datum),".",month(Datum),".",year(Datum)))|>
  knitr::kable()

```

```{r echo=FALSE}
Einnahmen_und_Ausgaben[["Ausgaben"]]|>
  filter(Kategorie == "Vermietung")|>
  reframe(`Summe [CHF]`=sum(Betrag, na.rm = T))|>
  knitr::kable()

```

### Differenz
```{r}
Vermietung <- (Einnahmen_und_Ausgaben[["Einnahmen"]]|>
  filter(Kategorie == "Vermietung")|>
  reframe(`Betrag [CHF]`=sum(Betrag, na.rm = T))-
  Einnahmen_und_Ausgaben[["Ausgaben"]]|>
  filter(Kategorie == "Vermietung")|>
  reframe(`Betrag [CHF]`=sum(Betrag, na.rm = T)))

Vermietung|>
  knitr::kable()
  
```

## Personalaufwand
```{r echo=FALSE}
Personalaufwand <- Einnahmen_und_Ausgaben[["Ausgaben"]]|>
  filter(Kategorie == "Personalaufwand")|>
  select(Datum, Bezeichnung,Betrag)|>
  group_by(Bezeichnung)|>
  rename(`Betrag [CHF]` = Betrag)|>
  arrange(Datum)|>
  mutate(Datum = paste0(day(Datum),".",month(Datum),".",year(Datum)))

Personalaufwand|>
  knitr::kable()

```

```{r echo=FALSE}
Personalaufwand <- Einnahmen_und_Ausgaben[["Ausgaben"]]|>
  filter(Kategorie == "Personalaufwand")|>
  reframe(`Summe [CHF]` = sum(Betrag, na.rm = T))

Personalaufwand|>
  knitr::kable()

```

## Sonstiges

### Einnahmen
```{r echo=FALSE}
Einnahmen_und_Ausgaben[["Einnahmen"]]|>
  filter(Kategorie == Einnahmen_und_Ausgaben$dropdown$`drop down`[4])|>
  select(Datum, Bezeichnung,Betrag)|>
  rename(`Betrag [CHF]` = Betrag)|>
  arrange(Datum)|>   
  mutate(Datum = paste0(day(Datum),".",month(Datum),".",year(Datum)))|>
  knitr::kable()

```

```{r echo=FALSE}
Einnahmen_und_Ausgaben[["Einnahmen"]]|>
  filter(Kategorie == Einnahmen_und_Ausgaben$dropdown$`drop down`[4])|>
  reframe(`Summe [CHF]` = sum(Betrag, na.rm = T))|>
  knitr::kable()

```

### Ausgaben
```{r echo=FALSE}
Einnahmen_und_Ausgaben[["Ausgaben"]]|>
  filter(Kategorie == Einnahmen_und_Ausgaben$dropdown$`drop down`[4])|>
  select(Datum, Bezeichnung,Betrag)|>
  rename(`Betrag [CHF]` = Betrag)|>
  arrange(Datum)|>
  arrange(Datum)|>   
  mutate(Datum = paste0(day(Datum),".",month(Datum),".",year(Datum)))|>
  knitr::kable()

```

```{r echo=FALSE}
Einnahmen_und_Ausgaben[["Ausgaben"]]|>
  filter(Kategorie == Einnahmen_und_Ausgaben$dropdown$`drop down`[4])|>
  reframe(`Summe [CHF]` = sum(Betrag))|>
  knitr::kable()

```

### Differenz
```{r}
Sonstiges <- (Einnahmen_und_Ausgaben[["Einnahmen"]]|>
  filter(Kategorie == Einnahmen_und_Ausgaben$dropdown$`drop down`[4])|>
  reframe(`Betrag [CHF]` = sum(Betrag,na.rm = T))-
  Einnahmen_und_Ausgaben[["Ausgaben"]]|>
  filter(Kategorie == Einnahmen_und_Ausgaben$dropdown$`drop down`[4])|>
  reframe(`Betrag [CHF]` = sum(Betrag, na.rm = T)))

Sonstiges|>
  knitr::kable()

```


## Gewinn / Verlust

```{r echo=FALSE}
if(sum(df_keine_Rechnnung$`keine Verleiherrechnung`)>0) {
  writeLines("Achtung es sind noch nicht alle Filmabrechnungen vorhanden. Die Einnahmen aus dem Ticketverkauf werden sich noch ändern.")
}

```



```{r}
GewinnVerlust <- tibble(
  Kategorie = c("Filmvorführungen", "Eventausgaben","Kiosk", "Kasse","Werbung", "Vermietung", "Personalaufwand","Sonstiges"),
  `Betrag [CHF]` = c(
    Filmvorführungen |>
      pull(),
    Eventausgaben|>
      pull(),
    Kiosk|>
      pull(),
    Kasse|>
      pull(),
    Werbung|>
      pull(),
    Vermietung|>
      pull(),
    -1*(Personalaufwand|>pull()),
    Sonstiges|>
      pull()
  )
) 

GewinnVerlust|>
  knitr::kable()
```

```{r}
GewinnVerlust|>
  reframe("Gewinn / Verlust [CHF]" = sum(`Betrag [CHF]`, na.rm = T))|>
  knitr::kable()
```


\
\
\
\
\
\
