---
title: "Statistik Kinoklub"
output:
  html_document:
    css: Kinoklub_dark.css
---

```{r setup, include=FALSE}
knitr::opts_chunk$set(echo = FALSE)
act_date <- Sys.time()|>as.Date()
act_date <- paste0(lubridate::day(act_date),".", lubridate::month(act_date),".", lubridate::year(act_date))

# Weekdas definition in different languages
german_weekdays <- c("Montag", "Dienstag", "Mittwoch", "Donnerstag", "Freitag", "Samstag","Sonntag")
english_weekdays <- c("Monday", "Tuesday", "Wednesday", "Thursday", "Friday", "Saturday", "Sunday")

# Function to convert English weekday names to German, if necessary
convert_to_german_weekdays <- function(date) {
  weekday_name <- weekdays(date, abbreviate = FALSE)
  if (weekday_name %in% english_weekdays) {
    german_weekday <- german_weekdays[match(weekday_name, english_weekdays)]
  } else {
    german_weekday <- weekday_name
  }
  return(german_weekday)
}
```

Bericht wurde am `r act_date` erstellt.

## Gewinn/Verlust aus Filmvorführung

### Gewinn/Verlust aus Filmvorführung

```{r message=FALSE, warning=FALSE}
df_temp <- l_abrechnung|>
  lapply(function(x){
    bind_cols(`Event ID` = x$IDs$IDs[1], 
              Datum = x$Abrechnung$Datum[1],
              Zeit = x$Abrechnung$Zeit[1], 
              Suisanummer  = x$Abrechnung$Suisanummer[1] ,
              Filmtitel = x$Abrechnung$Filmtitel[1], 
              x$s_Abrechnung)
  })|>
  bind_rows()
```


```{r}
df_temp <- df_temp|>
  arrange(desc(Datum)) |>
  mutate(Datum_display = format(Datum, "%d.%m.%Y"))|>
  select(`Event ID`, Datum, Datum_display, Zeit, Suisanummer, Filmtitel, `Gewinn aus Fimvorführung [CHF]`)
```


```{r}
# Create the datatable with a hidden Datum column and sort by it
DT::datatable(df_temp|>
                mutate(`Gewinn aus Fimvorführung [CHF]` = round(`Gewinn aus Fimvorführung [CHF]`,2)), 
          options = list(
            columnDefs = list(
              # list(targets = 3,visible = F),
              list(targets = 2, visible = FALSE),  # Hide the 'Datum' column
              list(targets = 3, orderData = 0)    # Use the 'Datum' column for sorting 'Datum_display'
            )
          ),
          colnames = c(Datum = "Datum_display")
)
```


```{r}
df_temp|>
  reframe(`Gewinn/Verlust [CHF]` = sum(`Gewinn aus Fimvorführung [CHF]`,na.rm = TRUE))|>
  knitr::kable()
```

### Mean / Median
```{r}
n <- df_temp|>
  reframe(`Anzahl Vorführungen` = n())

n|>
    knitr::kable()
```


```{r}
mean_median <- df_temp|>
  reframe(`Durchschnittlicher Gewinn pro Vorführung [CHF]` = mean(`Gewinn aus Fimvorführung [CHF]`, na.rm = T)|>round5Rappen()|>round(2),
          `Median Gewinn pro Vorführung [CHF]` = median(`Gewinn aus Fimvorführung [CHF]`, na.rm = T)|>round5Rappen()|>round(2)
          )

mean_median|>
  knitr::kable()
```

```{r include=FALSE}
start_of_year <- paste0(c_Abrechnungsjahr,"-01-01")|>as.Date()
end_of_year <- paste0(c_Abrechnungsjahr,"-12-31")|>as.Date()

n_days_till_now <- (start_of_year - act_date|>dmy()) 
n_days_till_now <- n_days_till_now|>as.integer()|>abs()
n_days_till_now

n_days_per_year <- (365 - sommerpause) 
n_days_per_year

if(is_tibble(n)) n <- n$`Anzahl Vorführungen`

shows_per_year <- floor((n/n_days_till_now)*n_days_per_year)

if(n > shows_per_year) shows_per_year <- n
```

### Wochentaganalyse
```{r }
if(nrow(df_temp)>1){
  df_temp
  
  timeRange <- paste0(seq(0,23,1),":00","-", seq(1,24,1),":00")
  
  m <- str_split(timeRange, "-")|>
    sapply(function(range){
      (df_temp$Zeit) >= hm(range[1]) & (df_temp$Zeit) < hm(range[2])
    })
  colnames(m) <- timeRange
  m
  
  m <- m|>
  as_tibble()|>
  pivot_longer(cols = everything(), names_to = "Time Range")|>
  filter(`value` == TRUE)
}else{
  timeRange <- paste0(seq(0,23,1),":00","-", seq(1,24,1),":00")
  m <- str_split(timeRange, "-")|>
    sapply(function(range){
      hm(df_temp$Zeit) >= hm(range[1]) & hm(df_temp$Zeit) < hm(range[2])
    })
  
  m <- tibble(
    `Time Range` = timeRange, 
    value = m
    )
}
```

```{r}
df_temp <- m|>
  filter(`value` == TRUE)|>
  bind_cols(df_temp)|>
  select(-value)|>
  mutate(
    weekday = sapply(Datum, convert_to_german_weekdays),
    weekday = factor(weekday, levels = german_weekdays)
  ) |>
  group_by(weekday, `Time Range`)|>
  reframe(d_gewinn = sum(`Gewinn aus Fimvorführung [CHF]`) / n(),
          d_gewinn = round5Rappen(d_gewinn)
          )|> 
  mutate(`Time Range` = factor(`Time Range`, levels = timeRange[length(timeRange):1])
         )
```

```{r fig.width=10}
df_temp|>
  mutate(`Time Range` = factor(`Time Range`, levels(`Time Range`)))|>
  ggplot(aes(weekday, `Time Range`))+
  geom_point(size = 20, color = "grey30" )+
  geom_text(aes(label = d_gewinn), color = "darkorange2")+
  labs(title = "Durchschnittlicher Gewinn / Verlust",
       subtitle = "[CHF]",
       x = "Wochentag", y = "Zeit-Interval"
       )+
  my_template
```



### Prognose

```{r include=FALSE}

if(mean_median$`Durchschnittlicher Gewinn pro Vorführung [CHF]` < mean_median$`Median Gewinn pro Vorführung [CHF]`){ 
  Gewinn_pro_Vorführung <- mean_median$`Median Gewinn pro Vorführung [CHF]`
} else {
  Gewinn_pro_Vorführung <- mean_median$`Durchschnittlicher Gewinn pro Vorführung [CHF]`
}
gewinn <- Gewinn_pro_Vorführung * shows_per_year
gewinn <- r_signif(gewinn)

# Calculate the time difference to zero
time_diff <- difftime("1970-01-01", paste0(c_Abrechnungsjahr,"-01-01")|>as.Date(), units = "days")
```


Bis jetzt gabe es `r n` Vorführungen in `r n_days_till_now` Tagen. \
Es wird von einer Sommerpause von `r sommerpause` Tage ausgegangen. In dieser Zeit gibt es  keinen Vorführungen. \
Es kann deshalb mit folgenden **Spieltagen** gerechnet werden: 365 Tage - `r sommerpause` Tage = `r n_days_per_year` Tage.  \
Das ergibt dann rund `r shows_per_year` Filmvorführungen pro Jahr. \ 
\
Es kann also von einem Gewinn von `r Gewinn_pro_Vorführung` [CHF] x `r shows_per_year` = **`r gewinn` [CHF]** ausgegangen werden.


```{r }
df_temp <- l_abrechnung|>
  lapply(function(x){
    x$Abrechnung
  })|>
  bind_rows()|>
  filter(lubridate::year(Datum) == c_Abrechnungsjahr)|>
  arrange(Datum)|>
  mutate(cumsum = cumsum(`Gewinn aus Fimvorführung [CHF]`))

s <- (Gewinn_pro_Vorführung * shows_per_year)/365
```


```{r fig.width=10, message=FALSE, warning=FALSE}
df_temp|>
  ggplot(aes(Datum, cumsum))+
  geom_col(fill ="darkorange2")+
  geom_abline(slope = s, intercept = (time_diff * s)|>as.integer(), linewidth = 2, color = "lightblue")+
  geom_smooth(formula = 'y ~ x',method = "lm", fullrange = T, se = F)+
  scale_x_date(limits = c(start_of_year, end_of_year))+
  labs(title = paste0("Prognose mit Sommerpause von ", sommerpause, " Tagen"),
       y = "Kumulierter Gewinn/Verlust [CHF]")+
  my_template


```


## Ticketverkauf

### Gewinn pro Vorführung
Der Erfolg berechnet sich aus dem Gewinn der Eintritte und des Kiosks. 

```{r}
df_temp <- df_temp|>
  filter(lubridate::year(Datum) == c_Abrechnungsjahr)|>
  arrange(desc(Datum))|>
  mutate(Datum_display = format(Datum, "%d.%m.%Y"),
         Zeit = paste0(lubridate::hour(Zeit), ":",
                         lubridate::minute(Zeit)|>
                         as.character() |> 
                         formatC(width = 2, flag = "0")|>str_replace(SPC%R%"0", "00")
                         ),
         `Ticketgewinn [CHF]` = round(`Ticketgewinn [CHF]`, 2)
  )|>
  select(Datum, Datum_display,Zeit, Suisanummer, Filmtitel, `Umsatz [CHF]`, `Ticketgewinn [CHF]`)

```


```{r}
# Create the datatable with a hidden Datum column and sort by it
DT::datatable(df_temp, 
          options = list(
            columnDefs = list(
              # list(targets = 3,visible = F),
              list(targets = 1, visible = FALSE),  # Hide the 'Datum' column
              list(targets = 2, orderData = 0)    # Use the 'Datum' column for sorting 'Datum_display'
            )
          ),
          colnames = c(Datum = "Datum_display")
)
```


```{r}
df_temp|>
  reframe(`Gewinn/Verlust [CHF]` = sum(`Ticketgewinn [CHF]`))|>
  knitr::kable()
```


### Wochentaganalyse

```{r }
if(nrow(df_temp)>1){
  timeRange <- paste0(seq(0,23,1),":00","-", seq(1,24,1),":00")
  m <- str_split(timeRange, "-")|>
    sapply(function(range){
      hm(df_temp$Zeit) >= hm(range[1]) & hm(df_temp$Zeit) < hm(range[2])
    })
  colnames(m) <- timeRange
  m <- m|>
  as_tibble()|>
  pivot_longer(cols = everything(), names_to = "Time Range")|>
  filter(`value` == TRUE)
}else{
  timeRange <- paste0(seq(0,23,1),":00","-", seq(1,24,1),":00")
  m <- str_split(timeRange, "-")|>
    sapply(function(range){
      hm(df_temp$Zeit) >= hm(range[1]) & hm(df_temp$Zeit) < hm(range[2])
    })
  
  m <- tibble(
    `Time Range` = timeRange, 
    value = m
    )
}
```



```{r}
df_temp <- m|>
  filter(value)|>
  bind_cols(df_temp)|>
  select(-value)|>
  mutate(
    weekday = sapply(Datum, convert_to_german_weekdays),
    weekday = factor(weekday, levels = german_weekdays)
  ) |>
  group_by(weekday, `Time Range`)|>
  reframe(d_gewinn = sum(`Umsatz [CHF]`) / n(),
          d_gewinn = round5Rappen(d_gewinn)
          )|> 
  mutate(`Time Range` = factor(`Time Range`, levels = timeRange[length(timeRange):1])
         )
```


```{r fig.width=10}
df_temp|>
  mutate(`Time Range` = factor(`Time Range`, levels(`Time Range`)))|>
  ggplot(aes(weekday, `Time Range`))+
  geom_point(size = 20, color = "grey30" )+
  geom_text(aes(label = d_gewinn), color = "darkorange2")+
  labs(title = "Durchschnittlicher Gewinn / Verlust",
       subtitle = "[CHF]",
       x = "Wochentag", y = "Zeit-Interval"
       )+
  my_template
```

### Prognose
```{r }
df_temp <- l_abrechnung|>
  lapply(function(x){
    x$Abrechnung
  })|>
  bind_rows()|>
  filter(lubridate::year(Datum) == c_Abrechnungsjahr)|>
  arrange(desc(Datum)) |>
  mutate(Datum_display = format(Datum, "%d.%m.%Y"))
```


```{r }
df_temp <- df_temp|>
  select(Datum, Zeit, Filmtitel, `Umsatz [CHF]`, `Ticketgewinn [CHF]`)|>
  arrange(Datum)

df_temp <- df_temp|>
  arrange(Datum)|>
  mutate(cumsum = cumsum(`Ticketgewinn [CHF]`))
```


```{r }
if(df_temp$`Ticketgewinn [CHF]`|>mean(na.rm = T) > df_temp$`Ticketgewinn [CHF]`|>median(na.rm = T)){
  gewinn <- df_temp$`Ticketgewinn [CHF]`|>median(na.rm = T)
}else{
  gewinn <- df_temp$`Ticketgewinn [CHF]`|>mean(na.rm = T)
}

s <- (gewinn * shows_per_year)/365
```


```{r fig.width=10, message=FALSE, warning=FALSE}
df_temp|>
  ggplot(aes(Datum, cumsum))+
  geom_col(fill ="darkorange2")+
  geom_abline(slope = s, intercept = (time_diff * s)|>as.integer(), linewidth = 2, color = "lightblue")+
  geom_smooth(formula = 'y ~ x',method = "lm", fullrange = T, se = F)+
  scale_x_date(limits = c(start_of_year, end_of_year))+
  labs(title = paste0("Prognose mit Sommerpause von ", sommerpause, " Tagen"),
       y = "Kumulierter Gewinn/Verlust [CHF]")+
  my_template

```



### Eintritte
#### Anzahl

```{r echo=FALSE}

df_temp <- 
  df_Eintritt|>  
    filter(lubridate::year(Datum) == c_Abrechnungsjahr)|>
    arrange(Datum)|> 
    select(Platzkategorie, Verkaufspreis, Anzahl, Zahlend)|>
    group_by(Zahlend)|>
    reframe(Anzahl = sum(Anzahl))|>
    mutate(Zahlend = if_else(Zahlend, "Zahlend", "Gratis"),
           `Anteil [%]` = round(Anzahl / (sum(Anzahl)/100),1))|>
    rename(Eintritt = Zahlend)|>
    arrange(desc(Anzahl))

df_temp|>
  DT::datatable(df_temp)

```

```{r echo=FALSE}
df_temp <- 
  df_Eintritt|>
    filter(lubridate::year(Datum) == c_Abrechnungsjahr)|>
    arrange(Datum)|> 
    group_by(Platzkategorie,Verkaufspreis, Zahlend)|>
    reframe(Anzahl = sum(Anzahl))|>
    mutate(`Anteil [%]` = round(Anzahl / (sum(Anzahl)/100),1))|>
    arrange(desc(Anzahl),desc(Verkaufspreis), Platzkategorie)
```


```{r echo=FALSE}
df_temp|>
  select(Platzkategorie, Verkaufspreis, `Anteil [%]`, Anzahl)|>
  DT::datatable()

```

```{r}
df_temp|>
  reframe(Summe = sum(Anzahl, na.rm = T))|>
  knitr::kable()
```




```{r fig.width=10}
df_temp <- df_Eintritt|>
  filter(lubridate::year(Datum) == c_Abrechnungsjahr)|>
  group_by(Platzkategorie,Verkaufspreis, Zahlend)|>
  reframe(Anzahl = sum(Anzahl))|>
  mutate(`Anteil [%]` = round(Anzahl / (sum(Anzahl)/100),1))|>
  group_by(Platzkategorie, Verkaufspreis, Zahlend)|>
  reframe(Anzahl = sum(Anzahl))|>
  arrange(desc(Zahlend),desc(Anzahl))

# Sortierung für Plot
c_sort <- df_temp|>
  distinct(Platzkategorie)|>
  pull()

c_sort <- c_sort[length(c_sort):1]

df_temp|> # arrange the plot
  mutate(Platzkategorie = factor(Platzkategorie, levels = c_sort),
         `Verkaufspreis [CHF]` = paste(Verkaufspreis,".-")
         )|>
  mutate(`Gäste` = if_else(Zahlend,"Zahlend", "Gratiseintritt"))|>
  ggplot(aes(Platzkategorie, Anzahl, fill = `Verkaufspreis [CHF]`))+
  geom_col()+
  coord_flip()+
  my_template+
  theme(legend.position = "inside")+
  theme(legend.position.inside = c(1, .4))

```


#### Umsatz

```{r}
df_temp <- df_Eintritt|>
  filter(lubridate::year(Datum) == c_Abrechnungsjahr)|>
  group_by(Platzkategorie, Verkaufspreis)|>
  filter(Zahlend)|>
  rename(`Verkaufspreis [CHF]` = Verkaufspreis)|>
  reframe(`Umsatz [CHF]` = sum(`Umsatz [CHF]`))|>
  arrange(desc(`Umsatz [CHF]`))

```


```{r}
df_temp <- df_temp|>
  mutate(`Verkaufspreis [CHF]` = factor(paste(`Verkaufspreis [CHF]`,".-")),
         `Anteil [%]` = round(`Umsatz [CHF]`/(sum(`Umsatz [CHF]`)/100),1)
         )|>
  select(Platzkategorie, `Verkaufspreis [CHF]`, `Anteil [%]`, `Umsatz [CHF]`)

df_temp|>
  DT::datatable(df_temp)

```

```{r}
df_Eintritt|>
  filter(lubridate::year(Datum) == c_Abrechnungsjahr)|>
  reframe(`Summe Umsatz [CHF]` = sum(`Umsatz [CHF]`))|>
  knitr::kable()
```

```{r fig.width=10, fig.height=3}
df_temp <- df_Eintritt|>
  filter(lubridate::year(Datum) == c_Abrechnungsjahr)|>
  filter(Zahlend)|>
  group_by(Platzkategorie, Verkaufspreis)|>
  reframe(`Umsatz [CHF]` = sum(`Umsatz [CHF]`))|>
  arrange(desc(`Umsatz [CHF]`))

# Sortierung für Plot
c_sort <- df_temp|>
  distinct(Platzkategorie)|>
  pull()

c_sort <- c_sort[length(c_sort):1]

df_temp|>
  mutate(Platzkategorie = factor(Platzkategorie, levels = c_sort),
         `Verkaufspreis [CHF]` = paste0(Verkaufspreis,".-"))|>
  ggplot(aes(x = Platzkategorie, `Umsatz [CHF]`, fill = `Verkaufspreis [CHF]`))+
  geom_col()+
  labs(x = "Platzkategorie")+
  coord_flip()+
  my_template+
  theme(legend.position = "inside")+
  theme(legend.position.inside = c(1, 0.7))

```


```{r}
df_temp <- df_Eintritt|>
  filter(lubridate::year(Datum) == c_Abrechnungsjahr)|>
  group_by(Platzkategorie, Verkaufspreis)|>
  rename(`Verkaufspreis [CHF]` = Verkaufspreis)|>
  filter(Zahlend)|>
  arrange(desc(`Verkaufspreis [CHF]`))|>
  mutate(`Verkaufspreis [CHF]` = factor(paste(`Verkaufspreis [CHF]`,".-"))
         )
```


##### Prognose
```{r fig.width=10}
df_temp <- df_Eintritt|>
  filter(lubridate::year(Datum) == c_Abrechnungsjahr)|>
  filter(Zahlend)|>
  group_by(Datum)|>
  reframe(`Film Umsatz [CHF]` = sum(`Umsatz [CHF]`))|>
  arrange(Datum)|>
  mutate(cumsum = cumsum(`Film Umsatz [CHF]`))
```


```{r fig.width=10}
if(df_temp$`Film Umsatz [CHF]`|>mean() > df_temp$`Film Umsatz [CHF]`|>median(na.rm = T)){
  gewinn <- df_temp$`Film Umsatz [CHF]`|>median(na.rm = T)
}else{
  gewinn <- df_temp$`Film Umsatz [CHF]`|>mean(na.rm = T)
}

s <- (gewinn * shows_per_year)/365
```


```{r fig.width=10, message=FALSE, warning=FALSE}
df_temp|>
  ggplot(aes(Datum,cumsum))+
  geom_col(fill = "darkorange2")+
  geom_abline(slope = s, intercept = (time_diff * s)|>as.integer(), linewidth = 2, color = "lightblue")+
  geom_smooth(formula = 'y ~ x',method = "lm", fullrange = T, se =F)+
  scale_x_date(limits = c(start_of_year, end_of_year))+
  # scale_y_continuous(limits = c(0, s * 365))+
  labs(title = paste0("Prognose mit Sommerpause von ", sommerpause, " Tagen"),
       y = "Kumulierter Umsatz [CHF]")+
  my_template

```


### Filmabgaben

```{r echo=FALSE}
df_temp <-  l_abrechnung|>
  lapply(function(x){
    x$Abrechnung
  })|>
  bind_rows()|>
  filter(lubridate::year(Datum) == c_Abrechnungsjahr)|>
  arrange(desc(Datum)) |>
  mutate(Datum_display = format(Datum, "%d.%m.%Y"))|>
  arrange(desc(Datum))|>
  mutate(Datum_display = format(Datum, "%d.%m.%Y"),
         Zeit = paste0(lubridate::hour(Zeit),":", 
                         lubridate::minute(Zeit)|>as.character()|>formatC(format = "0", width = 2)|>str_replace(SPC,"0"))
         # `SUISA-Abzug [CHF]` = round(`Suisavorabzug [CHF]`,2),
         # `Verleiher-Abzug [CHF]` = round(`Verleiherrechnungsbetrag [CHF]`,2)
         )|>
  select(Datum, Datum_display, Zeit, Filmtitel, `Umsatz [CHF]`, `Suisavorabzug [CHF]`,`MWST [CHF]`,`Verleiherrechnungsbetrag [CHF]`)|>
  arrange(desc(Datum))
```


```{r echo=FALSE}
df_temp|>
  DT::datatable(
    df_temp,
    options = list(columnDefs = list(
      # list(targets = 3,visible = F),
      list(targets = 1, visible = FALSE), # Hide the 'Datum' column
      list(targets = 2, orderData = 0)    # Use the 'Datum' column for sorting 'Datum_display'
    )),
    colnames = c(Datum = "Datum_display")
  )
```


```{r echo=FALSE}
df_temp|>
  reframe(`Abgabe and die SUISA [CHF]` = sum(`Suisavorabzug [CHF]`, na.rm = T),
          `Abgaben and den Verleiher [CHF]` = sum(`MWST [CHF]`, na.rm = T),
          `MWST [CHF]` = sum(`MWST [CHF]`,na.rm = T)
          )|>
  knitr::kable()

```

#### Prognose
```{r}
df_temp <- df_temp|>
  arrange(Datum)|>
  mutate(cumsum = cumsum(`Verleiherrechnungsbetrag [CHF]`))

if(df_temp$`Verleiherrechnungsbetrag [CHF]`|>mean(na.rm = T) > df_temp$`Verleiherrechnungsbetrag [CHF]`|>median(na.rm = T)){
  gewinn <- df_temp$`Verleiherrechnungsbetrag [CHF]`|>mean(na.rm = T)
}else{
  gewinn <- df_temp$`Verleiherrechnungsbetrag [CHF]`|>median(na.rm = T)
}

s <- (gewinn * shows_per_year)/365
```


```{r fig.width=10, message=FALSE, warning=FALSE}
df_temp|>
  ggplot(aes(Datum, cumsum))+
  geom_col(fill = "darkorange2")+
  geom_abline(slope = s, intercept = (time_diff * s)|>as.integer(), linewidth = 2, color = "lightblue")+
  geom_smooth(formula = 'y ~ x',method = "lm", fullrange = T, se = F)+
  scale_x_date(limits = c(start_of_year, end_of_year))+
  scale_y_continuous(limits = c(0, s * 365))+
  labs(title = paste0("Prognose mit Sommerpause von ", sommerpause, " Tagen"),
       y = "Kumulierte Verleiherabgaben [CHF]")+
  my_template

```


## Kiosk-Gewinn pro Vorführung 

### Kiosk-Gewinn pro Vorführung 
```{r echo=FALSE}
df_temp <- l_abrechnung|>
  lapply(function(x){
    x$Abrechnung
  })|>
  bind_rows()|>
  arrange(desc(Datum))|>
  mutate(Datum_display = format(Datum, "%d.%m.%Y"))|>
  select(Datum, Datum_display, Zeit,`Suisanummer`, Filmtitel, `Umsatz [CHF]`, `Kioskgewinn [CHF]`)

df_temp <- df_temp|>
  mutate(`Kiosk Gewinn [CHF]` = round5Rappen(`Kioskgewinn [CHF]`))

```


```{r echo=FALSE}
df_temp|>
    DT::datatable(
    df_temp,
    options = list(columnDefs = list(
      # list(targets = 3,visible = F),
      list(targets = 1, visible = FALSE), # Hide the 'Datum' column
      list(targets = 2, orderData = 0)    # Use the 'Datum' column for sorting 'Datum_display'
    )),
    colnames = c(Datum = "Datum_display")
  )
```

```{r echo=FALSE}
df_temp|>
  reframe(`Umsatz [CHF]` = sum(`Umsatz [CHF]`),
          `Kiosk Gewinn [CHF]` = sum(`Kiosk Gewinn [CHF]`)
          )|>
  knitr::kable()

```


### Wochentaganalyse
```{r }
if(nrow(df_temp)>1){
  timeRange <- paste0(seq(0,23,1),":00","-", seq(1,24,1),":00")
  m <- str_split(timeRange, "-")|>
    sapply(function(range){
      (df_temp$Zeit) >= hm(range[1]) & (df_temp$Zeit) < hm(range[2])
    })
  colnames(m) <- timeRange
  m <- m|>
  as_tibble()|>
  pivot_longer(cols = everything(), names_to = "Time Range")|>
  filter(`value` == TRUE)
}else{
  timeRange <- paste0(seq(0,23,1),":00","-", seq(1,24,1),":00")
  m <- str_split(timeRange, "-")|>
    sapply(function(range){
      (df_temp$Zeit) >= hm(range[1]) & (df_temp$Zeit) < hm(range[2])
    })
  
  m <- tibble(
    `Time Range` = timeRange, 
    value = m
    )
}
```

```{r}
df_temp <- m|>
  filter(value)|>
  bind_cols(df_temp)|>
  select(-value)|>
  mutate(
    weekday = sapply(Datum, convert_to_german_weekdays),
    weekday = factor(weekday, levels = german_weekdays)
  ) |>
  group_by(weekday, `Time Range`)|>
  reframe(d_gewinn = sum(`Kiosk Gewinn [CHF]`) / n(),
          d_gewinn = round5Rappen(d_gewinn)
          )|> 
  mutate(`Time Range` = factor(`Time Range`, levels = timeRange[length(timeRange):1])
         )
```

```{r fig.width=10}
df_temp|>
  mutate(`Time Range` = factor(`Time Range`, levels(`Time Range`)))|>
  ggplot(aes(weekday, `Time Range`))+
  geom_point(size = 20, color = "grey30" )+
  geom_text(aes(label = d_gewinn), color = "darkorange2")+
  labs(title = "Durchschnittlicher Gewinn / Verlust",
       subtitle = "[CHF]",
       x = "Wochentag", y = "Zeit-Interval"
       )+
  my_template
```


### Prognose
```{r }
df_temp <- left_join(
  df_Kiosk,
  Programm|>
    select(`Event ID`, Datum),
  by = join_by(`Event ID`)
  )|>
  filter(lubridate::year(Datum) == c_Abrechnungsjahr )|>
    mutate(cumsum = cumsum(`Gewinn [CHF]`))

if((df_temp$`Gewinn [CHF]`|>mean(na.rm = TRUE)) > (df_temp$`Gewinn [CHF]`|>median(na.rm = TRUE))){
  gewinn <- df_temp$`Gewinn [CHF]`|>median(na.rm = TRUE)
}else{
  gewinn <- df_temp$`Gewinn [CHF]`|>mean(na.rm = TRUE)
}

s <- (gewinn * shows_per_year)/365
```


```{r fig.width=10, message=FALSE, warning=FALSE}
df_temp|>
  ggplot(aes(Datum, cumsum))+
  geom_col(fill = "darkorange2")+
  geom_abline(slope = s, intercept = (time_diff * s)|>as.integer(), linewidth = 2, color = "lightblue")+
  geom_smooth(formula = 'y ~ x',method = "lm", fullrange = T, se = F)+
  scale_x_date(limits = c(start_of_year, end_of_year))+
  # scale_y_continuous(limits = c(0, s * 365))+
  labs(title = paste0("Prognose mit Sommerpause von ", sommerpause, " Tagen"),
       y = "Kumulierter Gewinn [CHF]")+
  my_template

```


## Kiosk 

### Verkaufsartikel 

```{r }
df_temp <- left_join(
  df_Kiosk,
  Programm|>
    select(`Event ID`, Datum),
  by = join_by(`Event ID`)
  )|>
  filter(lubridate::year(Datum) == c_Abrechnungsjahr )
```


```{r }
df_temp|>
  filter(is.na(ID_Spezialpreisekiosk))|>
  group_by(Artikelname)|>
  reframe(Anzahl = sum(Anzahl), 
          `Umsatz [CHF]` = sum(`Betrag [CHF]`, na.rm = TRUE),
          `Gewinn [CHF]` = round5Rappen(sum(`Gewinn [CHF]`, na.rm = TRUE))
          )|>
  arrange(desc(Anzahl))|>
  filter(Artikelname != "Keine Kioskverkäufe")|>
  DT::datatable()
```



```{r}
df_temp|>
  filter(is.na(ID_Spezialpreisekiosk))|>
  # group_by(Artikelname)|>
  reframe(Anzahl = sum(Anzahl), 
          `Umsatz [CHF]` = sum(`Betrag [CHF]`, na.rm = TRUE),
          `Gewinn [CHF]` = sum(`Gewinn [CHF]`, na.rm = TRUE)
          )|>
  arrange(desc(Anzahl))|>
  knitr::kable()
```



```{r fig.height=8, fig.width=10}
df_plot <-df_temp|>
  group_by(Artikelname)|>
  reframe(Anzahl = sum(Anzahl))|>
  filter(!is.na(Artikelname))|>
  arrange(Anzahl)

df_plot|>
  mutate(Artikelname = factor(Artikelname, levels = df_plot$Artikelname)
         )|>
  group_by(Artikelname)|>
  reframe(Anzahl = sum(Anzahl))|>
  arrange(desc(Anzahl))|>
  ggplot(aes(Artikelname,Anzahl))+
  geom_col(show.legend = F, fill = "cyan4")+
  coord_flip()+
  theme_bw()+
  theme(
  panel.background = element_rect(fill = "#322f3b",
                                colour = "#322f3b",
                                linewidth = 0.5, linetype = "solid"),
  plot.background = element_rect(fill = "#322f3b"),
  axis.title = element_text(colour = "#f4cccc", size  = 20),
  axis.text= element_text(colour = "#f4cccc")
  )
```


### Ladenhüter (keine Verkäufe)
```{r }
df_temp <- `Einkauf Kiosk`|>
  distinct(`Artikelname-Kassensystem`)|>
  left_join(df_Kiosk|>
            group_by(Artikelname)|>
              reframe(Anzahl = sum(Anzahl)),
            by = c("Artikelname-Kassensystem"="Artikelname")
            )
```


```{r }
df_temp <- df_Kiosk|>
  filter(Anzahl == 0, is.na(ID_Spezialpreisekiosk))|>
  select(`Artikel-Kassensystem`, Artikelname, `Einzelpreis [CHF]`, `Einkaufspreis [CHF]`)
  
  
df_temp|>
  DT::datatable()

```

### Kiosk Umsatz pro Gast

```{r fig.width=10}
df_temp <- left_join(
  df_Kiosk,
  Programm|>
    select(`Event ID`, Datum, Zeit),
  by = join_by(`Event ID`)
  )|>
  filter(lubridate::year(Datum) == c_Abrechnungsjahr )|>
  mutate(cumsum = cumsum(`Gewinn [CHF]`))

df_temp <- df_temp|>
  mutate(`Event ID` = as.character(`Event ID`)|>as.integer(),
         Datum_display = format(Datum, "%d.%m.%Y"))|>
  rename(`Umsatz [CHF]` = `Betrag [CHF]`)|>
  select(Datum_display, Datum, Zeit,`Event ID`, Artikelname, `Verkaufspreis [CHF]`, Anzahl, `Umsatz [CHF]`)
```


```{r }
df_temp <- l_abrechnung|>
  lapply(function(x){
    x$Kiosk
  })|>
  bind_rows(.id = "Event ID")|>
  mutate(`Event ID` = as.integer(`Event ID`))|>
  left_join(Programm|>
              select(1:5), 
            by = c("Event ID"))|>
  mutate(Zahlend = if_else(is.na(`Gewinn [CHF]`),TRUE,FALSE))
```

```{r}
df_plot <- df_temp|>
  group_by(Datum, Suisanummer, Filmtitel)|>
  reframe(`Durchschnittlicher Umsatz pro Gast [CHF]` = round(sum(`Umsatz [CHF]`) / sum(Anzahl),2)
          )|>
  arrange(desc(`Durchschnittlicher Umsatz pro Gast [CHF]`))|>
  mutate(Datum_display = format(Datum, "%d.%m.%Y"))

df_plot|>
  select(Datum_display, Suisanummer, Filmtitel, `Durchschnittlicher Umsatz pro Gast [CHF]`)|>
  rename(Datum = Datum_display)|>
  knitr::kable()
```



```{r }
s_df_temp <- df_temp|>
  group_by(Zahlend)|>
  reframe(`Durchschnittlicher Umsatz pro Gast [CHF]` = sum(`Umsatz [CHF]`) / sum(Anzahl))
```


```{r }
s_df_temp|>
  knitr::kable(digits = 2)
```


```{r fig.width=10, warning=FALSE}
df_plot|>
  ggplot()+
  geom_col(aes(x = Datum, y = `Durchschnittlicher Umsatz pro Gast [CHF]`),
           position = "jitter",
           show.legend =  FALSE)+
  geom_hline(data = s_df_temp, aes(yintercept = `Durchschnittlicher Umsatz pro Gast [CHF]`, color = Zahlend), linewidth =2 )+
  labs(title = "Umsatz pro Gast aus Kioskverkäufen",
       y = "Kumulierter Umsatz [CHF]")+
  my_template
```

#### Wochentaganalyse

```{r }
if(nrow(df_temp)>1){
  timeRange <- paste0(seq(0,23,1),":00","-", seq(1,24,1),":00")
  
  m <- str_split(timeRange, "-")|>
    sapply(function(range){
      (df_temp$Zeit) >= lubridate::hm(range[1]) & (df_temp$Zeit) < lubridate::hm(range[2])
    })
  colnames(m) <- timeRange
  m
  
  m <- m|>
  as_tibble()|>
  pivot_longer(cols = everything(), names_to = "Time Range")
}else{
  timeRange <- paste0(seq(0,23,1),":00","-", seq(1,24,1),":00")
  m <- str_split(timeRange, "-")|>
    sapply(function(range){
      lubridate::hm(df_temp$Zeit) >= lubridate::hm(range[1]) & lubridate::hm(df_temp$Zeit) < lubridate::hm(range[2])
    })
  
  m <- tibble(
    `Time Range` = timeRange, 
    value = m
    )
}
```


```{r}
df_temp <- m |>
  filter(value == TRUE) |>
  bind_cols(df_temp) |>
  select(-value) |>
  mutate(
    Datum = (Datum),
    weekday = sapply(Datum, convert_to_german_weekdays),
    weekday = factor(weekday, levels = german_weekdays)
  ) |>
  group_by(weekday, `Time Range`) |>
  reframe(
    d_gewinn = round5Rappen(sum(`Umsatz [CHF]`) / n())
  ) |>
  mutate(
    `Time Range` = factor(`Time Range`, levels = rev(timeRange))
  )
```

```{r fig.width=10}
df_temp|>
  mutate(`Time Range` = factor(`Time Range`, levels(`Time Range`)))|>
  ggplot(aes(weekday, `Time Range`))+
  geom_point(size = 20, color = "grey30" )+
  geom_text(aes(label = d_gewinn), color = "darkorange2")+
  labs(title = "Durchschnittlicher Gewinn / Verlust",
       subtitle = "[CHF]",
       x = "Wochentag", y = "Zeit-Interval"
       )+
  my_template
```

<!-- ### Kiosk Umsatz pro zahlender Gast -->
<!-- ```{r } -->
<!-- # df_temp <- df_show |> -->
<!-- #   left_join( -->
<!-- #     df_Eintritt |> -->
<!-- #       filter(Zahlend)|> -->
<!-- #       group_by(Datum, `Suisanummer`) |> -->
<!-- #       reframe(`Besucher` = sum(Anzahl))|> -->
<!-- #       left_join(df_Kiosk |> -->
<!-- #                   group_by(Datum, Suisanummer) |> -->
<!-- #                   reframe(Umsatz = sum(Kassiert)), -->
<!-- #                 by = c("Datum" = "Datum", "Suisanummer" = "Suisanummer") -->
<!-- #                 ) |> -->
<!-- #       mutate(`Umsatz pro Gast [CHF]` = (Umsatz / `Besucher`) |> round(2)), -->
<!-- #   by = c("Datum", "Suisa Nummer" = "Suisanummer") -->
<!-- #   )|> -->
<!-- #   arrange(desc(Datum))|> -->
<!-- #   select(-Ende, -Saal, -Version, -Alter)|> -->
<!-- #   filter(!is.na(`Suisa Nummer`))|> -->
<!-- #   rename(`Umsatz [CHF]`= Umsatz, -->
<!-- #          Suisanummer = `Suisa Nummer`)|> -->
<!-- #   mutate(Datum_display = format(Datum, "%d.%m.%Y") -->
<!-- #          ) -->
<!-- ``` -->


<!-- ```{r echo=FALSE} -->
<!-- df_temp|>  -->
<!--   select(Datum, Datum_display, Zeit,`Suisanummer`, Filmtitel, Besucher, `Umsatz [CHF]`, `Umsatz pro Gast [CHF]`)|> -->
<!--     DT::datatable( -->
<!--     df_temp, -->
<!--     options = list(columnDefs = list( -->
<!--       # list(targets = 3,visible = F), -->
<!--       list(targets = 1, visible = FALSE), # Hide the 'Datum' column -->
<!--       list(targets = 2, orderData = 0)    # Use the 'Datum' column for sorting 'Datum_display' -->
<!--     )), -->
<!--     colnames = c(Datum = "Datum_display") -->
<!--   ) -->
<!-- ``` -->

<!-- ```{r } -->
<!-- df_temp1 <- df_temp|> -->
<!--   reframe(`Durchschnittlicher Umsatz pro Gast [CHF]` = sum(`Umsatz [CHF]`, na.rm = T)/sum(Besucher, na.rm = T)) -->
<!-- df_temp1|> -->
<!--   knitr::kable(digits = 2) -->
<!-- ``` -->


<!-- ```{r fig.width=10} -->
<!-- df_temp|> -->
<!--   ggplot()+ -->
<!--   geom_col(aes(x = Datum, y = `Umsatz pro Gast [CHF]`, fill = `Suisanummer`), -->
<!--            color = "black", -->
<!--            show.legend =  FALSE)+ -->
<!--   geom_hline(yintercept = mean(df_temp1$`Durchschnittlicher Umsatz pro Gast [CHF]`), linewidth =2 , color = "darkorange2")+ -->
<!--   labs(title = "Umsatz pro Gast aus Kioskverkäufen", -->
<!--        y = "Kumulierter Umsatz [CHF]")+ -->
<!--   my_template -->
<!-- ``` -->

<!-- #### Wochentaganalyse -->


<!-- ```{r } -->
<!-- df_temp <- df_temp|> -->
<!--   mutate(Datum = paste0(lubridate::day(Datum),".", lubridate::month(Datum),".", lubridate::year(Datum)), -->
<!--          Zeit = paste0(lubridate::hour(Zeit),":", lubridate::minute(Zeit)|>as.character()|>formatC(format = "0", width = 2)|>str_replace(SPC,"0")) -->
<!--          ) -->
<!-- ``` -->


<!-- ```{r } -->
<!-- if(nrow(df_temp)>1){ -->
<!--   timeRange <- paste0(seq(0,23,1),":00","-", seq(1,24,1),":00") -->
<!--   m <- str_split(timeRange, "-")|> -->
<!--     sapply(function(range){ -->
<!--       hm(df_temp$Zeit) >= hm(range[1]) & hm(df_temp$Zeit) < hm(range[2]) -->
<!--     }) -->
<!--   colnames(m) <- timeRange -->
<!--   m <- m|> -->
<!--   as_tibble()|> -->
<!--   pivot_longer(cols = everything(), names_to = "Time Range")|> -->
<!--   filter(`value` == TRUE) -->
<!-- }else{ -->
<!--   timeRange <- paste0(seq(0,23,1),":00","-", seq(1,24,1),":00") -->
<!--   m <- str_split(timeRange, "-")|> -->
<!--     sapply(function(range){ -->
<!--       hm(df_temp$Zeit) >= hm(range[1]) & hm(df_temp$Zeit) < hm(range[2]) -->
<!--     }) -->

<!--   m <- tibble( -->
<!--     `Time Range` = timeRange,  -->
<!--     value = m -->
<!--     ) -->
<!-- } -->

<!-- ``` -->

<!-- ```{r} -->
<!-- df_temp <- m|> -->
<!--   # as_tibble()|> -->
<!--   # pivot_longer(cols = everything(), names_to = "Time Range")|> -->
<!--   filter(`value` == TRUE)|> -->
<!--   bind_cols(df_temp)|> -->
<!--   select(-value)|> -->
<!--   mutate( -->
<!--     Datum = dmy(Datum), -->
<!--     weekday = sapply(Datum, convert_to_german_weekdays), -->
<!--     weekday = factor(weekday, levels = german_weekdays) -->
<!--   ) |> -->
<!--   group_by(weekday, `Time Range`)|> -->
<!--   reframe(d_gewinn = sum(`Umsatz pro Gast [CHF]`) / n(), -->
<!--           d_gewinn = round5Rappen(d_gewinn) -->
<!--           )|>  -->
<!--   mutate(`Time Range` = factor(`Time Range`, levels = timeRange[length(timeRange):1]) -->
<!--          ) -->
<!-- ``` -->

<!-- ```{r fig.width=10} -->
<!-- df_temp|> -->
<!--   mutate(`Time Range` = factor(`Time Range`, levels(`Time Range`)))|> -->
<!--   ggplot(aes(weekday, `Time Range`))+ -->
<!--   geom_point(size = 20, color = "grey30" )+ -->
<!--   geom_text(aes(label = d_gewinn), color = "darkorange2")+ -->
<!--   labs(title = "Durchschnittlicher Umsatz pro Gast", -->
<!--        subtitle = "[CHF]")+ -->
<!--   my_template -->
<!-- ``` -->
