---
title: "Statistik Kinoklub DT"
---

```{r setup, include=FALSE}
knitr::opts_chunk$set(echo = FALSE)
library(tidyverse)
act_date <- Sys.time()|>as.Date()
act_date <- paste0(lubridate::day(act_date),".", lubridate::month(act_date),".", lubridate::year(act_date))
```

Bericht wurde am `r act_date` erstellt.

## Gewinn/Verlust aus Filmvorführung
```{r}
df_temp <- df_GV_Vorfuehrung|>
  arrange(Datum)|>
  mutate(Datum = paste0(lubridate::day(Datum),".", lubridate::month(Datum),".", lubridate::year(Datum)),
         Anfang = paste0(lubridate::hour(Anfang),":", lubridate::minute(Anfang)|>as.character()|>formatC(format = "0", width = 2)|>str_replace(SPC,"0")))|>
  select(-Ende)

df_temp|>
  DT::datatable(df_temp)

```


```{r}
df_temp|>
  reframe(`Gewinn/Verlust [CHF]` = sum(`Gewinn/Verlust [CHF]`))|>
  knitr::kable()
```

### Mean / Median
```{r}
n <- df_temp|>
  reframe(`Anzahl Vorführungen` = n())

n|>
    knitr::kable()
```


```{r}
mean_median <- df_temp|>
  reframe(`Durchschnittlicher Gewinn pro Vorführung [CHF]` = mean(`Gewinn/Verlust [CHF]`)|>round5Rappen(),
          `Median Gewinn pro Vorführung [CHF]` = median(`Gewinn/Verlust [CHF]`)|>round5Rappen())

mean_median|>
  knitr::kable()
```

```{r include=FALSE}
start_of_year <- paste0(Sys.time()|>as.Date()|>year(),"-01-01")|>as.Date()
end_of_year <- paste0(Sys.time()|>as.Date()|>year(),"-12-31")|>as.Date()

n_days_till_now <- (start_of_year - act_date|>dmy()) 
n_days_till_now <- n_days_till_now|>as.integer()|>abs()
n_days_till_now

n_days_per_year <- (365 - sommerpause) 
n_days_per_year

n <- n$`Anzahl Vorführungen`

shows_per_year <- floor((n/n_days_till_now)*n_days_per_year)
shows_per_year
```

### Prognose

```{r include=FALSE}

if(mean_median$`Durchschnittlicher Gewinn pro Vorführung [CHF]` > mean_median$`Median Gewinn pro Vorführung [CHF]`){ 
  Gewinn_pro_Vorführung <- mean_median$`Median Gewinn pro Vorführung [CHF]`
} else {
  Gewinn_pro_Vorführung <- mean_median$`Median Gewinn pro Vorführung [CHF]`
}
gewinn <- Gewinn_pro_Vorführung * shows_per_year
gewinn <- r_signif(gewinn)

# Calculate the time difference to zero
time_diff <- difftime("1970-01-01", paste0(Sys.time()|>as.Date()|>year(),"-01-01")|>as.Date(), units = "days")
```


Bis jetzt gabe es `r n` Vorführungen in `r n_days_till_now` Tagen. \
Es wird von einer Sommerpause von `r sommerpause` Tage ausgegangen. In dieser Zeit gibt es  keinen Vorführungen. \
Es kann deshalb mit folgenden **Spieltagen** gerechnet werden: 365 Tage - `r sommerpause` Tage = `r n_days_per_year` Tage.  \
Das ergibt dann rund `r shows_per_year` Filmvorführungen pro Jahr. \ 
\
Es kann also von einem Gewinn von `r Gewinn_pro_Vorführung` [CHF] x `r shows_per_year` = **`r r_signif(gewinn)` [CHF]** ausgegangen werden.


```{r }
df_temp <- df_GV_Vorfuehrung|>
  arrange(Datum)|>
  mutate(cumsum = cumsum(`Gewinn/Verlust [CHF]`))

s <- (Gewinn_pro_Vorführung * shows_per_year)/365
```


```{r fig.width=10}

df_temp|>
  ggplot(aes(Datum, cumsum))+
  # geom_hline(yintercept = Gewinn_pro_Vorführung * shows_per_year, linewidth = 2, color = "darkorange2")+
  geom_col(fill ="darkorange2")+
  geom_abline(slope = s, intercept = (time_diff * s)|>as.integer(), linewidth = 2, color = "lightblue")+
  # geom_smooth(formula = 'y ~ x',method = "lm", fullrange = T)+
  scale_x_date(limits = c(start_of_year, end_of_year))+
  scale_y_continuous(limits = c(0, s * 365))+
  labs(title = paste0("Prognose mit Sommerpause von ", sommerpause, " Tagen"),
       y = "Kumulierter Gewinn/Verlust [CHF]")+
  my_template
```


## Ticketverkauf

### Gewinn pro Vorführung
Der Erfolg berechnet sich aus dem Gewinn der Eintritte und des Kiosks. 

```{r}
df_temp <- df_GV_Eintritt|>
  select(Datum, Anfang, Filmtitel, Brutto, `Gewinn/Verlust [CHF]`)|>
  rename(`Umsatz [CHF]` = Brutto)|>
  arrange(Datum)

df_temp|>
  mutate(Datum = paste0(lubridate::day(Datum),".", lubridate::month(Datum),".", lubridate::year(Datum)))|>
  mutate(Anfang = paste0(lubridate::hour(Anfang),":", lubridate::minute(Anfang)|>as.character()|>formatC(format = "0", width = 2)|>str_replace(SPC,"0")))|>
  DT::datatable(df_temp)
```

```{r}
df_temp|>
  reframe(`Gewinn/Verlust [CHF]` = sum(`Gewinn/Verlust [CHF]`))|>
  knitr::kable()
```


### Wochentaganalyse
```{r }
timeRange <- paste0(seq(0,23,1),":00:00","-", seq(1,24,1),":00:00")
```

```{r}
m <- str_split(timeRange, "-")|>
  sapply(function(range){
    hms(df_temp$Anfang) >= hms(range[1]) & hms(df_temp$Anfang) < hms(range[2])
  })
colnames(m) <- timeRange
```

```{r}
df_temp <- m|>
  as_tibble()|>
  pivot_longer(cols = everything(), names_to = "Time Range")|>
  filter(`value` == TRUE)|>
  bind_cols(df_temp)|>
  select(-value)|>
  mutate(weekday = weekdays(Datum)|>
           factor(levels = c("Montag", "Dienstag", "Mittwoch", "Donnerstag", "Freitag", "Samstag", "Sonntag"))
           )
```


```{r fig.width=10}
df_temp|>
  group_by(weekday, `Time Range`)|>
  reframe(d_gewinn = sum(`Umsatz [CHF]`) / n()
          )|>
  ggplot(aes(weekday, `Time Range`))+
  geom_point(size = 20)+
  geom_text(aes(label = d_gewinn), color = "green")+
  labs(title = "Durchschnittlicher Gewinn / Verlust [CHF]",
       subtitle = "[CHF]")+
  my_template
```


### Prognose
```{r fig.width=10}
df_temp <- df_temp|>
  arrange(Datum)|>
  mutate(cumsum = cumsum(`Gewinn/Verlust [CHF]`))

if(df_temp$`Gewinn/Verlust [CHF]`|>mean() > df_temp$`Gewinn/Verlust [CHF]`|>median()){
  gewinn <- df_temp$`Gewinn/Verlust [CHF]`|>median()
}else{
  gewinn <- df_temp$`Gewinn/Verlust [CHF]`|>mean()
}

s <- (gewinn * shows_per_year)/365

df_temp|>
  ggplot(aes(Datum, cumsum))+
  geom_col(fill ="darkorange2")+
  geom_abline(slope = s, intercept = (time_diff * s)|>as.integer(), linewidth = 2, color = "lightblue")+
  # geom_smooth(formula = 'y ~ x',method = "lm", fullrange = T)+
  scale_x_date(limits = c(start_of_year, end_of_year))+
  scale_y_continuous(limits = c(0, s * 365))+
  labs(title = paste0("Prognose mit Sommerpause von ", sommerpause, " Tagen"),
       y = "Kumulierter Gewinn/Verlust [CHF]")+
  my_template

```



### Eintritte
#### Anzahl

```{r echo=FALSE}

df_temp <- df_Eintritt|>  
  arrange(Datum)|> 
  select(Platzkategorie, Verkaufspreis, Anzahl, Zahlend)|>
  group_by(Zahlend)|>
  reframe(Anzahl = sum(Anzahl))|>
  mutate(Zahlend = if_else(Zahlend, "Zahlend", "Gratis"),
         `Anteil [%]` = round(Anzahl / (sum(Anzahl)/100),1))|>
  rename(Eintritt = Zahlend)|>
  arrange(desc(Anzahl))

df_temp|>
  DT::datatable(df_temp)

```

```{r echo=FALSE}
df_temp <- df_Eintritt|>  
  arrange(Datum)|> 
  group_by(Platzkategorie,Verkaufspreis, Zahlend)|>
  reframe(Anzahl = sum(Anzahl))|>
  mutate(`Anteil [%]` = round(Anzahl / (sum(Anzahl)/100),1))|>
  arrange(desc(Anzahl),desc(Verkaufspreis), Platzkategorie)
  
```


```{r echo=FALSE}
df_temp|>
  select(Platzkategorie, Verkaufspreis, `Anteil [%]`, Anzahl)|>
  DT::datatable()

```

```{r}
df_temp|>
  reframe(Summe = sum(Anzahl, na.rm = T))|>
  knitr::kable()
```




```{r fig.width=10}
df_temp <- df_Eintritt|>
  group_by(Platzkategorie,Verkaufspreis, Zahlend)|>
  reframe(Anzahl = sum(Anzahl))|>
  mutate(`Anteil [%]` = round(Anzahl / (sum(Anzahl)/100),1))|>
  group_by(Platzkategorie, Verkaufspreis, Zahlend)|>
  reframe(Anzahl = sum(Anzahl))|>
  arrange(desc(Zahlend),desc(Anzahl))

# Sortierung für Plot
c_sort <- df_temp|>
  distinct(Platzkategorie)|>
  pull()

c_sort <- c_sort[length(c_sort):1]

df_temp|> # arrange the plot
  mutate(Platzkategorie = factor(Platzkategorie, levels = c_sort),
         `Verkaufspreis [CHF]` = paste(Verkaufspreis,".-")
         )|>
  mutate(`Gäste` = if_else(Zahlend,"Zahlend", "Gratiseintritt"))|>
  ggplot(aes(Platzkategorie, Anzahl, fill = `Verkaufspreis [CHF]`))+
  geom_col()+
  coord_flip()+
  my_template+
  theme(legend.position = "inside")+
  theme(legend.position.inside = c(1, .4))

```


#### Umsatz

```{r}
df_temp <- df_Eintritt|>
  group_by(Platzkategorie, Verkaufspreis)|>
  filter(Zahlend != 0)|>
  rename(`Verkaufspreis [CHF]` = Verkaufspreis)|>
  reframe(Umsatz = sum(Umsatz))|>
  arrange(desc(Umsatz))

df_temp <- df_temp|>
  mutate(`Verkaufspreis [CHF]` = factor(paste(`Verkaufspreis [CHF]`,".-")),
         `Anteil [%]` = round(Umsatz/(sum(Umsatz)/100),1)
         )|>
  select(Platzkategorie, `Verkaufspreis [CHF]`, `Anteil [%]`, Umsatz)|>
  rename(`Umsatz [CHF]` = Umsatz)

df_temp|>
  DT::datatable(df_temp)

```

```{r}
df_Eintritt|>
  reframe(`Summe Umsatz [CHF]` = sum(Umsatz))|>
  knitr::kable()
```

```{r fig.width=10, fig.height=3}
df_temp <- df_Eintritt|>
  filter(Zahlend)|>
  group_by(Platzkategorie, Verkaufspreis)|>
  reframe(`Umsatz [CHF]` = sum(Umsatz))|>
  arrange(desc(`Umsatz [CHF]`))

# Sortierung für Plot
c_sort <- df_temp|>
  distinct(Platzkategorie)|>
  pull()

c_sort <- c_sort[length(c_sort):1]

df_temp|>
  mutate(Platzkategorie = factor(Platzkategorie, levels = c_sort),
         `Verkaufspreis [CHF]` = paste0(Verkaufspreis,".-"))|>
  ggplot(aes(x = Platzkategorie, `Umsatz [CHF]`, fill = `Verkaufspreis [CHF]`))+
  geom_col()+
  labs(x = "Platzkategorie")+
  coord_flip()+
  my_template+
  theme(legend.position = "inside")+
  theme(legend.position.inside = c(1, 0.7))

```


```{r}
df_temp <- df_Eintritt|>
  group_by(Platzkategorie, Verkaufspreis)|>
  rename(`Verkaufspreis [CHF]` = Verkaufspreis)|>
  filter(Zahlend)|>
  arrange(desc(`Verkaufspreis [CHF]`))|>
  mutate(`Verkaufspreis [CHF]` = factor(paste(`Verkaufspreis [CHF]`,".-"))
         )
```


##### Prognose
```{r fig.width=10}
df_temp <- df_Eintritt|>
  filter(Zahlend)|>
  group_by(Datum)|>
  reframe(`Film Umsatz [CHF]` = sum(Umsatz))|>
  arrange(Datum)|>
  mutate(cumsum = cumsum(`Film Umsatz [CHF]`))
```


```{r fig.width=10}

if(df_temp$`Film Umsatz [CHF]`|>mean() > df_temp$`Film Umsatz [CHF]`|>median()){
  gewinn <- df_temp$`Film Umsatz [CHF]`|>median()
}else{
  gewinn <- df_temp$`Film Umsatz [CHF]`|>mean()
}

s <- (gewinn * shows_per_year)/365


df_temp|>
  ggplot(aes(Datum,cumsum))+
  geom_col(fill = "darkorange2")+
  geom_abline(slope = s, intercept = (time_diff * s)|>as.integer(), linewidth = 2, color = "lightblue")+
  # geom_smooth(formula = 'y ~ x',method = "lm", fullrange = T)+
  scale_x_date(limits = c(start_of_year, end_of_year))+
  scale_y_continuous(limits = c(0, s * 365))+
  labs(title = paste0("Prognose mit Sommerpause von ", sommerpause, " Tagen"),
       y = "Kumulierter Umsatz [CHF]")+
  my_template

```


### Filmabgaben
```{r echo=FALSE}
df_temp <- df_GV_Eintritt|>
  select(Datum, Anfang, Filmtitel, Brutto, `SUISA-Abzug [CHF]`,`Verleiher-Abzug [CHF]`)|>
  arrange(Datum)

df_temp|>
  mutate(Datum = paste0(lubridate::day(Datum),".", lubridate::month(Datum),".", lubridate::year(Datum)),
         Anfang = paste0(lubridate::hour(Anfang),":", lubridate::minute(Anfang)|>as.character()|>formatC(format = "0", width = 2)|>str_replace(SPC,"0")))|>
  DT::datatable(df_temp)
```


```{r echo=FALSE}
df_GV_Eintritt|>
  reframe(`Abgabe and die SUISA [CHF]` = sum(`SUISA-Abzug [CHF]`),
          `Abgaben and den Verleiher [CHF]` = sum(`Verleiher-Abzug [CHF]`)
          )|>
  knitr::kable()

```

#### Prognose
```{r fig.width=10}
df_temp <- df_temp|>
  arrange(Datum)|>
  mutate(cumsum = cumsum(`Verleiher-Abzug [CHF]`))

if(df_temp$`Verleiher-Abzug [CHF]`|>mean() > df_temp$`Verleiher-Abzug [CHF]`|>median()){
  gewinn <- df_temp$`Verleiher-Abzug [CHF]`|>mean()
}else{
  gewinn <- df_temp$`Verleiher-Abzug [CHF]`|>median()
}

s <- (gewinn * shows_per_year)/365

df_temp|>
  ggplot(aes(Datum, cumsum))+
  geom_col(fill = "darkorange2")+
  geom_abline(slope = s, intercept = (time_diff * s)|>as.integer(), linewidth = 2, color = "lightblue")+
  # geom_smooth(formula = 'y ~ x',method = "lm", fullrange = T)+
  scale_x_date(limits = c(start_of_year, end_of_year))+
  scale_y_continuous(limits = c(0, s * 365))+
  labs(title = paste0("Prognose mit Sommerpause von ", sommerpause, " Tagen"),
       y = "Kumulierte Verleiherabgaben [CHF]")+
  my_template

```


## Kiosk-Gewinn pro Vorführung 
```{r echo=FALSE}
df_GV_Kiosk|>
  arrange((Datum))|> 
  rename(`Umsatz [CHF]` = Kassiert,
         `Kiosk Gewinn [CHF]` = Gewinn)|>
  mutate(Datum = paste0(lubridate::day(Datum),".", lubridate::month(Datum),".", lubridate::year(Datum)))|>
  mutate(Anfang = paste0(lubridate::hour(Anfang),":", 
                         lubridate::minute(Anfang)|>as.character()|>formatC(format = "0", width = 2)|>
                           str_replace(SPC,"0"))
         )|>
  DT::datatable(df_temp)

```

```{r echo=FALSE}
df_GV_Kiosk|>
  reframe(`Umsatz [CHF]` = sum(Kassiert),
          `Kiosk Gewinn [CHF]` = sum(Gewinn)
          )|>
  knitr::kable()

```

### Prognose
```{r fig.width=10}
df_temp <- df_GV_Kiosk|>
  arrange(Datum)|>
  mutate(cumsum = cumsum(Gewinn))

if(df_temp$`Gewinn`|>mean() > df_temp$`Gewinn`|>median()){
  gewinn <- df_temp$`Gewinn`|>median()
}else{
  gewinn <- df_temp$`Gewinn`|>mean()
}

s <- (gewinn * shows_per_year)/365

df_temp|>
  ggplot(aes(Datum, cumsum))+
  geom_col(fill = "darkorange2")+
  geom_abline(slope = s, intercept = (time_diff * s)|>as.integer(), linewidth = 2, color = "lightblue")+
  # geom_smooth(formula = 'y ~ x',method = "lm", fullrange = T)+
  scale_x_date(limits = c(start_of_year, end_of_year))+
  scale_y_continuous(limits = c(0, s * 365))+
  labs(title = paste0("Prognose mit Sommerpause von ", sommerpause, " Tagen"),
       y = "Kumulierter Gewinn [CHF]")+
  my_template

```


## Kiosk 

### Verkaufsartikel 
```{r }
df_temp <- df_Kiosk|>
  group_by(Verkaufsartikel)|>
  reframe(Anzahl = sum(Anzahl), 
          `Umsatz [CHF]` = sum(Kassiert),
          `Gewinn [CHF]` = sum(Gewinn)
          )|>
  arrange(desc(Anzahl))

```


```{r }
df_temp|>
  DT::datatable(df_temp)
```


```{r}
df_temp <- df_Kiosk|>
  group_by(Verkaufsartikel)|>
  reframe(Anzahl = sum(Anzahl), 
          `Umsatz [CHF]` = sum(Kassiert),
          `Gewinn [CHF]` = sum(Gewinn)
          )|>
  arrange((Anzahl))
```



```{r fig.height=8, fig.width=10}
df_temp|>
  mutate(Verkaufsartikel = factor(Verkaufsartikel, levels = Verkaufsartikel))|>
  ggplot(aes(Verkaufsartikel,Anzahl))+
  geom_col(show.legend = F, fill = "cyan4")+
  coord_flip()+
  theme_bw()+
  theme(
  panel.background = element_rect(fill = "#322f3b",
                                colour = "#322f3b",
                                linewidth = 0.5, linetype = "solid"),
  plot.background = element_rect(fill = "#322f3b"),
  axis.title = element_text(colour = "#f4cccc", size  = 20),
  axis.text= element_text(colour = "#f4cccc")
  )
```


### Ladenhüter (keine Verkäufe)
```{r }

df_temp <- df_Einkaufspreise|>
  distinct(`Artikelname Kassensystem`)|>
  left_join(df_Kiosk|>
            group_by(Verkaufsartikel)|>
              reframe(Anzahl = sum(Anzahl)),
            by = c("Artikelname Kassensystem"="Verkaufsartikel")
            )
  
df_temp|>
  filter(is.na(Anzahl))|>
  select(-Anzahl)|>
  knitr::kable()

```

### Kiosk Umsatz pro Gast
```{r }
df_temp <- df_show |>
  left_join(
    df_Eintritt |>
      group_by(Datum) |>
      reframe(`Besucher` = sum(Anzahl))|>
      left_join(df_Kiosk |>
                  group_by(Datum) |>
                  reframe(Umsatz = sum(Kassiert)),
                by = join_by(Datum)
                ) |>
      mutate(`Umsatz pro Gast [CHF]` = (Umsatz / `Besucher`) |> round(2)),
  by = join_by(Datum)
  )|>
  select(-Ende, -Saal, -Version, -Alter)|>
  filter(!is.na(`Suisa Nummer`))|>
  rename(`Umsatz [CHF]` = Umsatz)|>
  arrange((Datum))|>
  mutate(Datum = paste0(lubridate::day(Datum),".", lubridate::month(Datum),".", lubridate::year(Datum)),
         Anfang = paste0(lubridate::hour(Anfang),":", lubridate::minute(Anfang)|>as.character()|>formatC(format = "0", width = 2)|>str_replace(SPC,"0")))
```

```{r}
DT::datatable(df_temp)
```

```{r }
df_temp|>
  reframe(`Durchschnittlicher Umsatz pro Gast [CHF]` = sum(`Umsatz [CHF]`, na.rm = T)/sum(Besucher, na.rm = T))|>
  knitr::kable(digits = 2)
```

#### Prognose
```{r fig.width=10}
df_temp|>
  ggplot(aes(Datum, `Umsatz pro Gast [CHF]`))+
  geom_col(fill ="cyan4")+
  geom_hline(yintercept = mean(df_temp$`Umsatz pro Gast [CHF]`), linewidth =2 , color = "darkorange2")+
  labs(title = "Umsatz pro Gast aus Kioskverkäufen",y = "Kumulierter Umsatz [CHF]")+
  my_template
```

### Kiosk Umsatz pro zahlender Gast
```{r }
df_temp <- df_show |>
  left_join(
    df_Eintritt |>
      filter(Zahlend)|>
      group_by(Datum) |>
      reframe(`Besucher` = sum(Anzahl))|>
      left_join(df_Kiosk |>
                  group_by(Datum) |>
                  reframe(Umsatz = sum(Kassiert)),
                by = join_by(Datum)
                ) |>
      mutate(`Umsatz pro Gast [CHF]` = (Umsatz / `Besucher`) |> round(2)),
  by = join_by(Datum)
  )|>
  arrange((Datum))
```


```{r }
df_temp|>
  mutate(Datum = paste0(lubridate::day(Datum),".", lubridate::month(Datum),".", lubridate::year(Datum)),
         Anfang = paste0(lubridate::hour(Anfang),":", lubridate::minute(Anfang)|>as.character()|>formatC(format = "0", width = 2)|>str_replace(SPC,"0")))|>
  select(-Ende, -Saal, -Version, -Alter)|>
  filter(!is.na(`Suisa Nummer`))|>
  rename(`Umsatz [CHF]`= Umsatz)|>
  DT::datatable(df_temp)

```


```{r }
df_temp1 <- df_temp|>
  reframe(`Durchschnittlicher Umsatz pro Gast [CHF]` = sum(Umsatz, na.rm = T) / sum(Besucher, na.rm = T),
          )

df_temp1|>
  knitr::kable(digits = 2)
```

#### Prognose
```{r fig.width=10}
df_temp|>
  filter(!is.na(Umsatz))|>
  ggplot(aes(Datum, `Umsatz pro Gast [CHF]`))+
  geom_col(fill ="cyan4")+
  geom_hline(yintercept = df_temp1$`Durchschnittlicher Umsatz pro Gast [CHF]`, linewidth =2 , color = "darkorange2")+
  labs(title = "Umsatz pro zahlender Gast aus Kioskverkäufen",y = "Kumulierter Umsatz [CHF]")+
  my_template
```




