---
title: "Statistik Kinoklub"
output:
  html_document:
    css: Kinoklub_dark.css
---

```{r setup, include=FALSE}
knitr::opts_chunk$set(echo = FALSE)
act_date <- Sys.time()|>as.Date()
act_date <- paste0(day(act_date),".", month(act_date),".", year(act_date))
```


Bericht wurde am `r act_date` erstellt.

## Gewinn/Verlust aus Ticketverkauf
Der Erfolg berechnet sich aus dem Gewinn der Eintritte und des Kiosks. 

```{r}
df_temp <- df_GV_Eintritt|>
  select(Datum, Anfang, Filmtitel, Brutto, `Gewinn/Verlust [CHF]`)|>
  arrange(Datum)|>
    mutate(Datum = paste0(lubridate::day(Datum),".", lubridate::month(Datum),".", lubridate::year(Datum)))|>
  rename(`Umsatz [CHF]` = Brutto)|>
  mutate(Anfang = paste0(lubridate::hour(Anfang),":", lubridate::minute(Anfang)|>as.character()|>formatC(format = "0", width = 2)|>str_replace(SPC,"0")))

df_temp|>
  knitr::kable()
```

```{r}
df_temp|>
  reframe(`Gewinn/Verlust [CHF]` = sum(`Gewinn/Verlust [CHF]`))|>
  knitr::kable()
```

### Prognose
```{r}
my_template <- 
  theme_bw() +
  theme(
    panel.background = element_rect(
      fill = "#322f3b",
      colour = "#322f3b",
      linewidth = 0.5,
      linetype = "solid"
    ),
    plot.background = element_rect(fill = "#322f3b"),
    axis.title = element_text(colour = "#f4cccc", size  = 15),
    axis.text = element_text(colour = "#f4cccc"),
    legend.position = c(.95, .25),
    legend.justification = c("right", "top"),
    legend.box.just = "right",
    legend.margin = margin(6, 6, 6, 6),
    legend.background = element_rect(fill = "#322f3b", color = "black"),
    legend.text = element_text(color = "#f4cccc"),
    legend.title = element_blank(),
    title = element_text(color = "#f4cccc", size  = 22)
  )
```


```{r fig.width=10}
df_temp <- df_GV_Eintritt|>
  arrange(Datum)|>
  mutate(cumsum = cumsum(`Gewinn/Verlust [CHF]`))

df_temp|>
  ggplot(aes(Datum, cumsum))+
  geom_col(fill ="darkorange2")+
  geom_smooth(formula = 'y ~ x',method = "lm", fullrange = T)+
  scale_x_date(limits = c(as.Date("2024-1-1"), as.Date("2024-12-31")))+
  labs(title = "Gewinnprognose Kionvorführungen",
       y = "Kumulierter Gewinn/Verlust [CHF]")+
  my_template

```



### Eintritte
#### Anzahl

```{r echo=FALSE}

df_temp <- df_Eintritt|>  
  arrange(Datum)|> 
  select(Platzkategorie, Verkaufspreis, Anzahl, Zahlend)|>
  group_by(Zahlend)|>
  reframe(Anzahl = sum(Anzahl))|>
  mutate(Zahlend = if_else(Zahlend, "Zahlend", "Gratis"))|>
  rename(Eintritt = Zahlend)

df_temp|>
  knitr::kable()

```

```{r}
df_temp|>
  reframe(Summe = sum(Anzahl, na.rm = T))|>
  knitr::kable()
```


\
\

```{r fig.width=10}

df_Eintritt|>
  group_by(Platzkategorie, Zahlend)|>
  reframe(Anzahl = sum(Anzahl))|>
  arrange(Anzahl)|>
  mutate(Platzkategorie = factor(Platzkategorie, levels = Platzkategorie))|>
  mutate(`Gäste` = if_else(Zahlend,"Zahlend", "Gratiseintritt"))|>
  ggplot(aes(Platzkategorie,Anzahl, fill =  `Gäste`))+
  geom_col()+
  scale_fill_manual(values = c("Zahlend" = "cyan4", "Gratiseintritt" = "darkorange2")) +
  coord_flip()+
  my_template
```


#### Umsatz

```{r fig.width=10, fig.height=3}
df_temp <- df_Eintritt|>
  filter(Zahlend)|>
  group_by(Platzkategorie)|>
  reframe(`Film Umsatz [CHF]` = sum(Umsatz))|>
  arrange((`Film Umsatz [CHF]`))

df_temp|>
  ggplot(aes(x = factor(Platzkategorie, levels = Platzkategorie), `Film Umsatz [CHF]`))+
  geom_col(show.legend = F, fill = "cyan4")+
  labs(x = "Platzkategorie")+
  coord_flip()+
  my_template
```


```{r}
df_Eintritt|>
  reframe(`Film Umsatz [CHF]` = sum(Umsatz))|>
  knitr::kable()
```

##### Prognose
```{r fig.width=10}
df_temp <- df_Eintritt|>
  filter(Zahlend)|>
  group_by(Datum)|>
  reframe(`Film Umsatz [CHF]` = sum(Umsatz))|>
  arrange(Datum)|>
  mutate(cumsum = cumsum(`Film Umsatz [CHF]`))
```


```{r fig.width=10}
df_temp|>
  ggplot(aes(Datum,cumsum))+
  geom_col(fill = "darkorange2")+
  geom_smooth(formula = 'y ~ x',method = "lm", fullrange = T)+
  scale_x_date(limits = c(as.Date("2024-1-1"), as.Date("2024-12-31")))+
  labs(title = "Ticketumsatzprognose",
       y = "Kumulierter Umsatz [CHF]")+
  my_template

```


### Filmabgaben
```{r echo=FALSE}
df_temp <- df_GV_Eintritt|>
  select(Datum, Anfang, Filmtitel, Brutto, `SUISA-Abzug [CHF]`,`Verleiher-Abzug [CHF]`)|>
  arrange(Datum)

df_temp|>
  mutate(Datum = paste0(lubridate::day(Datum),".", lubridate::month(Datum),".", lubridate::year(Datum)),
         Anfang = paste0(lubridate::hour(Anfang),":", lubridate::minute(Anfang)|>as.character()|>formatC(format = "0", width = 2)|>str_replace(SPC,"0")))|>
  knitr::kable()
```


```{r echo=FALSE}
df_GV_Eintritt|>
  reframe(`Abgabe and die SUISA [CHF]` = sum(`SUISA-Abzug [CHF]`),
          `Abgaben and den Verleiher [CHF]` = sum(`Verleiher-Abzug [CHF]`)
          )|>
  knitr::kable()

```

#### Prognose
```{r fig.width=10}
df_temp <- df_temp|>
  arrange(Datum)|>
  mutate(cumsum = cumsum(`Verleiher-Abzug [CHF]`))

df_temp|>
  ggplot(aes(Datum, cumsum))+
  geom_col(fill = "darkorange2")+
  geom_smooth(formula = 'y ~ x',method = "lm", fullrange = T)+
  scale_x_date(limits = c(as.Date("2024-1-1"), as.Date("2024-12-31")))+
  labs(title = "Prognose Verleiherabgaben",
       y = "Kumulierte Verleiherabgaben [CHF]")+
  my_template

```

## Abos

### Einnahmen
```{r}
df_temp1 <- df_Abo_Verkauf|>
  mutate(`kumulierte Summe [CHF]` = cumsum(Betrag),
         `kumulierte Anzahl` = cumsum(Anzahl),
         Datum = Datum|>as.Date()
         )
df_temp1|>
  knitr::kable()
```


```{r}
df_temp1 <- df_temp1|>
  reframe(`Summe [CHF]` = sum(Betrag, na.rm = T))

df_temp1|>
  knitr::kable()
```


### Eingelöst
```{r}
df_temp2 <- df_Eintritt |>
  filter(str_detect(Platzkategorie, "Abo")) |>
  mutate(
    `kumulierte Summe [CHF]` = cumsum(Umsatz),
    `kumulierte Anzahl` = cumsum(Anzahl)
  )|>
  select(Datum,Platzkategorie,Verkaufspreis, Anzahl,  Umsatz)

df_temp2|>
  knitr::kable()
```


```{r}
df_temp2 <- df_temp2|>
  reframe(`Summe [CHF]` = sum(Umsatz, na.rm = T))

df_temp2|>
  knitr::kable()
```



## Kiosk-Gewinn pro Vorführung 
```{r echo=FALSE}
df_GV_Kiosk|>
  arrange((Datum))|> 
  rename(`Umsatz [CHF]` = Kassiert,
         `Kiosk Gewinn [CHF]` = Gewinn)|>
  mutate(Datum = paste0(lubridate::day(Datum),".", lubridate::month(Datum),".", lubridate::year(Datum)))|>
  mutate(Anfang = paste0(lubridate::hour(Anfang),":", 
                         lubridate::minute(Anfang)|>as.character()|>formatC(format = "0", width = 2)|>
                           str_replace(SPC,"0"))
         )|>
  knitr::kable()

```

```{r echo=FALSE}
df_GV_Kiosk|>
  reframe(`Umsatz [CHF]` = sum(Kassiert),
          `Kiosk Gewinn [CHF]` = sum(Gewinn)
          )|>
  knitr::kable()

```

### Prognose
```{r fig.width=10}
df_temp <- df_GV_Kiosk|>
  arrange(Datum)|>
  mutate(cumsum = cumsum(Gewinn))

df_temp|>
  ggplot(aes(Datum, cumsum))+
  geom_col(fill = "darkorange2")+
  geom_smooth(formula = 'y ~ x',method = "lm", fullrange = T)+
  scale_x_date(limits = c(as.Date("2024-1-1"), as.Date("2024-12-31")))+
  labs(title = "Gewinnprognose aus Kioskverkäufen",y = "Kumulierter Gewinn [CHF]")+
  my_template

```


## Kiosk 

### Verkaufsartikel 
```{r }
df_temp <- df_Kiosk|>
  group_by(Verkaufsartikel)|>
  reframe(Anzahl = sum(Anzahl), 
          `Umsatz [CHF]` = sum(Kassiert),
          `Gewinn [CHF]` = sum(Gewinn)
          )|>
  arrange(desc(Anzahl))

```


```{r }
# library(flextable)
flextable::set_flextable_defaults(background.color = "#322f3b", 
                       font.color = "#f4cccc")


flextable::flextable(df_temp)|>
  flextable::autofit(add_w = 1.5)|>
  flextable::set_table_properties(opts_html = list(scroll = list( height = "500px",
                                                                  width = "150px",
                                                                  freeze_first_column = TRUE )))
```



```{r }
df_temp <- df_Kiosk|>
  reframe(`Verkaufsartikel` = NA,
          `Anzahl verkaufter Verkaufsartikel` = sum(Anzahl),
          `Umsatz Kiosk [CHF]` = sum(Kassiert),
          `Gewinn Kiosk [CHF]` = sum(Gewinn) ,
          )|>
  arrange(desc(`Anzahl verkaufter Verkaufsartikel`))


df_temp|>
  flextable::flextable()|>
  flextable::autofit(add_w = 1.5)|>
  flextable::set_table_properties(opts_html = list( scroll = list(height = "100px",
                                                                  width = "180px",
                                                                  freeze_first_column = TRUE)
                                                    )
                                  )

```


```{r}
df_temp <- df_Kiosk|>
  group_by(Verkaufsartikel)|>
  reframe(Anzahl = sum(Anzahl), 
          `Umsatz [CHF]` = sum(Kassiert),
          `Gewinn [CHF]` = sum(Gewinn)
          )|>
  arrange((Anzahl))
```



```{r fig.height=8, fig.width=10}
df_temp|>
  mutate(Verkaufsartikel = factor(Verkaufsartikel, levels = Verkaufsartikel))|>
  ggplot(aes(Verkaufsartikel,Anzahl))+
  geom_col(show.legend = F, fill = "cyan4")+
  coord_flip()+
  theme_bw()+
  theme(
  panel.background = element_rect(fill = "#322f3b",
                                colour = "#322f3b",
                                linewidth = 0.5, linetype = "solid"),
  plot.background = element_rect(fill = "#322f3b"),
  axis.title = element_text(colour = "#f4cccc", size  = 20),
  axis.text= element_text(colour = "#f4cccc")
  )
```


### Ladenhüter (keine Verkäufe)
```{r }

df_temp <- df_Einkaufspreise|>
  distinct(`Artikelname Kassensystem`)|>
  left_join(df_Kiosk|>
            group_by(Verkaufsartikel)|>
              reframe(Anzahl = sum(Anzahl)),
            by = c("Artikelname Kassensystem"="Verkaufsartikel")
            )
  
df_temp|>
  filter(is.na(Anzahl))|>
  select(-Anzahl)|>
  knitr::kable()

```

### Kiosk Umsatz pro Gast
```{r }
df_temp <- df_show |>
  left_join(
    df_Eintritt |>
      group_by(Datum) |>
      reframe(`Besucher` = sum(Anzahl))|>
      left_join(df_Kiosk |>
                  group_by(Datum) |>
                  reframe(Umsatz = sum(Kassiert)),
                by = join_by(Datum)
                ) |>
      mutate(`Umsatz pro Gast [CHF]` = (Umsatz / `Besucher`) |> round(2)),
  by = join_by(Datum)
  )|>
  select(-Ende, -Saal, -Version, -Alter)|>
  filter(!is.na(`Suisa Nummer`))|>
  rename(`Umsatz [CHF]` = Umsatz)|>
  arrange((Datum))
```


```{r }
df_temp|>
  mutate(Datum = paste0(lubridate::day(Datum),".", lubridate::month(Datum),".", lubridate::year(Datum)),
         Anfang = paste0(lubridate::hour(Anfang),":", lubridate::minute(Anfang)|>as.character()|>formatC(format = "0", width = 2)|>str_replace(SPC,"0")))|>
  knitr::kable()
```


```{r }
df_temp|>
  reframe(`Umsatz pro Gast [CHF]` = sum(`Umsatz [CHF]`, na.rm = T)/sum(Besucher, na.rm = T))|>
  knitr::kable(digits = 2)
```

#### Prognose
```{r fig.width=10}
df_temp|>
  ggplot(aes(Datum, `Umsatz pro Gast [CHF]`))+
  geom_col(fill ="cyan4")+
  geom_hline(yintercept = mean(df_temp$`Umsatz pro Gast [CHF]`), linewidth =2 , color = "darkorange2")+
  labs(title = "Umsatz pro Gast aus Kioskverkäufen",y = "Kumulierter Umsatz [CHF]")+
  my_template
```

### Kiosk Umsatz pro zahlender Gast
```{r }
df_temp <- df_show |>
  left_join(
    df_Eintritt |>
      filter(Zahlend)|>
      group_by(Datum) |>
      reframe(`Besucher` = sum(Anzahl))|>
      left_join(df_Kiosk |>
                  group_by(Datum) |>
                  reframe(Umsatz = sum(Kassiert)),
                by = join_by(Datum)
                ) |>
      mutate(`Umsatz pro Gast [CHF]` = (Umsatz / `Besucher`) |> round(2)),
  by = join_by(Datum)
  )|>
  arrange((Datum))
```


```{r }
df_temp|>
  mutate(Datum = paste0(lubridate::day(Datum),".", lubridate::month(Datum),".", lubridate::year(Datum)),
         Anfang = paste0(lubridate::hour(Anfang),":", lubridate::minute(Anfang)|>as.character()|>formatC(format = "0", width = 2)|>str_replace(SPC,"0")))|>
  select(-Ende, -Saal, -Version, -Alter)|>
  filter(!is.na(`Suisa Nummer`))|>
  rename(`Umsatz [CHF]`= Umsatz)|>
  knitr::kable()
```


```{r }
df_temp1 <- df_temp|>
  reframe(`Umsatz pro Gast [CHF]` = sum(Umsatz, na.rm = T) / sum(Besucher, na.rm = T),
          )

df_temp1|>
  knitr::kable(digits = 2)
```

#### Prognose
```{r fig.width=10}
df_temp|>
  filter(!is.na(Umsatz))|>
  ggplot(aes(Datum, `Umsatz pro Gast [CHF]`))+
  geom_col(fill ="cyan4")+
  geom_hline(yintercept = df_temp1$`Umsatz pro Gast [CHF]`, linewidth =2 , color = "darkorange2")+
  labs(title = "Umsatz pro zahlender Gast aus Kioskverkäufen",y = "Kumulierter Umsatz [CHF]")+
  my_template
```




